臺灣高等法院臺中分院刑事判決　 100年度金上更(一)字第46號
上　訴　人
即　被　告　楊振霆
選任辯護人　梁宵良律師
上　訴　人
即　被　告　蘇明智
選任辯護人　廖健男律師
上列上訴人即被告等因違反證券交易法案件，不服臺灣臺中地方
法院96年度金重訴字第3336號、97年度金重訴2046號，中華民國
97年11月12日第一審判決（起訴案號：臺灣臺中地方法院檢察署
96年度偵字第9069、9611、15887號；追加起訴案號：96年度偵
字第17906、18972號、97年度偵字第6071號；移送原審併辦案號
：96年度偵字第17906、18972號），提起上訴，經本院判決後，
由最高法院發回更審，本院判決如下：
    主  文
原判決關於蘇明智、楊振霆部分，均撤銷。
蘇明智共同犯證券交易法第一百七十一條第一項第一款之製造證
券交易活絡表象罪，處有期徒刑壹年拾月；緩刑伍年，並應於本
判決確定之日起壹年內，向國庫支付新臺幣陸拾萬元。共同犯罪
所得財物新臺幣參佰陸拾捌萬捌仟玖佰參拾陸元應與盧美評連帶
沒收之，如全部或一部不能沒收時，以其等財產連帶抵償之。
楊振霆共同犯證券交易法第一百七十一條第一項第一款之製造證
券交易活絡表象罪，處有期徒刑壹年拾月，共同犯罪所得財物新
臺幣伍佰零玖萬肆仟壹佰玖拾肆元應與盧玉茵、俞宗碧、盧美評
連帶沒收之，如全部或一部不能沒收時，以其等財產連帶抵償之
。又共同犯證券交易法第一百七十一條第一項第一款之製造證券
交易活絡表象罪，處有期徒刑拾月。主刑部分應執行有期徒刑貳
年，緩刑伍年，並應於本判決確定之日起壹年內，向國庫支付新
臺幣壹佰貳拾萬元。
    事  實
一、寶島極光公司於民國81年8月13日設立，於90年6月27日公開
    發行股票20,697,600股，嗣於94年4月8日核准上櫃，實收資
    本額為新臺幣（下同）206,976,000元、上櫃股數20,697,60
    0股，該公司主要業務為印刷電路板(PCB)、家電製品、控制
    零組件之製造加工、測試及買賣業務。而盧美評（已死亡，
    生前為寶島極光股份有限公司【下稱寶島極光公司】之前任
    董事長，亦為正記製藥廠股份有限公司【下稱正記製藥公司
    】之前任董事長，及寶島極光公司現任董事長盧元隆之父）
    自94年8月9日起，意圖抬高上櫃市場中寶島極光公司股票之
    交易價格，接續與下列蘇明智、盧玉茵（綽號「小女生」，
    為盧美評之孫女、盧元瀛之女，為盧和陸投資股份有限公司
    【下稱盧和陸投資公司】負責人）、楊振霆及俞宗碧等人通
    謀炒作而約定買賣該股票之價、量，及以他人名義帳戶，於
    短期內使之同時為購買或出售之相對行為，大量沖洗買賣寶
    島極光公司股票，使生影響寶島極光公司股票價量俱揚之效
    果及交易活絡之假象，而為操縱該股票交易價格之行為。其
    中自94年8月間起至95年6月間止之炒作部分（參與者為蘇明
    智、盧元瀛、周娜娜、盧美評、盧玉茵、俞宗碧、楊振霆，
    各參與期間及操縱手法詳如後述；盧玉茵此部分共同涉犯證
    券交易法第171條第1項第1款之製造證券交易活絡表象罪部
    分，盧元瀛、周娜娜涉犯幫助犯證券交易法第171條第1項第
    1款之製造證券交易活絡表象罪部分，均經本院判處罪刑確
    定在案；盧美評此部分共同涉犯證券交易法第171條第1項第
    1款之製造證券交易活絡表象罪部分，因其死亡，業據臺灣
    臺中地方法院檢察署檢察官以96年度偵字第17906、18972號
    、97年度偵字第6071號為不起訴處分；俞宗碧共同涉案部分
    ，由原審法院通緝中）：
  (一)盧美評與蘇明智（為盧和陸投資公司之董事，亦為財神證券
    投資顧問股份有限公司【下稱財神投顧公司】總經理，93年
    以前任職大展證券股份有限公司【下稱大展證券公司】之營
    業員）自94年8月9日起共同意圖抬高上櫃市場中寶島極光公
    司股票之交易價格，且基於接續之犯意，以他人名義股票帳
    戶，於短期內大量沖洗買賣寶島極光公司股票，持續以高價
    買入及以低價賣出，使其成交量及成交值均占當日該股票總
    成交值之高比例，而生影響寶島極光公司股票價量俱揚之效
    果及交易活絡之假象，而為操縱股價之行為。其沖洗交易之
    方式，係由盧美評、蘇明智通謀以所實際控制之投資名義人
    集團吳秀珠（為蘇明智之妻，業經檢察官以同上偵查案號為
    不起訴處分）、盧和陸投資公司、盧元裕、阮秀玉、盧玉茵
    （盧和陸投資公司負責人，亦為寶島極光公司發言人）、劉
    其烈、呂文達、劉碧員、李素菁、吳秀勤、劉碧麗、林敬釗
    、林敬賢等投資人股票帳戶，及蘇明智所策動、於交易活絡
    假象中不知情而配合買賣該股票之黃惠美（即黃虹螢）、林
    麗娟等人之股票帳戶買賣股票。蘇明智亦策動不知情之黃志
    明（代操縱其妻李素菁股票帳戶）、曾力玟、陳正仁、謝金
    錠、蘇秀蘭、許育人等人配合拉抬助勢。
  (二)上開股票之沖洗交易之逐日買賣價、量為盧美評、蘇明智所
    共同決定後，以所操縱之投資人股票帳戶買賣該股票炒作獲
    利，而盧元瀛（盧美評之子、盧玉茵之父，為寶島極光公司
    總經理）、周娜娜（盧元瀛之妻）則代為保管或整理盧美評
    操縱名義投資人之股票買賣資料，並承盧美評之要求，多次
    依盧美評指示下單價量買賣寶島極光公司股票，並製作收支
    日記。盧元瀛、周娜娜二人均可預見盧美評指示交辦之上述
    事項有操縱該股票價量之行為，竟仍本於幫助故意，為盧美
    評保管投資人股票買賣資料對帳單、交割憑單、相對交易筆
    記紙，並協助製作收支日記、及偶爾為其調度資金；其中盧
    元瀛尚且為盧美評搜集呂文達證券帳戶，並提供盧元瀛所有
    國泰世華銀行北三重分行帳號000000000000號帳戶供盧美評
    作為股款交割後之轉匯之用。
  (三)盧美評等人此一時期炒作股票之階段如下：
  1.94年8月9日至94年12月05日間：
    盧美評與蘇明智總計以上開人頭戶買進寶島極光公司股票
    6,921張，賣出4,547張（起訴書誤載為4,561張），分別占
    前開期間該股票總成交量15,840張之43.69％及28.71％（起
    訴書誤載為28.79％），累積買超2,374張（起訴書誤載為
    2,360張），其中計有76個營業日之成交量，逾該檔股票成
    交量20％以上，並有48個營業日向上委託買進影響價格，11
    個營業日向下委託賣出影響價格（其中並有27個營業日於收
    盤前10分鐘內委託買進或賣出），相對成交2,764張，其中
    有4個營業日相對成交數量占該檔股票當日成交量5％且超過
    100交易單位，而影響操縱股價。（各該人頭帳戶買賣股票
    之明細，詳如附表(一)所示）。
  2.94年12月6日至95年6月間：
    94年12月間，盧美評為進一步影響拉抬寶島極光公司股票之
    股價，於95年1月間經由蘇明智之介紹，再與炒股市場派人
    士楊振霆（長城證券公司松江分公司營業員，實為股市作手
    ）、俞宗碧（為本件股市作手）認識並相約共同策劃進一步
    拉抬，約定自95年1月底（即附表(三)之95年1月26日）起至95
    年6月間止，以每股24元為底價（嗣後將視炒作情形調整，
    最後調整至27元），由公司派提供上開名義投資人名下約
    5,000張寶島極光公司股票供沖洗，市場成交價與約定底價
    之24元間之差價，即為市場派楊振霆、俞宗碧之獲利。其間
    俞宗碧、盧美評並要求公司發言人盧玉茵為公司派代表。雙
    方先後於95年1月、3月間，曾在臺北市「海世界」及「六福
    皇宮客棧咖啡廳」，2次見面討論炒作細節及確認合作關係
    ，實際運作方式為：楊振霆依俞宗碧之指示，每日以電話通
    知蘇明智決定買賣之價量、依約配合操縱買進或賣出，蘇明
    智每日再以電話與楊振霆對帳，以現金方式每日計算市場成
    交價與約定底價之24元間之差價後，即退差價予楊振霆及俞
    宗碧。嗣95年2月之後，蘇明智與楊振霆間發生糾紛，原蘇
    明智負責部分改由盧玉茵接替，蘇明智即退出炒作股票事宜
    ，盧玉茵自95年2月起接替蘇明智之上述炒股操縱股價量之
    行為。其後，俞宗碧曾將此一炒股自行發包予有犯意聯絡之
    名喚「王志仁」之成年男子（未據起訴，以下僅稱「王志仁
    」），由其以所得操縱之投資人股票帳戶共同配合炒作操控
    該股價量，俞宗碧、楊振霆及「王志仁」並朋分市場派炒股
    所得獲利（「王志仁」僅與俞宗碧有共犯關係）。其等炒作
    之細節及各階段獲利結果列述如下：
  (1)94年12月6日至95年1月25日：
    此波段炒作，係盧美評、蘇明智二人使用所得操縱之人頭帳
    戶吳秀珠、盧和陸投資公司、盧元裕、阮秀玉、蘇怡慧、盧
    玉茵、許育人、劉其烈、呂文達、劉碧員（盧元裕之配偶）
    、林麗娟、李素菁、吳秀勤等14名盧美評、盧玉茵操作之投
    資人，買進寶島極光公司股票5,954.7張（起訴書誤載為
    5,954張）、賣出5,996.845張（起訴書誤載為5,996張），
    分別占上開查核期間該公司股票成交量之41.448%及41.77%
    ，累積賣超42張，其中計有32個營業日之成交量大於該有價
    證券成交量20%以上，並有18個營業日向上委託買進影響價
    格（其中並有7個營業日盤中以漲停板價格大量委託買進）
    ，6個營業日向下委託賣出影響價格，相對成交3,223張，其
    中有13個營業日相對成交數量占該股票當日成交量5%且超過
    100交易單位，以集中買賣及頻繁沖洗交易，拉抬公司股價
    。自94年12月6日起，由每股17.55元上漲至95年1月25日之
    31.30元，共計上漲13.75元，漲幅達78.35%，且94年12月28
    日因股價漲幅異常，達公布注意交易資訊標準，該公司股票
    股價自94年12月6日至95年1月25日，最高價為95年1月12日
    之33.9元，最低價為94年12月6日之17.55元，高低價差達
    93.16%，日平均成交量為388張，較前1個月之日平均成交量
    66張增加487.88%。與同期間電子類股漲幅為9.99%，櫃買加
    權股價指數漲幅為8.18%相較，該股票漲幅顯有嚴重悖離同
    類股及大盤之情形（各該人頭帳戶買賣股票之明細，詳如附
    表(二)所示），以此操縱股價。
  (2)95年1月26日至95年2月28日：
    盧美評、盧玉茵、楊振霆、俞宗碧等人接續利用附表(三)所示
    之人頭帳戶買進寶島極光公司股票1,615張，賣出1,573張，
    以此接續營造交易活絡表象。
  (3)95年3月1日至95年6月30日：
    盧美評、盧玉茵、楊振霆、俞宗碧接續利用如附表(四)所示之
    人頭帳戶，買進寶島極光公司股票1,231張，賣出4,524張。
    在此一期間內，有32個營業日成交買進或賣出之成交量大於
    該有價證券各該日成交量20%以上，有11個營業日委託買進
    影響股價向上，14個營業日委託賣出影響股價向下，有1個
    營業日有明顯影響開盤價，6個營業日於收盤前10分鐘內委
    託買進（賣出）價格高（低）於成交價或以漲（跌）停板價
    格委託，且對成交價格有明顯之影響。另渠等於查核期間亦
    有相對成交880張之情事。此外，「王志仁」以其所得操縱
    之7名投資人名義，於此一期間另買賣1,716張，均各占買賣
    總成交量之5.67%，有7個營業日成交買進或賣出之成交量大
    於該有價證券各該日成交量20%以上之情形，有11個營業日
    委託買進影響股價向上及2個營業日委託賣出影響股價向下
    之情形，有4個營業日於收盤前10分鐘內委託買進價格高於
    成交價以漲停板價格委託，且對成交價格有明顯影響，同時
    相對成交154張，以此操縱該股票價量。
  (四)嗣因寶島極光公司改選監察人，盧美評擬自市場買入250張
    股票，以補足監察人張煥之持股，惟當時盧美評住院，於指
    示盧元瀛買入股票時，盧元瀛因未參與共同炒作該股票價量
    、致誤為賣出，楊振霆因認為公司派未依約炒作竟故意出脫
    持股影響股價走向，乃要求公司派賠償其損失，雙方之合作
    遂告中斷。總計此一期間，盧美評等人炒作股票後出脫之獲
    利達40,268,494.188元（參附表(十)乙欄說明及列算，該獲利
    金額暨蘇明智、楊振霆各參與期間之犯罪所得，計算式詳如
    後述及附表）。
二、95年7、8月間起至96年1月間止之炒作部分（參與者為盧美
    評、盧玉茵、俞宗碧、楊振霆、范席綸、李怡萱；盧美評已
    死亡，其此部分犯罪事實，業經原審法院諭知不受理判決確
    定；范席綸、李怡萱、盧玉茵此部分共同涉犯證券交易法第
    171條第1項第1款之製造證券交易活絡表象罪部分，分經原
    審法院及本院判處罪刑確定在案）：
  (一)95年7、8月間，盧玉茵復徵得盧美評之同意，與楊振霆、俞
    宗碧再相約重新討論合作細節，4人意圖抬高寶島極光公司
    股票在上櫃市場之交易價格，造成上櫃市場上寶島極光公司
    股票交易活絡之表象，從而間接操縱拉抬寶島極光公司股票
    之市場價格，藉以在市場高價中出脫盧美評以人頭戶名義持
    有之股票，基於犯意聯絡，相互通謀，約定由公司派代表盧
    美評委由盧玉茵提供6,000張寶島極光公司股票給楊振霆及
    俞宗碧用以操縱抬高寶島極光公司股票價格，炒作資金成本
    為2,000萬元，同時約定抬高股票價格之目標及計價基準，
    以每股26.4元為底價，其中2.4元即底價一成係盧美評提供
    股票之利潤，目標價為40元，若股票拉抬至目標價，並將股
    票賣出後，由楊振霆分得每股1元之利潤，並與盧玉茵均分
    ；剩餘利潤由俞宗碧分得。
  (二)盧玉茵與楊振霆、俞宗碧達成前述協議後，旋即告知盧美評
    ，盧美評將購買股票之資金及人頭帳戶提供盧玉茵運作，計
    提供其實際控制之顏子斌、盧元宏、林敬釗、林敬賢、林慧
    文等人頭帳戶內之寶島極光股票4,000張，由盧玉茵配合楊
    振霆、俞宗碧操縱，楊振霆並以廖國森之名義設立人頭帳戶
    供購買股票之用。另楊振霆及俞宗碧並指示盧玉茵必須再從
    公開市場收購其餘約定之2,000張寶島極光公司股票交給楊
    振霆。
  (三)95年8月30日起，於該2,000張寶島極光公司股票在市場收購
    期間，楊振霆依俞宗碧之指導，配合盧玉茵，分別利用廖國
    森、林念亭等他人名義所開立之帳戶，及受委託代操作之林
    耀立、林李玉美、曾淑敏等人名義所開立之股票帳戶，以電
    話中約定炒作之股票價量，並經計算得以緩步抬高股票價格
    之價位，連續在上櫃市場委託買賣寶島極光公司股票，促成
    人頭間之相對買賣成交，以製造寶島極光公司股票於該期間
    交易量及股價俱揚之活絡表象，同時藉以在市場中吸收不知
    情之大眾投資人如劉漢良、劉錦扳、林芝珍、劉季良、余貞
    慧及余貞賢等之注意，跟進拉抬該檔股票股價，其結果使該
    檔股票自8月30日之收盤價18.6元起，上漲至10月26日31.8
    元之收盤價，價差達13.2元，上漲逾70％，亦即憑空製造出
    之上揚表象市值為8,580萬元（詳如後述(五)於95年10月間實
    際收購而可操縱股票達6500張，故其計算式為13.2×6500仟
    股×1000股=00000000），與公司派自估之24元底價相較，
    亦憑空增加市值共5,070萬元（其計算式為31.8-24=7.8；再
    以7.8×6500仟股×1000股= 00000000）（此一階段之人頭
    帳戶股票交易明細，詳如附表(五)所示）。
  (四)此段期間，俞宗碧並將該炒作拉抬寶島極光公司股票之訊息
    告知范席綸（楊振霆女友，富邦證券公司南京東路分公司營
    業員），范席綸知悉俞宗碧、楊振霆有上開違反證券交易法
    行為，及炒作之時機內情，如配合該波段之炒作買賣，依楊
    振霆、俞宗碧之指示買賣股票，應可順勢牟利；而其配合炒
    作，可預見同時得以造成寶島極光公司股票交易活絡之表象
    ，竟基於共同之犯意，為協助拉抬寶島極光公司之股票，亦
    使用不知情之金主鄭熹（僅提供帳戶賺取利息佣金）以詹淑
    惠、王仁鳳所開立之人頭帳戶，配合跟單買進寶島極光公司
    之股票，製造寶島極光公司股票於該期間交易量及股價俱揚
    之假象，創造自己不法利得30萬元（業已繳回公庫），藉以
    與楊振霆、俞宗碧共同拉抬操縱該檔股票股價（范席綸配合
    買賣股票之明細，詳如附表(六)所示）。
  (五)95年10月間實際可操控之寶島極光公司股票已達約6,500張
    ，俞宗碧、楊振霆與盧玉茵為使寶島極光公司之股票價格再
    向上攀升，乃計畫散布寶島極光公司之利多消息，由盧玉茵
    經盧美評同意，提供寶島極光公司與新合作對象簽訂共同合
    作開發「精密雙頭測試針」業務之接單重大利多訊息作為炒
    作題材，由楊振霆獨自找前揭「王志仁」，於95年10月22日
    再找不詳之平面財經媒體人員及世界投顧總經理林家昌（經
    本院另案99年度金上更(一)字第95號判決無罪，尚未確定）散
    布該利多消息，林家昌不知該利多消息之真假，但因與「王
    志仁」之間有債務糾紛，「王志仁」屢次聲稱林家昌欠其巨
    款，又認為「王志仁」乃黑道人士，不願得罪，乃答應協同
    在其股市分析節目中配合散布，使股價得以拉抬上漲。
  (六)95年10月26日，上開利多消息見報並由林家昌配合推薦會員
    後，該公司股價在同年月26日一度拉抬至漲停板31.8元，此
    舉經主管機關要求寶島極光公司對此訊息真偽提出說明，盧
    美評乃囑由盧玉茵以公司發言人名義，在股市觀測站之重大
    訊息欄以「（刊載內容）係媒體自行報導及法人預估值」、
    「請投資人以本公司公告資訊為準」等不予證實之方式回應
    ，詎林家昌於寶島極光公司發布否認新聞後竟不再配合散布
    利多消息，該公司股價自同年月27日起即持續下跌。該段股
    價下跌期間，盧玉茵、俞宗碧、楊振霆為接續操縱維持寶島
    極光公司之股價，依約保有獲利，乃於95年11月3日，再次
    經由「王志仁」邀林家昌出面談判，林家昌偕同友人「蔡元
    浦」在光復北路友人「小明哥」之住處洽談，席間楊振霆將
    上開寶島極光公司股票之跌價歸因於林家昌之不配合，要求
    林家昌配合在股市分析節目中繼續散布利多消息或賠償損失
    ，否則即應在市場上無條件配合買進寶島極光公司股票供楊
    振霆配合操縱炒作，林家昌無奈中與之配合，雙方原改約定
    停損價為25元（約定時寶島極光公司股價約在26至27元），
    預計拉回31.8元，股價若跌破25元時允諾林家昌可賣出持股
    ，林家昌乃自95年11月下旬起，與楊振霆、俞宗碧、盧玉茵
    、盧美評炒股集團共同意圖抬高寶島極公司股票之交易價格
    ，及造成該股票交易活絡之表象，林家昌基於犯意聯絡，要
    求不知情之其母蕭秀蘭，及透過梅俐文找金主之人頭帳戶（
    指詹淑惠及王仁鳳），於3日之內，以他人名義連續配合以
    28元左右之高價買入寶島極光公司股票，供楊振霆相對成交
    ，使該公司股價回升維持於28元，直接影響該公司股價之正
    常漲跌，以此相對成交方式操縱寶島極光公司股票。惟此後
    股價仍無法維持，至同年12月7日股價已跌至20.15元時，楊
    振霆始同意林家昌出脫手中持股。（上開林家昌配合買賣股
    票之交易明細，詳如附表(七)所示）。
貳、案經法務部調查局南投縣調查站移送臺灣臺中地方法院檢察
    署檢察官偵查起訴、追加起訴及移送併案審理。
    理  由
壹、程序問題：
甲、管轄權部分：
    按犯罪由犯罪地或被告之住所、居所或所在地之法院管轄；
    又有下列情形之一者，為相牽連之案件：1.一人犯數罪者。
    2.數人共犯一罪或數罪者；另數同級法院管轄之案件相牽連
    者，得合併由其中一法院管轄，刑事訴訟法第5條第1項、第
    7條、第6條分別定有明文。查本件起訴繫屬原審法院之初（
    按原審法院96年度金重訴字第3336號案件於96年8月3日繫屬
    ），同案被告俞宗碧（下僅稱姓名）經臺灣臺中地方法院檢
    察署檢察官向原審法院聲請羈押在案（原審法院96年度聲羈
    字第569號裁定自96年4月11日起羈押，自同年6月11日起延
    長羈押2月，於同年8月3日移審時、始經原審承辦法官准以
    具保停止羈押），依前開規定，原審法院對本案起訴之其他
    共同被告以及追加起訴之被告，自均有管轄權，合先敘明。
乙、證據能力方面：
一、同案被告盧元瀛（下僅稱姓名）之96年4月14日北機組調查
    筆錄；同案被告周娜娜（下僅稱姓名）之96年5月14日北機
    組調查筆錄；證人林敬釗、林敬賢、李素菁、阮秀玉、蘇怡
    慧、呂文達（以下均僅稱姓名）分別之96年4月14日北機組
    調查筆錄；證人黃虹螢、林麗娟（以下均僅稱姓名）之96年
    6月1日北機組調查筆錄，均無證據能力：
  (一)按刑事訴訟法第159條之2所規定，即傳聞法則例外得為證據
    之情形，其所稱被告以外之人於檢察事務官、司法警察官或
    司法警察調查中所為之陳述，與審判中不符時，其先前之陳
    述具有較可信之特別情況，且為證明犯罪事實存否所必要者
    ，得為證據，係指符合該條所規定之程序踐行調查者而言。
    倘若被告以外之人，未於審判中以證人身分依法定程序，到
    場具結陳述，並接受被告之詰問，雖其於檢察事務官、司法
    警察官或司法警察調查中所為之陳述，具有特別可信之情況
    ，且為證明事實存否所必要者，仍因未踐行上開法定調查程
    序，自不得依刑事訴訟法第159條之2之規定，採被告以外之
    人於檢察事務官、司法警察官或司法警察調查中之供述為證
    據（最高法院97年度臺上字第783號、97年度臺上字第1585
    號判決意旨參照）。
  (二)查盧元瀛於96年4月14日、周娜娜於96年5月14日、林敬釗、
    林敬賢、李素菁、阮秀玉、蘇怡慧、呂文達分別於96年4月
    14日北機組調查筆錄、黃虹螢、林麗娟於96年6月1日在北機
    組調查時所為供述，均屬被告以外之人於審判外之言詞陳述
    ，經上訴人即被告蘇明智（下簡稱被告蘇明智）之選任辯護
    人爭執上開供述之證據能力（參本院卷(一)第97至100頁），
    且上開證人均未曾於審判中以證人身分到場具結陳述（其中
    呂文達固於原審審理時曾到庭作證，參原審卷(二)第184頁背
    面至186頁，然其係由盧元瀛辯護人聲請傳喚，並未與被告
    蘇明智行交互詰問），並接受被告蘇明智之詰問，檢察官及
    被告蘇明智於本院審理時亦未聲請傳喚上開證人，依上開說
    明，證人等之供述對被告蘇明智自無證據能力。
二、上訴人即被告楊振霆（下簡稱被告楊振霆）於96年4月3日、
    96年5月17日南投縣調查站之調查筆錄，及96年1月9日檢察
    事務官訊問筆錄；同案被告盧玉茵（下僅稱姓名）於96年4
    月3日南投縣調查站之調查筆錄、於96年5月8日臺中市調查
    站之調查筆錄、於96年5月22日檢察事務官之訊問筆錄；證
    人許育人（下僅稱姓名）96年4月14日北機組調查筆錄；證
    人魏彩琴（下僅稱姓名）96年4月14日北機組調查筆錄，均
    有證據能力：
  (一)按「被告以外之人於審判外之言詞或書面陳述，除法律有規
    定者外，不得作為證據。」、「被告以外之人於檢察事務官
    、司法警察官或司法警察調查中所為之陳述，與審判中不符
    時，其先前之陳述具有較可信之特別情況，且為證明犯罪事
    實存否所必要者，得為證據。」刑事訴訟法第159條第1項、
    第159條之2分別定有明文。依此規定，被告以外之人於檢察
    事務官、司法警察官或司法警察調查中所為之供述，原屬該
    等之人於審判外之言詞或書面陳述，於有前揭第159條之2或
    其他法律例外規定之情形，仍得採為證據。其中所謂「與審
    判中不符」，係指該陳述之主要待證事實部分，自身前後之
    供述有所不符，導致應為相異之認定，此並包括先前之陳述
    詳盡，於後簡略甚至改稱忘記、不知道或有正當理由而拒絕
    陳述（如經許可之拒絕證言）等實質內容已有不符者在內。
    而所謂「具有較可信之特別情況」，係指證人於檢察事務官
    、司法警察官或司法警察調查中所為之陳述，與審判中不符
    ，而其先前之陳述，從客觀上之環境或條件等情況加以觀察
    ，有足以取代審判中反對詰問之可信性保證者而言。證人所
    為之先前陳述，相較於審判中之陳述，是否具有更可信之特
    別情況，應依其陳述時外部之客觀情況，綜合比較判斷之。
  (二)經查：被告蘇明智選任辯護人於本院審理時爭執上開供述之
    證據能力，而本件證人即被告楊振霆、證人許育人、魏彩琴
    業經原審於審判期日傳喚到庭與被告蘇明智行交互詰問程序
    ；盧玉茵業於本院前審審判期日以證人身分作證，並與被告
    蘇明智行交互詰問程序（參本院前審卷(三)第48至50頁、第97
    至101頁），其中證人即被告楊振霆於原審所證與檢調所供
    大部分相符，惟因審理中之詰問、對質，涉及當事人之攻防
    ，非必然對證人於調查站所供各節為全面性之詰問、對質，
    以致調查站所供各節未必全然於審理中再次證述呈現，是其
    於調查站暨檢察事務官之供述，得自為補充原審之證供。至
    盧玉茵、許育人及魏彩琴於本院前審或原審所證，雖有部分
    與調查站詢問時所為之陳述有所不一致，惟上開證人於本院
    前審或原審審理時就調查員詢問時之陳述，並未證述有何非
    出於自由意願而為陳述或遭違法取供之情形，再者，盧玉茵
    於調查站調查員詢問時有委任律師陪同在場，其餘證人之部
    分，則係基於證人之地位，陳述親身親歷之事項，衡情調查
    員自無違法取供之必要及可能，因而具有較可信之特別情狀
    ，又佐以上開證人於調查局所為與原審或本院前審審理時不
    同之陳述，乃係證明被告蘇明智被訴之犯行是否成立所必要
    之證據方法，揆諸前揭規定，應認盧玉茵於調查站暨檢察事
    務官之訊問筆錄、許育人於北機組調查筆錄、及魏彩琴於調
    查筆錄，均有證據能力。
三、同案被告盧美評（下僅稱姓名）於96年4月14日、96年5月14
    日北機組之調查筆錄；俞宗碧於96年4月11日南投縣調查站
    之調查筆錄、96年5月3日及同年月8日、17日在臺中市調查
    站之調查筆錄、96年5月21日檢察事務官之訊問筆錄，均有
    證據能力：
  (一)按「被告以外之人於審判外之言詞或書面陳述，除法律有規
    定者外，不得作為證據。」、「被告以外之人於審判中有下
    列情形之一，其於檢察事務官、司法警察官或司法警察調查
    中所為之陳述，經證明具有可信之特別情況，且為證明犯罪
    事實之存否所必要者，得為證據：(1)死亡者。(2)身心障礙致
    記憶喪失或無法陳述者。(3)滯留國外或所在不明而無法傳喚
    或傳喚不到者。(4)到庭後無正當理由拒絕陳述者。」刑事訴
    訟法第159條第1項、第159條之3分別定有明文。蓋「被告以
    外之人」，倘於審判中「死亡」、「身心障礙致記憶喪失或
    無法陳述」、「滯留國外或所在不明而無法傳喚或傳喚不到
    」、「到庭後無正當理由拒絕陳述」，為免害及實體真實發
    見之訴訟目的，尤以刑事訴訟法第228條第2項、第229條至
    第231條之1及法院組織法第66條之3第1項第2款等規定，在
    在明文宣示司法警察官、司法警察具有調查犯罪嫌疑人犯罪
    情形及蒐集證據等種種職權，是以不宜毫無例外即否定其證
    據能力，乃特予立法明文，倘被告以外之人於檢察事務官、
    司法警察（官）調查中之陳述，係在可信之特別情況下所為
    ，且為證明犯罪事實之存否所必要，而於審判程序中，發生
    事實上無從為直接審理之原因時，即得例外承認該等審判外
    之陳述，而得採為證據。而所謂「顯有不可信性」、「特別
    可信性」，係指陳述是否出於供述者之真意、有無違法取供
    情事之信用性而言，故應就偵查或調查筆錄製作之原因、過
    程及其功能等項加以綜合觀察，據以判斷該傳聞證據是否「
    非顯不可信」或「有特別可信之情況」，倘可據以認定其任
    意性暨信用性俱無疑慮者，即可例外賦予「證據能力」，俾
    其成為法院審判時之適格證據資料；換言之，「證據能力」
    所強調者，實乃其作為認定被告犯罪證據之資格，此與其內
    容究否足以證明被告犯罪之「證明力」，尚有層次上之差別
    ，不容混為一談。
  (二)經查：被告蘇明智之選任辯護人於本院審理中爭執盧美評96
    年4月14日、96年5月14日北機組調查筆錄之證據能力。查盧
    美評於97年2月25日死亡，有國立臺灣大學醫學院附設醫院
    死亡證明書在卷可參（參原審96年度金重訴字第3336號卷(一)
    第163頁），是盧美評已無法於本院審理中傳喚到庭。而觀
    其於調查站筆錄製作之過程，係由調查人員先詢問其年籍資
    料後，復為權利事項之告知，其委任之廖健男律師並全程陪
    同在場（參96年度偵字第9069號卷(二)第419至428頁；北機組
    移送卷第1冊第22至28頁），衡情調查員自無違法取供之必
    要及可能，盧美評後於檢察官偵查時亦未主張調查站時陳述
    有何出於不正之方法，並稱其在調查站所言均實在，願意作
    為證言之一部（參96年度偵字第9069號卷(二)第258頁），足
    認其於調查站過程中具備極高度之任意性，顯係具備「較可
    信之特別情況」。再參之盧美評上開於調查站所述，亦明顯
    與本案主要事實之存否攸關，是其自屬證明被告犯罪之所不
    可或缺，則就盧美評上開於調查站訊問筆錄製作之原因、過
    程及其功能等項目加以綜合觀察，實已足認其任意性暨信用
    性俱無疑慮；換言之，其陳述時之「外部情況」實已足信其
    具有客觀情況所顯示之本質上可信。綜上所述，因認盧美評
    上開於調查站之陳述，均符合刑事訴訟法第159條之3規定，
    應例外賦予其證據適格之地位，而認其具有證據能力。
  (三)被告蘇明智之選任辯護人於本院審理中爭執俞宗碧96年4月
    11日南投縣調查站調查筆錄、96年5月8日臺中市調查站調查
    筆錄、96年5月21日檢察事務官訊問筆錄之證據能力。查俞
    宗碧經原審於審判中，依法多次傳喚、拘提，均傳喚不到，
    業經原審於97年7月25日發布通緝之事實，有原審各該送達
    證書、傳票、拘票、拘提無著報告書、通緝書在卷可稽，堪
    認客觀上已無法合理期待俞宗碧於本院審判期日中到庭接受
    交互詰問程序，而有刑事訴訟法第159條之3第3款所在不明
    而無法傳喚或傳喚不到之情形。復核俞宗碧上開調查站及檢
    察事務官訊問時之供述，均係出於自由意志且無違反法定程
    序取供乙節，業有上開調查站筆錄、檢察事務官訊問筆錄附
    卷可考（參96年度偵字第9611號卷第1至9頁、第199至205頁
    、96年度偵字第9069號卷(二)第189至191頁、第194至195頁）
    ，細稽其供述內容，理路井然，並能回應詢答要點；又觀諸
    俞宗碧就寶島極光公司自94年8月起即炒作股票之事實，明
    確否認自94年8月間起即有參與炒作股票事宜等情，足認其
    於調查站、檢察事務官訊問過程中具備極高度之任意性，顯
    係具備「較可信之特別情況」。再參之俞宗碧上開於調查站
    、檢察事務官訊問時所述，亦明顯與本案主要事實之存否攸
    關，是其自屬證明被告犯罪之所不可或缺，則就俞宗碧上開
    於調查站、檢察事務官訊問筆錄製作之原因、過程及其功能
    等項目加以綜合觀察，實已足認其任意性暨信用性俱無疑慮
    ；換言之，其陳述時之「外部情況」實已足信其具有客觀情
    況所顯示之本質上可信。綜上所述，因認俞宗碧上開於調查
    站、檢察事務官訊問之陳述，均符合刑事訴訟法第159條之3
    規定，應例外賦予其證據適格之地位，而認其具有證據能力
    ，得以作為本案之證據。
四、被告楊振霆及盧玉茵、盧美評、俞宗碧分別以證人身分、被
    告身分在檢察官偵查中之陳述，均有證據能力；惟同案被告
    李怡萱（下僅稱姓名）在檢察官偵查中之陳述，對於被告蘇
    明智，不得作為證據：
  (一)按刑事訴訟法第159條之1所規定被告以外之人於偵查中向檢
    察官所為之陳述，除顯有不可信之情況者外，得為證據。其
    立法理由係以偵查中對被告以外之人所為之偵查筆錄，或被
    告以外之人向檢察官所提之書面陳述，性質上均屬傳聞證據
    ，且常為認定被告有罪之證據，自理論上言，如未予被告反
    對詰問、適當辯解之機會，一律准其為證據，似與當事人進
    行主義之精神不無扞格之處，對被告之防禦權亦有所妨礙，
    然刑事訴訟法規定檢察官代表國家偵查犯罪、實行公訴，依
    法有訊問被告、證人、鑑定人之權，且實務運作時，偵查中
    檢察官向被告以外之人所取得之陳述，原則上均能遵守法律
    規定，不致違法取供，其可信性甚高，為兼顧理論與實務，
    而對被告以外之人於偵查中向檢察官所為之陳述，除顯有不
    可信之情況者外，得為證據（最高法院98年臺上字第105號
    判決意旨參照）。又按被告以外之人於偵查中向檢察官所為
    之陳述，除顯有不可信之情況者外，得為證據，刑事訴訟法
    第159條之1第2項定有明文。蓋現行法之檢察官仍有訊問被
    告、證人及鑑定人之權限，其應踐行之程序又多有保障被告
    或被害人之規定，證人、鑑定人於偵查中亦均須具結，就刑
    事訴訟而言，其司法屬性甚高；而檢察官於偵查程序取得之
    供述證據，其過程復尚能遵守法令之規定，是其訊問時之外
    部情況，積極上具有某程度之可信性，除消極上顯有不可信
    之情況者外，均得為證據。故主張其為不可信積極存在之一
    方，自應就此欠缺可信性外部保障之情形負舉證責任（最高
    法院96年度臺上字第5673號、98年度臺上字第2904號判決意
    旨參照）。
  (二)經查，被告楊振霆於96年4月4日及96年6月20日檢察官偵查
    中、盧玉茵於96年4月4日及96年6月20日檢察官偵查中、盧
    美評於96年6月20日檢察官偵查中、俞宗碧96年4月11日、96
    年5月18日及96年6月20日檢察官偵查中，均係以「證人之身
    分」陳述，經告以具結義務及偽證處罰後，於命證人朗讀結
    文後具結，其係於負擔偽證罪之處罰心理下證述，並以具結
    擔保其供述之真實性，又無受其他不當外力干擾之情形，被
    告蘇明智之選任辯護人雖爭執上開供述之證據能力，然揆諸
    前開說明，並未舉證證明有何無證據能力之例外條件，依上
    說明，上開證人於上揭偵查中之證言自具有證據能力。
  (三)按刑事訴訟法第158條之3規定：「證人、鑑定人依法應具結
    而未具結者，其證言或鑑定意見，不得作為證據。」所謂「
    依法應具結而未具結者」，係指檢察官或法官依刑事訴訟法
    第175條之規定，以證人身分傳喚被告以外之人（證人、告
    發人、告訴人、被害人、共犯或共同被告）到庭作證，或雖
    非以證人身分傳喚到庭，而於訊問調查過程中，轉換為證人
    身分為調查時，此時其供述之身分為證人，則檢察官、法官
    自應依本法第186條有關具結之規定，命證人供前或供後具
    結，其陳述始符合第158條之3之規定，而有證據能力。若檢
    察官或法官非以證人身分傳喚而以共犯、共同被告身分傳喚
    到庭為訊問時，其身分既非「證人」，即與「依法應具結」
    之要件不合，縱未命其具結，純屬檢察官或法官調查證據職
    權之適法行使，當無違法可言。而前揭不論係本案或他案在
    檢察官面前作成未經具結之陳述筆錄，係屬被告以外之人於
    偵查中向檢察官所為之陳述，本質上屬於傳聞證據，基於保
    障被告在憲法上之基本訴訟權，除該被告以外之人死亡、身
    心障礙致記憶喪失或無法陳述、滯留國外或所在不明而無法
    傳喚或傳喚不到、或到庭後拒絕陳述等情形外，如已經法院
    傳喚到庭具結而為陳述，並經被告之反對詰問，前揭非以證
    人身分而在檢察官面前未經具結之陳述筆錄，除顯有不可信
    之情況者外，依刑事訴訟法第159條之1第2項，仍非不得為
    證據，惟應於判決內敘明其符合傳聞證據例外之理由。不能
    因陳述人未經具結，即一律適用本法第158條之3之規定，排
    除其證據能力（最高法院97年臺上字第1373號判決意旨參照
    ）。
  (四)經查，被告楊振霆96年5月17日、96年5月21日在檢察官偵查
    中所為陳述；盧玉茵96年5月8日在檢察官偵查中所為陳述；
    俞宗碧96年5月3日、96年5月8日、96年5月17日在檢察官偵
    查中所為陳述，係以「被告身分」在檢察官面前之陳述，並
    無證人依法應具結之問題；且被告楊振霆及盧玉茵分別於原
    審及本院前審審理時，以證人身分到庭經交互詰問，已足以
    保障被告與辯護人之對質詰問權；另俞宗碧已逃亡，而經原
    審法院通緝在案，有通緝書在卷可稽，客觀上顯有不能於審
    判中到庭接受詰問之情形，已無從依法踐行詰問程序，自無
    不當剝奪其他共同被告詰問權行使之可言。揆諸前揭說明，
    被告之訴訟基本權已加以保障，自不得逕適用刑事訴訟法第
    158條之3規定排除其證據能力。則被告楊振霆及盧玉茵、俞
    宗碧等人前揭未經具結之陳述，固屬傳聞證據，然被告楊振
    霆及盧玉茵既分別於原審及本院前審以證人身分經被告反對
    詰問，復認其等於檢察官處所為之陳述，其司法屬性甚高，
    通常檢察官於偵查程序取得之供述證據，其過程尚能遵守法
    令之規定，是其訊問時之外部情況，積極上具有某程度之可
    信性，除消極上顯有不可信之情況者外，均得為證據。是被
    告蘇明智之選任辯護人僅泛言主張無證據能力，未能就此欠
    缺可信性外部保障之情形負舉證責任，本院亦查無有何顯不
    可信之情況，自認前開陳述，應具證據能力。
  (五)按刑事審判上之共同被告，係為訴訟經濟等原因，由檢察官
    或自訴人合併或追加起訴，或由法院合併審判所形成，其間
    各別被告及犯罪事實仍獨立存在。依司法院釋字第582、592
    號解釋意旨，刑事案件其個案事實之認定，涉及以共同被告
    之陳述，作為其他共同被告論罪之證據者，法院就被告本人
    之案件調查共同被告時，須使該共同被告立於證人之地位，
    踐行人證之法定調查程序。又共同被告於審判外之陳述，依
    法律特別規定得作為證據者，除客觀上不能受詰問之外，於
    審判中仍應依法接受詰問程序，藉以保障被告本人之詰問權
    （最高法院96年度臺上字第6741號判決意旨參照）。又現行
    刑事訴訟法關於行通常審判程序之案件，為保障被告之反對
    詰問權，復對證人採交互詰問制度，其未經詰問者，僅屬未
    經合法調查之證據，並非無證據能力，而禁止證據之使用。
    查李怡萱於96年8月1日檢察官偵查中，係以「被告身分」在
    檢察官面前之陳述，並無證人依法應具結之問題，自不得逕
    適用刑事訴訟法第158條之3規定排除其證據能力。惟被告蘇
    明智之選任辯護人爭執上開陳述之證據能力，檢察官及被告
    蘇明智於本院審理時均未聲請傳喚李怡萱，則李怡萱之偵訊
    筆錄，屬未經合法調查之證據，對被告蘇明智，不得作為本
    案之證據。
五、按現行刑事訴訟法第287條之2規定「法院就被告本人之案件
    調查共同被告時，該共同被告準用有關人證之規定」，即共
    同被告對於其他共同被告之案件而言，為被告以外之第三人
    ，本質上屬於證人，為確保被告對證人之對質詰問權，證人
    於審判中，應依法定程序，到場具結陳述，並接受被告之詰
    問，其陳述始得作為認定被告犯罪事實之判斷依據。本件被
    告蘇明智、楊振霆於原審法院審理時（參原審97年度金重訴
    字第2046號卷第190頁反面至第194頁）、盧玉茵於本院前審
    審理時，均以證人身分作證並經交互詰問（參本院前審卷(四)
    第129至131頁反面），已確實保障被告等之訴訟權，本院認
    以證人即共同被告之證述作為證據均為適當。
六、被告蘇明智之選任辯護人於本院爭執財團法人中華民國證券
    櫃檯買賣中心（下稱櫃買中心）所出具之股票交易分析意見
    書、扣押物編號貳-04-2及編號貳-04-3之交割憑單、扣押物
    編號貳-01-1、編號貳-01-2、編號貳-01-3、編號貳-01-4之
    收支日記，及扣押物編號貳-03-1、編號貳-03-2股票操作對
    帳單之證據能力（參本院卷(一)第100至102頁）。惟按刑事訴
    訟法第159條之4規定：「除前三條之情形外，下列文書亦得
    為證據：一、除顯有不可信之情況外，公務員職務上製作之
    紀錄文書、證明文書。二、除顯有不可信之情況外，從事業
    務之人於業務上或通常業務過程所須製作之紀錄文書、證明
    文書。三、除前二款之情形外，其他於可信之特別情況下所
    製作之文書。」本條規定之「特信性文書」，乃基於對公務
    機關高度客觀性之信賴（如同條第一款之公文書），或係出
    於通常業務過程之繼續性、機械性而為準確之記載（如同條
    第二款之業務文書），或與前述公文書及業務文書同具有高
    度之信用性及必要性（如同條第三款之其他具有可信性之文
    書），雖其本質上屬傳聞證據，亦例外賦予其證據能力，而
    容許作為證據使用（最高法院97年度臺上字第4315號判決意
    旨參照）。經查：
  (一)按櫃買中心係依證券交易法第93條經主管機關許可成立之公
    司，雖非公務機關，但依主管機關訂定之證券交易所管理規
    則第22條：「證券交易所對集中交易市場，應建立監視制度
    ，擬具辦法申報本會核備，並確實執行。證券交易所為前項
    市場之監視，必要時得向其會員或證券經紀商、證券自營商
    、上市公司查詢及調閱有關資料或通知提出說明，其會員或
    證券經紀商，證券自營商、上市公司，不得拒絕。」以及證
    券交易所依上開授權而訂定之櫃檯買賣有價證券監視制度辦
    法第7條：「本中心對於櫃檯買賣交易異常情形，經調查追
    蹤，即將有關資料完整建檔備供稽考，對於違反本中心規定
    者，應迅予處理，並對涉及違反法令者，逕行舉發或簽附有
    關調查報告報請主管機關核辦。」等規定，證券交易所為監
    視集中交易市場股票交易情形，平時即得調取投資人之開戶
    及相關交易資料，倘發現有異常情形，即應追縱調查後製作
    有關調查報告報請主管機關核辦或逕行舉發，此乃證券交易
    所之法定業務。經查，櫃買中心96年4月2日證櫃交字第0960
    002743號函檢送之95年8月至95年12月之股票交易分析意見
    書、96年6月14日證櫃交字第0960010380號函檢送之96年1月
    1日至4月12日期間之股票交易分析意見書、96年8月28日證
    櫃交字第0960016478號函檢送之95年3月1日至95年6月30日
    之股票交易分析意見書、查核期間94年8月9日至12月5日、
    94年12月6日至95年1月25日股票交易分析意見書（參96年度
    偵字第9069號卷二第295至333頁、第404至416頁、96年度偵
    字第18972號卷一第53至81頁、北機組移送卷第3冊第2至4頁
    、北機組移送卷第1冊第66至99頁），100年6月15日證櫃交
    字第1000005792號函暨100年10月3日證櫃交字第1000002269
    5號函檢送之扣除手續費及證券交易稅後之已實現交易所得
    及擬制性交易所得（參本院卷(一)第117至122頁，第149至152
    頁），均係就本案寶島極光股份有限公司投資人證券帳戶於
    查核期間買賣寶島極光公司股票之客觀交易情形進行分析、
    計算，查無顯不可信之情狀，依刑事訴訟法第159條之4第2
    款規定，應具有證據能力。至櫃買中心股票交易分析書所附
    之相關報表資料（寶島極光公司之各種資料【含基本資料、
    損益表、開立發票及營業收入資訊】、寶島極光公司於公開
    資訊觀測站發布之重大訊息及媒體報導剪報、寶島極光公司
    董監事、經理人、百分之十大股東暨關係人交易明細表、成
    交買賣前200名投資人明細表、較大券商之較大投資人加列
    綜合帳戶分配明細、買賣較大投資人關聯戶群組歸納表、投
    資人相對成交買賣有價證券對應表、投資人或集團交易明細
    表、投資人委託成交對應表、特定時段投資人委託及成交比
    重表等資料），分別為從事業務之人於業務上所製作之記錄
    文書，且均係以電腦作業予以記錄，其誤差之機會極少，可
    信度甚高，復查無顯有不可信之情況，依前開刑事訴訟法第
    159條之4第2款之規定，自得為證據。
  (二)按銀錢業者依據過去帳戶往來之存、提款紀錄資料，作成之
    證明文書，該證明文書之製作者，對於過去特定時日或期間
    之存、提款事實，固無個人之見聞認識，而證明文書，亦非
    存、提款事件當時或甫發生後所製作，惟此文書實際上係根
    據經辦存、提款業務者本於其個人之見聞，於事件當時或甫
    發生後，按經常之作業程序所作成之存、提款紀錄資料而製
    作者，除顯有不可信之情況外，依刑事訴訟法第159條之4第
    2款規定，應具有證據能力（最高法院95年度臺上字第3402
    號判決意旨參照）。查本案北機組移送卷第2冊證物袋內之
    扣押物編號貳-04-2及編號貳-04-3之交割憑單，係證券商依
    據各投資人股票交易資料，所作成之紀錄文書、證明文書，
    並無顯有不可信之情況，故依刑事訴訟法第159條之4第2款
    規定，自應具有證據能力。
  (三)按刑事訴訟法第159條之4第3款所定之「其他於可信之特別
    情況下所製作之文書」，係指與上揭公文書及同條第2款之
    業務文書具有同類特徵，且就該文書製作之原因、過程、內
    容、功能等加以判斷，在客觀上認為具有特別可信性，適於
    作為證明被告或犯罪嫌疑人所涉犯罪事實存否及其內容之文
    書而言。如具此特性，自有證據適格可言（最高法院94年度
    臺上字第3391號判決意旨參照）。查本案北機組移送卷第2
    冊證物袋內之扣押物編號貳-01-1、編號貳-01-2、編號貳-0
    1-3、編號貳-01-4之收支日記，及扣押物編號貳-03-1、編
    號貳-03-2股票操作對帳單，係盧元瀛、周娜娜為盧美評協
    助製作股票買賣之資料，從其外在形式及記錄之內容以觀，
    係盧元瀛、周娜娜例行業務事項，具有備忘錄性質記載之文
    書，應屬真實之記載，且非因臨訟而製作，更無預見日後可
    能會被查扣作為證據之不實登載動機，客觀上並無顯然不可
    信之情況，可認為真實，揆諸上開判決意旨，可認上開文書
    為刑事訴訟法第159條之4第3款所定之「其他於可信之特別
    情況下所製作之文書」，有證據能力。
七、按被告以外之人於審判外之陳述雖不符刑事訴訟法第159條
    之1至之4等4條之規定，而經當事人於審判程序同意作為證
    據，法院審酌該言詞陳述或書面陳述作成時之情況，認為適
    當者，亦得為證據；當事人、代理人或辯護人於法院調查證
    據時，知有刑事訴訟法第159條第1項不得為證據之情形，而
    未於言詞辯論終結前聲明異議者，視為有前項之同意，同法
    第159條之5定有明文。立法意旨在於傳聞證據未經當事人之
    反對詰問予以核實，原則上先予排除。惟若當事人已放棄反
    對詰問權，於審判程序中表明同意該等傳聞證據可作為證據
    ；或於言詞辯論終結前未聲明異議，基於尊重當事人對傳聞
    證據之處分權，及證據資料愈豐富，愈有助於真實發見之理
    念，且強化言詞辯論主義，使訴訟程序得以順暢進行，上開
    傳聞證據亦均具有證據能力。本案除上述辯護人有爭執部分
    外，本案判決下列所引用之各該被告以外之人於審判外之陳
    述（包含書面陳述），性質上均屬傳聞證據，檢察官、被告
    、辯護人迄本院言詞辯論終結前，均未主張有刑事訴訟法第
    159條第1項不得為證據之情形，本院審認上開證據作成時之
    情況，認應無違法或不當情事，與本案待證事實間復具有相
    當之關聯性，以之作為證據應屬適當，依刑事訴訟法第159
    條之5第2項之規定，均有證據能力。
貳、實體部分：
一、被告楊振霆、蘇明智等人於原審及本院之答辯，及各辯護人
    辯護意旨約略如下：
  (一)被告蘇明智辯稱：伊僅是盧美評之營業員，雖盧美評有在伊
    任職之營業所下單交易，但所有買賣股票之事宜，都是盧美
    評自己決定，伊僅是協助轉帳、交割賺取傭金而已，並無炒
    作操縱寶島極光公司的股票價量。辯護人則為其辯護意旨略
    以：被告蘇明智與盧元瀛是同學，被告蘇明智原為營業員，
    多年來有幫盧美評下單買賣股票，是以盧美評很早就跟被告
    蘇明智的太太借戶頭，當時沒有任何炒作的行為，就已經有
    在使用被告蘇明智太太吳秀珠的戶頭，盧美評任何買賣寶島
    極光公司股票的事情都是他自己決定，所以被告蘇明智與盧
    美評沒有任何的犯意聯絡等語。
  (二)被告楊振霆對於起訴、追加起訴及移送併案審理之全部犯罪
    事實（即犯罪事實一、二部分），均坦承不諱。辯護人則為
    其辯護略以：被告楊振霆於各階段中操縱股票價格之多數相
    對交易買賣股票動作，應屬接續犯罪行為，原審判決以被告
    楊振霆一度誤認為公司派故意賣股票，影響股價而要求公司
    派賠償，即認為雙方合作終止，此後炒作股票為各別犯意即
    有失當。另，被告楊振霆於本件並無炒作股票的不法所得，
    只有俞宗碧交付的120萬元，原判決宣告應沒收，顯有失當
    ，請求鈞院撤銷原審判決。另依照被告楊振霆的身體狀況以
    暫不執行為適當，且被告楊振霆於犯後已經坦承犯行、犯後
    態度良好，請求從輕量刑並給予緩刑機會等語。
二、本院認定被告楊振霆、蘇明智等人構成犯罪之理由如下：
  (一)就犯罪事實一部分（即94年8月9日起至95年6月底間）：
  1.經查，盧玉茵於96年4月3日於調查站供述，寶島極光公司於
    81年間成立，主要營業項目為自動光學測試等，資本額2.07
    億元，91年至95年間均有盈餘，公司股票淨值約每股12元左
    右，95年度公司稅後盈餘每股0.5元，95年初本公司股東蘇
    明智和我爺爺盧美評曾與股市作手俞宗碧、楊振霆等人合作
    炒作過寶島極光公司股價，而在95年3月間最高將股票拉抬
    到每股41元左右，95年4、5月間適逢本公司董事改選，盧美
    評要求盧元瀛轉股票以補足監察人張煥的法定持股，當時股
    價正好跌停收黑，楊振霆即以此影響他炒作股價，...要求
    公司必須賠償他炒股損失，盧美評害怕因而賠償楊振霆280
    萬元，到了95年6月間楊振霆以其手機恐嚇要我與他配合炒
    作公司股票...等語（參96年度偵字第9069號卷(一)第55至56
    頁）；而被告楊振霆坦承其於95年1、3月間經由被告蘇明智
    之介紹、曾在臺北市「海世界」及「六福皇宮客棧咖啡廳」
    與盧美評、盧玉茵認識及討論炒作股票價量之細節，並與俞
    宗碧擔任本件炒股市場派人士等情，及盧玉茵亦供承其於95
    年1、3月間於餐會經由被告蘇明智之介紹認識俞宗碧、被告
    楊振霆，蘇明智，及盧美評與被告楊振霆有當場討論相關細
    節，於同年3月間起擔任寶島極光公司發言人暨公司派，與
    盧美評、被告楊振霆、俞宗碧共同策劃操縱炒作寶島極光公
    司股票之價量，約定以每股24元為底價（嗣後將視炒作情形
    調整，最後調整至27元），由公司派提供寶島極光公司股票
    供沖洗，市場成交價與24元間之差價，即為市場派之被告楊
    振霆、俞宗碧之獲利，起初被告楊振霆依俞宗碧之指示，每
    日以電話通知被告蘇明智決定買賣之價、量，被告蘇明智每
    日以電話與被告楊振霆對帳，以現金方式每日退差價予被告
    楊振霆；嗣95年2月之後，被告蘇明智與楊振霆間發生糾紛
    ，原被告蘇明智負責部分自同年3月間改由盧玉茵接替，被
    告蘇明智即退出炒作股票事宜，盧玉茵因而與被告楊振霆及
    俞宗碧共同炒作操縱該股獲利，嗣寶島極光公司將改選監察
    人，盧美評擬自市場買入250張股票以補足監察人張煥之持
    股，惟盧美評住院，於指示盧元瀛買入股票時，盧元瀛因未
    參與共同炒作誤為賣出，被告楊振霆因而認為公司派故意賣
    股、影響股價，乃要求公司派賠償，雙方因此糾葛致於同年
    6月底中斷炒作等情，核與盧玉茵前述供述、偵查中具結後
    證述及原審供承此波段炒作該股價量之情狀大致相吻合（參
    96年度偵字第9069號卷(二)第258至262頁、第263至265頁、原
    審第3336號卷(一)第63至65頁、原審第2046號卷第58頁反面、
    本院前審卷(三)第48至50頁、第97至101頁）。
  2.被告蘇明智並非僅單純受盧美評之指示、或委託而下單買賣
    寶島極光公司股票，實際上自94年8月起至95年1月底均有與
    盧美評共同炒作股票、甚與引介市場派之被告楊振霆、俞宗
    碧與盧美評、盧玉茵認識後、由渠等以電話聯絡買賣該股票
    操縱價量之謀議及行為，茲說明如下：
  (1)盧美評於96年4月14日調查局詢問時證稱：95年初，我想把
    手上持股出脫，拜託蘇明智找人接，他找了楊振霆，談好由
    他們（指楊振霆及俞宗碧）負責炒作，出脫時以24元計算，
    差價由他們取得，於是我便提供人頭戶給他們，由盧玉茵與
    他們接洽等語（參96年度偵字第9069號卷(二)第419頁以下）
    ；嗣於96年5月14日調查局詢問時仍稱：前段94年8月至95年
    1月中旬，是由蘇明智負責賣股票等語（參調查局北機組卷
    第1冊22頁以下）。綜上以觀，證人盧美評證述被告蘇明智
    負責炒作該股股票價量之時段為94年8月至95年1月間，其後
    即非被告蘇明智所為。
  (2)查被告楊振霆於原審97年9月17日審理時以證人身分結證稱
    ：曾在海世界、六福皇宮介紹盧美評、蘇明智、盧玉茵等人
    見面，在場之人有俞宗碧、盧玉茵，討論寶島極光公司股票
    的事，希望公司股票能活絡、能炒作公司股票；因為盧美評
    和蘇明智說他們想炒作公司股票，我是俞宗碧的窗口，炒作
    方式如我以前筆錄所述，蘇明智跟盧玉茵是公司派，俞宗碧
    跟我聯絡後，我初期是跟蘇明智、後期是跟盧玉茵聯絡，初
    期是指95年3、4月，後期是95年5、6月，蘇明智在95年3、4
    月後就沒再聯絡了；我找俞宗碧一起討論，有討論到底價及
    炒作的張數，俞宗碧聯絡我賣出股票的張數及價錢，由我再
    聯絡蘇明智及盧玉茵賣出，當時是由盧玉茵帶我到銀行領了
    約4、5百萬元交給我轉交俞宗碧分配，其中我分到120萬元
    ，我在調查局二次供述及偵查中四次供述均實在等語（參原
    審第2046號卷第191至192頁）；然盧玉茵於96年5月8日調查
    局詢問時供稱：95年1月26日我自美國畢業返國後數天，我
    爺爺要我擔任寶島極光公司發言人及董事長特助，...蘇明
    智在飯局中介紹盧美評認識楊振霆，我爺爺還是把有關炒作
    股票的事情交給蘇明智去打理，...自95年1月26日至同年4
    月30日查核期間，我本人部分是使用顏子斌、林敬釗、林敬
    賢、阮秀玉、呂文達、盧元宏、許貝如、許心怡、林慧文及
    盧和陸投資公司等證券帳戶負責下單買賣寶島極光公司股票
    ，這段期間由楊振霆每日以電話通知我，要我賣出股票張數
    及價格，同時楊振霆也會以他使用的人頭帳戶來作買盤，楊
    振霆是作手，盧美評則與楊振霆約定好要賣出的股票總量，
    我則是自95年3月接替蘇明智之後，負責股票的下單，因為
    蘇明智在95年2、3月間失蹤了幾天，本公司為避免損失，將
    人頭戶的股票存摺、印鑑均予更換，後來蘇明智出現稱被楊
    振霆綁架，但這是他與盧美評談的；自94年8月9日起至同年
    12月5日止，我個人及盧和陸投資公司的證券帳戶是交給我
    爸盧元瀛保管，但該股票帳戶是蘇明智在買進賣出，自94年
    12月6日起至95年1月25日止寶島極光公司股票之炒作仍是蘇
    明智所為，因為我曾聽到他和盧美評為了操盤的事起爭執，
    因為盧美評要求蘇明智不要繼續這樣下去，且資金不足，但
    蘇明智表面服從，私下仍繼續操盤，雙方因此發生爭執，..
    .櫃買中心查核寶島極光公司股票炒作期間、自94年8月9日
    起至同年12月5日止，此階段尚無外人介入，應該是盧美評
    與蘇明智作的等語，復於本院就蘇明智參與之證述意旨略同
    。（參96年度偵字第9611號卷(二)第184至188頁、本院前審卷
    (四)第129頁）。惟按證人之供述前後稍有不符或相互間有所
    歧異，究竟何者為可採，非不可本於經驗法則，斟酌其他情
    形，作合理之比較，定其取捨；若其基本事實之陳述與真實
    性無礙時，仍非不得予以採信，非謂一有不符或矛盾，即認
    其全部均為不可採信。經比對被告楊振霆及盧玉茵其二人之
    供述或證詞，雖被告楊振霆證稱：其初期是跟被告蘇明智、
    後期是跟盧玉茵聯絡，初期是指95年3、4月，後期是95年5
    、6月，被告蘇明智在95年3、4月後就沒再聯絡了乙節，而
    盧玉茵係供述：因為蘇明智在95年2、3月間失蹤了幾天，寶
    島極光公司為避免損失，將人頭戶的股票存摺、印鑑均予更
    換，後來蘇明智出現是有與盧美評談，但至95年1月25日止
    寶島極光公司股票之炒作仍是蘇明智所為，我則是自95年3
    月接替蘇明智乙節，則被告蘇明智所辯其全然未參與本件炒
    作該股票價量犯罪云云，固非可採，但其中自附表(三)時段之
    95年1月26日起至同年6月底止，暨犯罪事實二部分，因據盧
    玉茵上開證述被告蘇明智在95年1月底仍負責炒作該股票，
    於95年2、3月間失蹤了幾天，寶島極光公司為避免損失，將
    人頭戶的股票存摺、印鑑均予更換乙情，及參酌證人盧美評
    上開證述被告蘇明智負責炒作該股股票價量之時段為94年8
    月至95年1月間，其後即非被告蘇明智所為等語，堪信被告
    蘇明智當自所謂失蹤時段起，用以操縱該股價量之人頭戶股
    票存摺及印鑑，遭盧美評指示更換後即未參與，所辯此後即
    未參與炒作該股票價量乙節，堪信屬實。然應進一步探究者
    ，乃被告楊振霆及盧玉茵所指被告蘇明智參與本件炒作該股
    票價量之時段起迄時點為何？經核對本件該股票價量之炒作
    使用附表(一)(二)(三)(四)之人頭股票帳戶使用情狀，併列計各時段
    炒作犯罪所得總額，而為有利被告等之認定（詳附表(十)甲、
    乙欄之說明及計算犯罪所得總金額：被告蘇明智參與附表(一)
    至(二)時段犯罪總所得為3,688,936.422元，但如認定其參與
    附表(一)至(三)時段，則犯罪所得將增加為5,814,385.322元，
    對其較為不利，故認定其參與時段為附表(一)至(二)、即自94年
    8月9日起至95年1月25日止；而盧玉茵、被告楊振霆均參與
    附表(三)至(四)時段之炒作，其等犯罪總所得計為6,705,758.61
    6元，但如僅認定其參與附表(四)時段，則犯罪所得將增加如
    甲欄附表(四)所列計之10,675,991.966元，顯對其等較為不利
    ，故認定被告楊振霆、盧玉茵與俞宗碧就犯罪事實一部分參
    與之時段為附表(三)至(四)、即自95年1月26日起至95年6月30日
    止），認自94年8月至95年1月底（約同年1月25日）止，寶
    島極光公司股票之炒作係由被告蘇明智與盧美評所為，自附
    表(三)至(四)之時段即95年1月26日起至同年6月底止，即由盧玉
    茵接替被告蘇明智而與被告楊振霆、俞宗碧等炒作操縱該股
    票價量。
  (3)俞宗碧於調查局96年4月11日訊問時證稱：我於95年3月間透
    過楊振霆介紹認識盧玉茵，因為楊振霆說寶島極光公司有意
    拉抬股價請我幫忙，當時盧玉茵表示寶島極光公司95年會有
    6元的稅後盈餘，目前公司股價只有20餘元明顯太低，希望
    我幫忙拉抬炒作股價...等語；嗣於96年5月8日調查局偵訊
    時證稱：炒作的模式就是盧玉茵和蘇明智是公司派，負責提
    供人頭帳戶出貨，楊振霆負責通知公司派何時賣股票，我負
    責找人承接...，超過約定底價賣出的部分就是我們的利潤
    等語；復於96年4月11日調查局偵訊時證稱：炒作的模式就
    是盧玉茵和蘇明智是公司派，...（問：據查94年底至95年3
    月寶島極光公司透過蘇明智、楊振霆炒作該股票，你有無參
    與？）...我有聽說因炒作利益分配不均，楊振霆與幫派分
    子有將蘇明智押出去毆打等語；復於96年5月8日調查局偵訊
    時證稱：炒作的模式就是盧玉茵和蘇明智是公司派，負責提
    供人頭帳戶出貨，楊振霆負責通知公司派何時賣股票，我負
    責找人接...，超過底價賣出的部分就是我們的利潤等情（
    參96年度偵字9611號卷第199至205頁），除其陳述於95年3
    月間透過楊振霆介紹認識盧玉茵始參與炒作之時點，與本院
    認定其等於95年1月間餐會認識，自附表(三)所示之94年1月26
    日起即有參與操縱寶島極光公司股票價量乙節外，餘核與前
    開被告楊振霆、盧玉茵及盧美評之供述或證述情節，大致相
    符。
  (4)依附表(一)至附表(二)之股票交易明細顯示，所使用之人頭帳戶
    除呂文達、阮秀玉、林敬釗、林敬賢及盧和陸投資公司係公
    司派成員即盧美評所使用外，其餘包括吳秀珠、李素菁、黃
    志明、黃惠美(即黃虹螢)、林麗娟、吳秀勤、蘇怡慧等人頭
    戶，經查均為被告蘇明智之親友之股票帳戶而供其持用，亦
    據被告蘇明智供承在卷；再參以被告蘇明智對於盧元瀛所使
    用之中國信託銀行城中分行、南崁分行及國泰世華銀行北三
    重分行之帳戶，於該時期與被告蘇明智及其妻吳秀珠之銀行
    帳戶，有高達數千萬元之資金往來，為被告蘇明智所不爭執
    ，足見被告蘇明智並非單純受盧美評指示下單買賣股票，而
    是本件炒作股票之謀議及實際執行者。亦核與盧玉茵於96年
    5月8日在調查站供述略以，被告蘇明智在95年2、3月間失蹤
    了幾天，寶島極光公司為避免損失，將人頭戶的股票存摺、
    印鑑均予更換乙節相吻，堪信被告蘇明智於失蹤事件前確有
    參與本件炒作股票價量，其發生失蹤事件後，寶島極光公司
    已將其供炒作之人頭帳戶股票存摺、印鑑均予更換，憑此堪
    信其後即未再參與炒作之辯解屬實。是被告蘇明智之選任辯
    護人於本院前審聲請傳喚證人即被告蘇明智之妻吳秀珠證述
    ，「（問：過去盧美評有沒有向你借用你的證券公司帳戶？
    ）有。是透過我的先生蘇明智來向我借用。（辯護人問：你
    的證券商的帳戶存摺、印章是在你那裡或是哪裡？）在盧美
    評那裡。（問：這些帳戶存摺裡面的股票跟存款，有沒有你
    的或是妳先生的或是誰的？）沒有我的，也沒有我先生蘇明
    智的。（問：你有沒有用這些帳戶去買賣「寶島極光股份有
    限公司」的股票？）沒有。盧美評向我借這些證券公司帳戶
    ，有沒有給好處。也沒有什麼條件。（審判長問：剛才你說
    借帳戶給盧美評沒有什麼好處或條件，你為何要借給他？）
    因為盧美評是我先生證券公司的大戶、他又是我先生同學的
    爸爸而且我先生又是營業員，所以我才把戶頭借給他盧美評
    ，他有無買賣其他股票我不知道。這個帳戶在借給盧美評以
    前，沒做何用，是新開戶。」等語，然與前開證人所證情節
    迥異，顯係迴護被告蘇明智之詞，不足採信。
  (5)被告蘇明智除使用上開人頭戶買賣寶島極光公司之股票外，
    又介紹包括曾力玫、陳正仁、謝金錠、蘇秀蘭等同事及親友
    進場購買寶島極光公司之股票，事後被告蘇明智更將前開帳
    戶買賣股票之交易紀錄，傳真予盧美評及盧玉茵，及於95年
    1、3月間盧美評要賣出寶島極光公司股票，要找人和他一起
    操作寶島極光公司股票，猶介紹被告楊振霆「綽號micro」
    來承接買入股票，並言及盧美評確有委託其將現金交給被告
    楊振霆他們等節，僅辯稱不清楚交錢的原因等情，亦據被告
    蘇明智於96年5月17日調查局偵訊時陳明「...盧美評會請我
    幫忙下單，買賣寶島極光公司股票，但是股票張數及價格，
    我忘記了，（問：你幫盧美評買賣寶島極光公司股票，是從
    何時起使用何人的證券帳戶？）我都是使用吳秀珠的證券帳
    戶，偶而我也會應盧美評的要求，以吳秀珠的資金帳戶，跑
    銀行及匯入、匯出款項，約起於94年初。之後在94年中盧美
    評要賣出寶島極光公司股票，要我找人和他一起「弄」寶島
    極光公司股票，要求我介紹楊振霆「綽號micro」來買入股
    票，據我所知，就是盧美評賣出寶島極光公司股票，楊振霆
    是買入，當初他們談的時候，公司派是說要賣出5000張股票
    ，但是細節他們自己去談，後來他們將我一腳踹開，我就不
    清楚了。...95年1月的飯局我是有去，我只是介紹他們認識
    ，見面後盧美評有說要賣出寶島極光公司股票，楊振霆有說
    要承接的張數，約有幾千張，之後在六福皇宮客棧的咖啡廳
    見面時，我不認識俞宗碧，我只是介紹人，盧玉茵是公司代
    表，而買家是楊振霆、俞宗碧等人，公司派只有盧玉茵及盧
    美評。（問：盧玉茵於96年5月8日供述說她於95年3月間接
    手後，每日以電話與楊振霆對帳，並將操作之差價以現金交
    付予楊振霆，及稱該處理過程本來都是蘇明智在負責的等語
    ，是否實在？）盧美評是有託我將現金交給給楊振霆他們，
    我不清楚交錢的原因，都是盧美評交錢給我叫我拿去的，但
    錢是不是賣出寶島極光公司股票的股款，及交錢的次數及金
    額，我不清楚，也記不清楚。95年2、3月間我沒有被綁架，
    只是要避開公司派炒作該股票的藉口。...我只認識林麗娟
    、黃惠美（黃虹螢）、謝金錠、蘇秀蘭等人，他們是我以前
    客戶，陳正仁是我以前鼎旺證券的同事，至於曾力玟是我朋
    友，他們都是玩股票的客戶，我於94年11月間有介紹他們買
    賣寶島極光公司股票，只是認為寶島極光公司的業績不錯，
    之後檢調搜出扣押的上開林麗娟等人買賣寶島極光公司股票
    的紀錄，是我傳真給盧美評及盧玉茵等，我為了證明有配合
    活絡市場、有幫公司派，才傳真資料過去，是林麗娟等人自
    己決定買賣該公司股票後，將紀錄拿給我，我再傳給盧美評
    等人。」等情在卷（參調查局北機組第1冊第31頁至第38頁
    ）。綜上各節以觀，倘被告蘇明智僅係單純受盧美評委託下
    單，何需將其所持用、不屬於盧美評所使用之人頭戶之交易
    紀錄，向盧美評傳真回報之理，其所辯顯與常情相違，且與
    實情不符，不足採信。本院經衡酌被告蘇明智之失蹤時間並
    無報案紀錄，盧玉茵或稱係95年2、3月間，尚無從明確判定
    該時點、俾進一步認定其就附表(三)有無參與炒作；但核對犯
    罪事實一部分即附表(一)(二)(三)(四)之人頭帳戶使用情狀及列計其
    犯罪所得總額，而就附表(十)甲、乙欄之說明及計算犯罪所得
    總金額等，認被告蘇明智參與附表(一)至(二)時段犯罪總所得為
    3,688,936.422元，但如認定其參與附表(一)至(三)時段，則犯
    罪所得增為5,814,385.322元，對其較為不利，故認定其參
    與時段為附表(一)至(二)、即自94年8月9日起至95年1月25日止
    之操縱股票價量、製造證券交易活絡表象行為；從而，盧玉
    茵因接替被告蘇明智而擔任公司派炒股人士，與被告楊振霆
    、俞宗碧等市場派者共同參與附表(三)至(四)時段，其等犯罪總
    所得為6,705,758.616元，其等參與時段均為附表(三)至(四)、
    即自95年1月26日起至95年6月30日止之炒作操縱該股票價量
    、製造證券交易活絡表象之犯行，以上事證已臻明確，其等
    犯行均堪認定。
  3.被告楊振霆確實參與炒作寶島極光公司之股票：
  (1)證人盧美評於96年4月14日調查局詢問時已證稱：95年初，
    我想把手上持股出脫，拜託蘇明智找人接，他找了楊振霆，
    談好由他們負責炒作，出脫時以24元計算，差價由他們取得
    ，於是我便提供人頭戶給他們，由盧玉茵與他們接洽；95年
    1至3月間，也是由盧玉茵配合他們依指示的價格及數量買賣
    股票（參96年度偵字第9069號卷(二)第419頁以下）等語。嗣
    於96年5月14日調查局詢問時仍稱：前段94年8月至95年1月
    中旬是由蘇明智負責賣股票，後段95年1月至95年4月是由盧
    玉茵去賣股票等語（參調查局北機組卷第1冊22頁以下）。
    而於96年6月1日檢察官偵訊時仍供稱：此協議持續到95年4
    、5月，後來因為監察人張煥持股比例不足而停止，期間是
    楊振霆決定買、賣點及張數，我再告訴蘇明智及盧玉茵該掛
    多少，差價由蘇明智及盧玉茵以現金付給楊振霆等語（參96
    年度偵字第9069號卷(二)第233頁以下）。衡情，盧美評既為
    盧玉茵之祖父，自無故意誣陷之理，所為證言自足為採信。
  (2)俞宗碧於96年5月8日接受調查局偵訊時亦供稱：95年2、3月
    間，因為盧玉茵、楊振霆要一起炒股，楊振霆找我與他們合
    作，我向楊振霆表示，要公司負責人出來談，我才願意，後
    來楊振霆就找盧玉茵跟我們在六福皇宮見面；炒作的模式就
    是盧玉茵和蘇明智是公司派，提供人頭帳戶負責出貨，楊振
    霆負責通知公司派何時賣股票，我負責找人接，出貨的盤價
    由我訂（參96年偵字第9611卷第199頁以下）。嗣於96年5月
    21日檢察官偵訊時仍堅稱：95年1月至4月，我發包給王志仁
    ，並透過楊振霆叫盧玉茵掛單，數量及價格由我...決定等
    語（參96年度偵字第9069號卷(二)第194頁以下）。由上觀之
    ，盧玉茵不僅代表公司派於六福皇宮與被告楊振霆、俞宗碧
    等股市作手見面，且於買賣股票之過程中，亦擔任與市場派
    聯繫決定掛單買賣該股價量之實際操盤角色。
  (3)綜上，本件事證明確，被告楊振霆上揭犯行，洵堪認定。
  4.被告蘇明智、楊振霆及盧美評、盧玉茵、俞宗碧等人確實有
    下述共同意圖抬高寶島極光公司股票之交易價格，通謀以他
    人名義股票帳戶，於短期內接續大量沖洗買賣寶島極光公司
    股票而相對成交，及持續以高價買入或以低價賣出，使其成
    交量及成交值均占當日該股票總成交值之高比例，而生影響
    寶島極光公司股票價量俱揚之效果及交易活絡之假象，而為
    操縱股價之行為：
  (1)依櫃買中心製作之寶島極光公司94年8月9日起至95年12月5
    日止（即附表(一)部分）之股票交易分析意見書顯示：查核期
    間被告等人所利用之人頭帳戶計買進該股票6,921仟股（1.2
    0億元）賣出該股票4,561仟股（0.80億元），分別占查核期
    間寶島極光公司股票總成交量15,840仟股之43.69％及28.79
    ％，累積買超2,360仟股，其中計有76個營業日之成交量，
    大於該股票成交量20％以上，並有48個營業日向上委託買進
    影響價格，11個營業日向下委託賣出影響價格，相對成交
    2,764仟股（且有27個營業日為尾盤委託買賣），其中有4個
    營業日相對成交數量占該股票當日成交量5％且超過100交易
    單位（參調查局北機組卷第3冊第2、3頁）。然查：被告等
    人使用之人頭帳戶於94年8月9日起至95年12月5日合計賣出
    應為4,547張，則應占此段期間股票總成交量15,840張之28.
    71％，累積買超2,374張（詳如附表(一)所示），是上開股票
    交易分析意見書所載部分之內容，應予以更正。
  (2)依櫃買中心95年5月16日證櫃交字第0950301315號函附寶島
    極光公司94年12月6日起至95年1月25日止（即附表(二)部分）
    之股票交易分析意見書顯示：此段每股由17.55元上漲至95
    年1月25日之31.30元，共計上漲13.75元，漲幅達78.35％，
    最高價為95年1月12日之33.9元，差價達93.16％；日平均成
    交量從66仟股增至388仟股（增加487.88％）漲幅明顯嚴重
    悖離同類股及大盤情形。此期間被告等人所利用之人頭帳戶
    共買進該股票5,954仟股，賣出5,996仟股，分別占查核期間
    該股票總成交量14,356仟股之41.48％及41.77％，累積賣超
    42仟股，相對成交共計3,223仟股。且該集團有32個營業日
    買進成交或賣出成交之成交量大於該有價證券該日成交量20
    ％以上。另該集團有19個營日連續多次委託買進（賣出）價
    格高（低）於成交價或以漲（跌）停板價格委託，且對成交
    價格有明顯之影響（參調查局北機組卷第1冊第66至75頁）
    。
  (3)櫃買中心96年8月28日證櫃交字第0960016478號函附寶島極
    光公司95年3月1日起至95年6月30日止（即附表(四)部分）之
    股票交易分析書顯示：在此期間，被告等人所利用之人頭帳
    戶，有32個營業日成交買進或賣出之成交量大於該有價證券
    各該日成交量20%以上，有11個營業日委託買進影響股價向
    上，14個營業日委託賣出影響股價向下，有1個營業日有明
    顯影響開盤價，6個營業日於收盤前10分鐘內委託買進（賣
    出）價格高（低）於成交價或以漲（跌）停板價格委託，且
    對成交價格有明顯之影響。另該集團於查核期間亦有相對成
    交880仟股之情事。另有「王志仁」（即俞宗碧合作之對象
    ）為首之集團，於查核期間買賣均為1,716仟股，均各占買
    賣總成交量之5.67%，有7個營業日成交買進或賣出之成交量
    大於該有價證券各該日成交量20%以上之情形，有11個營業
    日委託買進影響股價向上及2個營業日委託賣出影響股價向
    下之情形，有4個營業日於收盤前10分鐘內委託買進價格高
    於成交價以漲停板價格委託，且對成交價格有明顯影響。另
    渠等於查核期間亦有相對成交154仟股之情事（參96年度偵
    字第18972號卷(一)第52至80頁）。
  (4)被告蘇明智、楊振霆等人確實有與盧美評、盧玉茵、俞宗碧
    意圖抬高寶島極光公司股票之交易價格，通謀以他人名義股
    票帳戶，於短期內大量沖洗買賣寶島極光公司股票，持續以
    高價買入或以低價賣出，而生影響寶島極光公司股票價量俱
    揚之效果及製造證券交易活絡之假象，而為操縱股價之行為
    甚明。
  5.綜上，被告蘇明智之辯解，均不足採信，此外，復有收支日
    記、股票操作對帳單、交割憑單、股票對帳單、相對交易市
    場派筆記紙等扣案可資佐證，益證被告楊振霆自白犯罪與事
    實相符，被告蘇明智及楊振霆等人此部分之犯行已堪認定。
  (二)就犯罪事實二部分：
  1.被告楊振霆對於此部分之犯罪事實，於調查站均坦承不諱（
    參96年度偵字第9069號卷(一)第219至229頁、第53至60頁、同
    號卷(二)第173至184頁、第198至201頁）。
  2.被告楊振霆及俞宗碧、盧玉茵確實有拉抬寶島極光公司股價
    之意圖而為炒作股票之行為：
  (1)盧玉茵於96年4月4日檢察官偵訊時已供稱：楊振霆要求我提
    供6,000張供他和俞宗碧炒作，雙方約定盧美評有一成的利
    潤，即每股26.4元中的2.4元。人頭帳戶包括廖國森都是我
    保管，原則上由楊振霆指示價格及數量，由我掛單，經常在
    同一日以其中一個人頭戶賣出，另一人頭戶買進；至95年10
    月拉到31.8元，楊振霆說林家昌還會配合拉。...95年12月
    楊振霆出國，我告訴范席綸股票遭盜賣之事，范席綸因此找
    俞宗碧來幫我。我和俞宗碧約定每股20元把盧美評人頭帳戶
    內的股票5,500張轉給他到市場去賣。俞宗碧每天把掛出的
    數量價格給我，我依指示賣出，他會相對買進，價格就逐步
    上揚，他就會由另外帳戶接走等語（參96年度偵字第9069號
    卷(一)第143至146頁、同號卷(二)第258至265頁、96年度偵字第
    9611號卷第180頁）。
  (2)被告楊振霆於檢察官95年5月21日偵訊時亦供稱：在95年6、
    7月間，盧玉茵經盧美評授意告知有意出脫手上持股，張數
    約4,000張。8月底盧玉茵說要炒作股票，於是我找俞宗碧，
    俞宗碧說張數不夠，要6,000張，公司派願意配合，其中2,0
    00多張要從市場上收購，資金約5,000多萬，由公司派出。
    預計做到40元，公司派給我們是24元，盧美評要求利息，所
    以最後訂26.4元。我的利潤是股票出清，中間的價差每股1
    元，剩下由俞宗碧他們分。8月30日開始吃貨，俞宗碧教我
    如何掛單。盧玉茵使用的人頭戶是林慧文，我則提供廖國森
    及林念亭，10月間就買到了2,500張左右，股價也上漲到28
    元。收購2,500張的過程，是以人頭戶以相對成交或連續買
    進或賣出的方式進行等語（參96年度偵字第9069號卷(一)第23
    1至236頁、同卷(二)第186至187頁、第192至195頁、第258至
    265頁）。
  3.被告楊振霆確實於95年10月間、曾透過「阿仁」者聯絡林家
    昌，邀其藉電視解盤之機會散布該股利多之消息，共同炒作
    拉抬該寶島極光公司之股票價量，盧玉茵亦知情且分得獲利
    ，其就共同被告林家昌（下僅稱姓名）藉解盤共同炒作該股
    價量，亦屬共犯。茲說明如下：
  (1)林家昌於96年4月3日調查局偵訊時證稱：95年10月間，一位
    綽號「阿仁」的朋友約我吃飯，談到寶島極光有利多消息，
    當時股價約28、29元，他希望我上電視解盤時，提到這家公
    司有接單的利多消息，目標價40元。我知道阿仁是道上兄弟
    ，不願跟他們過度交往，所以只是應付。過了兩週，我在聯
    合報看到寶島極光的利多消息，我為了對阿仁有所交待，隔
    日在年代電視臺的節目有提到此消息，事後我再向公司發言
    人（指盧玉茵）求證，他向我說明此消息應該是長期的，而
    非短期，且該公司又在證交所網站上否認此一消息，我就不
    再理會此一股票的後續行情，也未再傳遞訊息給會員。在95
    年11月中，股價跌到26.5元，阿仁又一直找我，並且向我說
    明此檔股票實際是楊振霆在主導，楊振霆並且咬定我未履行
    先前的承諾，我迫於無奈，求助於「小明」的黑道份子出面
    協商，因我不願意配合在節目中放利多消息，所以才同意跟
    單買進以示誠意，當時股價約26、27元。雙方約定停損點為
    25元，之後我託友人以28元買進，股價持續下跌後，我有意
    售出，楊振霆又恐嚇我不得出脫，直到95年12月，股價跌至
    20、21元時，我已無力承擔損失，才懇求楊振霆讓我賣，因
    而損失4、5百萬元等語甚詳（參96年度偵字第9069號卷(一)第
    196至200頁、第202至204頁、同號卷(二)第258至266頁），復
    於原審就檢察官起訴之犯罪事實為認罪表示（參原審第3336
    號卷(一)第102頁）。
  (2)盧玉茵於調查站供述：...實際上林家昌並無同意配合炒作
    ，楊振霆同時要求我配合買進本公司股票，結果是我們在幫
    他拉抬該股價，在95年10月間本公司股價雖達到31.8元，後
    來股價又跌到26元附近，...楊振霆並將恐嚇林家昌的情形
    告訴我及范席綸，在95年10月底、11月初，林家昌幫楊振霆
    拉抬本公司股票，從26元左右拉到30元，楊振霆起初有依約
    分我炒股價差利潤一半，金額僅約10萬餘元，之後楊振霆盜
    賣人頭戶廖國森帳戶內本公司股票955張，將所得款侵吞，
    至於林家昌如何幫楊振霆炒作股價，我不知道等語（參96年
    度偵字第9069號卷(一)第57至58頁），由上觀之，盧玉茵固然
    供述其對於林家昌以何方式與被告楊振霆共同炒作該股價量
    之內容有所不詳，但其確有聽聞楊振霆陳述恐嚇林家昌乙事
    、其後亦自被告楊振霆處分得上開炒股利潤10萬餘元，雖其
    與林家昌間無直接接觸或約定如何共同炒作該股價量，惟盧
    玉茵既與被告楊振霆間有共同炒作之行為及犯意之聯絡，復
    明知被告楊振霆如何邀集林家昌共同炒作，則在此合同意思
    範圍內，各自分擔犯罪行為之一部，相互利用他人之行為，
    以達其犯罪之目的者，即應對於全部所發生之結果，共同負
    責。是盧玉茵就上開林家昌違反證券交易法之犯行，與被告
    楊振霆及林家昌間，有犯意聯絡及行為分擔，自應論以共同
    正犯；縱林家昌藉解盤拉抬該股價量後，盧玉茵為寶島極光
    公司立場考量而發言否認林家昌解盤之消息、致該股價遽而
    下跌，迄同年12月間該股股價跌至20、21元時，林家昌已無
    力承擔損失始認賠出脫持股乙情屬實，亦無解免於其等間所
    成立之共犯關係。
  4.范席綸及李怡萱確實有配合俞宗碧之買賣價量指示，共同炒
    作寶島極光公司之股票：
  (1)范席綸於96年4月3日調查局偵訊時供稱：俞宗碧曾告訴我，
    有人準備現金要把寶島極光的股價拉抬到23、24元（參96年
    度偵字9069號卷(一)第206頁以下）。嗣於96年5月31日調查局
    第2次偵訊時仍供稱：95年6、7月間，我曾聽楊振霆說要炒
    作寶島極光的股票，也跟公司發言人盧玉茵談好了，我才建
    議鄭熹用他的人頭戶（指王仁鳳、詹淑惠的帳戶）跟單買進
    等語（參同上卷(二)第247頁以下）。
  (2)李怡萱於96年8月1日檢察官偵訊時已自承：俞宗碧找我買寶
    島極光的股票，是用一個特定價錢買‧‧‧依照約定退差價
    ，才拿到70萬元；我所參與的，就只有承接的部分等語（參
    96年度偵字第15887號卷第25頁以下）。
  (3)俞宗碧於96年4月11日調查局偵訊時已供稱：在95年12月間
    ，范席綸約我與盧玉茵在「主婦之家」見面，盧玉茵希望我
    幫她炒股，因為楊振霆盜賣廖國森帳戶內的股票，盧玉茵的
    爺爺（指盧美評）要查帳，所以要我拉抬股價，處理剩餘股
    票，我於96年1月透過范席綸、李怡萱等人放消息，共分兩
    次幫盧玉茵處理，一次21元，賣出約800張，一次22.5元，
    賣出約1,980張。我們沒有設定高點，以20元為底價，我有
    請李怡萱找人承接，由我決定價格、雙方約定一個月內股價
    未跌破一成，不得出脫。事後我依行規分30萬元給范席綸等
    語（參96年度偵字第9611號卷第1頁以下）。嗣於96年5月21
    日檢察官偵訊時仍堅稱：當時設定成本在20.25元，其中每
    股0.25元的利潤先由盧玉茵扣除，我再找范席綸、曾潔慧等
    人幫我放消息，並由李怡萱找人承接。和李怡萱是採盤中交
    易的方式，每天的數額、價格都在電話中約定好。我是跟盧
    玉茵說要15％的代價，我賺3％，其餘12％歸李怡萱，范席
    綸給她30萬佣金等語甚詳（參96年度偵字第9069號卷(二)第
    189頁以下）。
  (4)依附表(六)范席綸所掌控之詹淑惠、王仁鳳之帳戶，於95年8
    月至95年10月短短2個月之時間，詹淑惠之帳戶計買進寶島
    極光公司股票60張；而王仁鳳之帳戶，計買進寶島極光公司
    股票166張，明顯係於短時期內以沖洗之方式買賣寶島極光
    公司之股票，顯見其確實有配合跟單買賣股票，以製造該股
    票交易活絡假象之事實甚明。
  (5)依櫃買中心96年6月14日函附之分析意見書顯示：俞宗碧確
    實於96年1月29、1月30日及1月31日，分別委託賣出寶島極
    光公司股票各376張、510張及1,985張（參96年度偵字第906
    9號卷(二)第404頁以下）。而李怡萱於偵查中已自承，俞宗碧
    找伊買寶島極光公司之股票時，伊自己買了100張，金主鄭
    楠興也買了100張（參96年度偵字第15887號卷第25頁以下）
    ；嗣李怡萱於原審審理中又自承，當時另以潘希文、郭秀娥
    、林耀明之帳戶，分別買進100張、50張及49張（參李怡萱
    於原審97年3月12日陳報狀及櫃買中心97年2月13日證櫃交字
    第0970002925號函，原審96年度金訴字第17號卷第112、93
    、94頁）。惟依櫃買中心97年2月13日證櫃交字第097000292
    5號函附之96年1月29日至96年1月31日之成交買賣前999名投
    資人明細表（參原審96年度金重訴字第3336號卷(一)第145至
    161頁），李怡萱僅買入1張，且無鄭楠興買賣之資料，是依
    卷內證據，總計李怡萱配合俞宗碧買進寶島極光公司股票之
    張數，應為200張（如附表(九)所示）。再參以李怡萱自承與
    俞宗碧係約定以特定價格買賣，則其顯有配合俞宗碧炒作寶
    島極光公司股票之事實，至范席綸及李怡萱確實有配合本件
    炒作拉抬該股價量，俾於俞宗碧順利出脫該股票之持股，其
    獲利約1,000萬元，俞宗碧事後再給付范席綸30萬元、李怡
    萱70萬元，已據原審認定其犯罪及判處之罪刑已確定在案。
  5.被告楊振霆就此部分以人頭帳戶大量買賣股票之行為，確實
    影響寶島極光公司股票價量俱揚之效果及製造該證券交易活
    絡之假象：依櫃買中心96年4月2日證櫃交字第0960002743號
    函附之分析意見書顯示（參96年度偵字第9069號卷(二)第295
    頁）：
  (1)95年8月1日至12月31日查核期間，使用廖國森、林念亭、林
    耀立、林李玉美、曾淑敏、林慧文、林敬釗、林敬賢、詹淑
    惠、王仁鳳、蕭秀蘭（林家昌之母）等11名人頭帳戶，連續
    以相對成交之手法相互委託買賣寶島極光公司股票，核有明
    顯影響寶島極光股票成交價之情形，並有多日影響尾盤之現
    象。
  (2)95年8月1日至12月31日查核期間，盧元宏等13名投資人集團
    計買進股票4,562張，賣出3,557張，有53個交易日之買進或
    賣出成交量大於該有價證券該日成交量之百分之20。相對成
    交合計804張，且有5個交易日相對成交數量佔該股票當日成
    交量5％以上。同時31個交易日有影響股價之情形。
  (3)詹淑惠等3名投資人集團在查核期間，計買進股票1,627張，
    賣出1,627張，有14個交易日之買進或賣出成交量大於該有
    價證券該日成交量之百分之20。相對成交合計328張，且有3
    個交易日相對成交數量佔該股票當日成交量5%以上，同時14
    個交易日有影響股價之情形。
  (4)以上各節，核與俞宗碧於調查局96年4月11日訊問時證稱：
    我於95年3月間透過楊振霆介紹認識盧玉茵，因為楊振霆說
    寶島極光公司有意拉抬股價請我幫忙，當時盧玉茵表示寶島
    極光公司95年會有6元的稅後盈餘，目前公司股價只有20餘
    元明顯太低，希望我幫忙拉抬炒作股價，我認為寶島極光公
    司每月營業額900餘萬元，不可能有每股有6元的稅後盈餘，
    說業績好是騙人的，...95年12月盧玉茵告訴我楊振霆盜賣
    人頭戶廖國森內寶島極光公司股票1,000張約2,100萬元，但
    楊振霆只還面額400萬元之本票給她，餘不願還，因盧玉茵
    爺爺（指盧美評）要查帳，必需儘速補回，我與她約定以20
    元為成本價，幫她處理剩餘人頭戶股票，沒簽訂書面，我先
    透過范席綸、李怡萱等放消息將有主力炒作該股票，讓股價
    上漲，我在盤上有看到買單進來，確認消息有出去，我共分
    兩次幫盧玉茵處理股票，一次以21元賣出約800張，另一次
    以22.5元賣出1,980張，...盧玉茵分得每股0.25元，800張
    每股21元，每股我分得0.75元（亦即21-20=1，1-0.25=0.75
     ），另1980張每股22.5元，每股我分得2.25元（即22.5-20
    =2.5，2.5-0.25=2.25），事後我有依行規分30萬元給范席
    綸，感謝她幫我放消息，另李怡萱找人承接我退佣百分之10
    約100萬元給她等語；又於96年5月8日調查局訊問時證稱：
    炒作的模式就是盧玉茵和蘇明智是公司派，負責提供人頭帳
    戶出貨，楊振霆負責通知公司派何時賣股票，我負責找人承
    接...再由我告知王志仁找買家，...出貨的價錢是王志仁訂
    的，超過底價賣出的部分就是我們的利潤等語（參96年度偵
    字9611號卷第199至205頁）；復於96年4月11日偵訊時證稱
    ：其於調查站所言均實在，有關95年8月底到同年10月26日
    間的股票炒作，本來是約定由公司派盧玉茵提供6,000張寶
    島極光公司股票供我炒作，要有公司利多題材，並由我準備
    資金5,000萬元，要往上拉抬買進，我是96年1月底作了三天
    ，當時盧玉茵來找我表示她爺爺要查帳，因為她虧空了2,10
    0萬元，希望我幫忙拉抬炒作股價到37元，當時股價是21元
    ，...因盧玉茵說她爺爺要查帳必需儘速補回，我叫她先賣
    掉股票，我找李怡萱承接，承接的基本價是21元，...採盤
    中交易方式，每天的數額數量價格都在電話中約定好，約定
    好之後就會在盤中同步進行，...因為我要賺佣金，所以沒
    將李怡萱介紹給盧玉茵，...每天的數量價格由我先告訴李
    怡萱，再告訴盧玉茵等語（參同上偵字卷第151至157頁），
    核屬相吻，益徵被告楊振霆、俞宗碧、盧玉茵等與盧美評自
    95年7、8月間起至96年1月止，仍以附表(五)至(九)之人頭帳戶
    大量買賣炒作股票之行為（其中附表(六)部分尚有范席綸參與
    、附表(七)部分尚有林家昌參與、附表(九)部分尚有李怡萱參與
    ），確實影響寶島極光公司股票價量俱揚、製造該證券交易
    活絡之假象。
  6.此外，復有投資人單一股票交易明細表（廖國森帳戶95年9
    月至12月間交易寶島極光公司股票情形）、投資人姓名及查
    證情形一覽表（人頭帳戶一般散戶買賣寶島極光公司股票查
    證情形）等在卷足資佐證，益證被告楊振霆自白犯罪與事實
    相符。綜上所述，被告楊振霆所涉此犯罪事實二部分之犯行
    已臻明確，亦堪認定，應予依法論罪科刑。
四、本件犯罪所得之計算：
  (一)按證券交易法第171條第6項規定：「犯第1項或第2項之罪者
    ，其因犯罪所得財物或財產上利益，除應發還被害人、第三
    人或應負損害賠償金額者外，以屬於犯人者為限，沒收之。
    如全部或一部不能沒收時，追徵其價額或以其財產抵償之。
    」。又違反同法第155條第1項第5款意圖造成集中交易市場
    某種有價證券交易活絡之表象，自行或以他人名義，連續委
    託買賣或申報買賣而相對成交規定者，處3年以上10年以下
    有期徒刑，得併科1千萬元以上2億元以下罰金，第171條第1
    項第1款定有明文。同條第2項復規定：「犯前項之罪，其犯
    罪所得金額達新臺幣1億元以上者，處7年以上有期徒刑，得
    併科新臺幣2千5百萬元以上5億元以下罰金。」係以犯罪所
    得之金額為刑度加重之要件，亦即以發生一定結果（即所得
    達1億元以上）為加重條件。是上開第171條第1項、第2項分
    成不同犯罪構成要件之罪，其區分在於犯罪所得之數額，即
    犯罪所得金額之計算，影響第2項加重條件之成就與否。可
    見第171條第1項、第2項關於犯罪所得金額，應採相同之計
    算方式。而參照同條第2項規定之立法理由說明：「第2項所
    稱犯罪所得，其確定金額之認定，宜有明確之標準，俾法院
    適用時不致產生疑義，故對其『計算犯罪所得時點』，依照
    刑法理論，應以犯罪行為既遂或結果發生時該股票之市場交
    易價格，或當時該公司資產之市值為準。至於『計算方法』
    ，可依據相關交易情形或帳戶資金進出情形或其他證據資料
    加以計算。例如對於內線交易可以行為人買賣之股數與消息
    公開後價格漲跌之變化幅度差額計算之，不法炒作亦可以炒
    作行為期間股價與同性質同類股或大盤漲跌幅度比較乘以操
    縱股數，計算其差額。」等語。其中關於計算犯罪所得之數
    額，立法理由載明係採取「差額說」，即應扣除犯罪行為人
    之成本。至於計算其所得之時點，上開立法理由亦明示應以
    「犯罪行為既遂或結果發生時」為準，且例示「可以行為人
    買賣之股票數與消息公開後價格漲跌之變化幅度差額計算之
    」。故犯證券交易法第171條第1項之罪者，應沒收或追徵之
    犯罪所得財物或財產上利益，即應以犯罪行為既遂或結果發
    生時之所得扣除犯罪行為人之成本後，再扣除應發還被害人
    、第三人或應負損害賠償之金額，而有正數之差額者，始屬
    其犯罪所得之金額。又買賣股票，不論買進、賣出均需繳納
    手續費給證券公司，賣出者並需繳納證券交易稅，此等犯罪
    行為人因買進及賣出股票所繳納之手續費，以及賣出股票所
    繳納之證券交易稅等成本自應予以扣除，始合於上揭法律規
    定意旨。是本案不法炒作之應沒收犯罪所得之計算方法，固
    可以炒作行為期間、該寶島極光股票股價與同性質同類股或
    大盤漲跌幅度比較乘以操縱股數，計算其差額，而採差額計
    算方式，然參酌櫃買中心函覆之說明及相關資料，就本案之
    犯罪所得採行如附表(十)之方式計算，即依據實際交易情形（
    各次買賣股票價量總數、並求期平均之買進或賣出價格）、
    比對各階段炒作總賣出股數等證據資料，加以計算犯罪所得
    ，亦不失公允。
  (二)就犯罪事實一部分：
  1.依據櫃買中心95年5月16日證櫃交字第0950301315號函說明
    第五點記載：查該集團自94年8月9日該股票除權後至95年4
    月30日為止，買進寶島極股票14,612.7仟股（金額332,770,
    350元），賣出該股票15,018.845仟股（金額380,415,950元
    ）；設算渠等每股買進平均價格約為22.7727元，每股賣出
    平均價格約為25.3292元，渠等已實現獲利為38,395,677元
    （參調查局北機組卷第1冊第66、67頁）。其計算方式係以
    ：〔（每股賣出平均價格－每股買進平均價格）×賣出股數
    〕。原判決並以此認定被告等人此部分犯罪所得。惟查：上
    開計算僅包含94年8月9日至95年4月30日止之買賣資料，尚
    未包括95年5月及6月之買賣資料；又依上開函文說明三之記
    載，並未包含亦為被告等人實際控制之林敬釗、林敬賢之投
    資人帳戶，是本件尚難以上開計算結果為本件犯罪事實一盧
    美評之犯罪所得。因此，本件犯罪事實一盧美評之犯罪所得
    ，應以附表(一)至附表(四)之資料為準，查附表(一)至附表(四)合計
    買進數量為15,721.7張、合計買進金額為361,031,459.45元
    、每股買進價格為22.96元；合計賣出數量為16640.845張、
    合計賣出金額為422,322,642.5元、每股賣出平均價格為25.
    38元，依櫃買中心100年6月15日證櫃交字第1000005792號函
    所示，證券交易所需支付之手續費為成交金額千分之1.425
    ，證券交易稅為千分之3，上開所得扣除手續費及交易稅合
    計2,350.712元後，則此部分犯罪所得應為40,268,494元〔
    元以下四捨五入，以下同；計算式為：（25.38－22.96）×
    16640.845×000000000.712=40,268,494.188元〕。
  2.被告蘇明智於95年2月藉口遭被告楊振霆綁架而脫離寶島極
    光公司炒作股票事宜，業經被告蘇明智、盧玉茵於調查局調
    查時供述明確，是被告蘇明智參與寶島極光公司炒作股票之
    時間，應至95年1月底，則被告蘇明智之犯罪所得計算應僅
    計算附表(一)及附表(二)。依據櫃買中心計算已實現獲利之計算
    式計算：查附表(一)及附表(二)合計買進數量為14,490.7張、合
    計買進金額為324,414,609.45元、每股買進價格為21.21元
    ；合計賣出數量為10,543.845張、合計賣出金額為227,311,
    592.50.5元、每股賣出平均價格為21.56元，依櫃買中心同
    上函所示，證券交易所需支付之手續費為成交金額千分之
    1.425，證券交易稅為千分之3，上開所得扣除手續費及交易
    稅1409.328元後，則此部分犯罪所得應為3,688,936元〔計
    算式為：（21.56－21.21）×10543.845×000000000.328
    ＝3,688,936.422元〕。
  3.被告楊振霆自95年1月下旬某日與盧玉茵等人於臺北市「海
    世界」餐廳談論炒作股票事宜起，始參與寶島極光公司炒作
    股票之事，是被告楊振霆之犯罪所得應僅計算附表(三)及附表
    (四)。茲依據櫃買中心上揭各該函示內容計算已實現獲利之計
    算式並扣除交易手續費千分之1.425及證券交易稅千分之3等
    加以計算：查附表(三)及附表(四)合計買進數量為2,846張、合
    計買進金額為87,909,100.00元、每股買進價格為30.89元；
    合計賣出數量為6,097張、合計賣出金額為195,021,050.00
    元、每股賣出平均價格為31.99元，上開所得扣除手續費及
    交易稅合計941.384元後，則此部分犯罪所得應為6,705,759
    元〔計算式為：（31.99－30.89）×6097×00000000.384
    ＝6,705,758.616元〕。
  (三)就犯罪事實二部分：
    依據櫃買中心96年4月2日證櫃交字第0960002743號函，並未
    估算出被告楊振霆95年8月1日起至95年12月31日止之炒股獲
    利。經查：
  1.被告楊振霆與盧玉茵等人約定炒作股票之底價為24元，而自
    95年8月起在市場上收購2,500張寶島極光公司股票期間，股
    價固曾上漲至31元左右，惟之後因公司派公開否認利多消息
    ，加上被告楊振霆利用林家昌散布利多消息未能湊效，以及
    被告楊振霆擅自賣出人頭戶廖國森帳戶內之股票約1,000張
    ，導致該時期寶島極光公司之股價於96年初，已回跌至19元
    左右。因而盧玉茵於96年1月初找來俞宗碧幫忙出脫手中約
    5,500張（即原先由公司派提供之4,000張，加上吃貨2,500
    張，扣除遭被告楊振霆盜賣之1,000張，剩餘約5,500張）之
    持股時，雙方約定之底價則僅有20元，比原先第一波吃貨期
    間約定之底價24元還低等情，業據被告楊振霆及盧玉茵、俞
    宗碧等人供陳在卷。
  2.參以被告楊振霆於附表(五)收購2,500張股票期間，買進股票
    之價格曾高達30元上下，竟於96年1月委託俞宗碧賣出股票
    時，分別以21元及22.5元賣出，足以證明此一時期炒作股票
    之結果，並未能達到預期之效果。揆諸前揭最高法院「差額
    說」之見解，應認被告楊振霆此一時期炒作寶島極光公司之
    股票並無實質獲利。
五、按證券交易法第151條第3款、第4款、第5款及第7款之「意
    圖抬高或壓低集中交易市場某種有價證券之交易價格，與他
    人通謀，以約定價格於自己出售，或購買有價證券時，使約
    定人同時為購買或出售之相對行為」、「意圖抬高或壓低集
    中交易市場某種有價證券之交易價格，自行或以他人名義，
    對該有價證券，連續以高價買入或以低價賣出」、「意圖造
    成集中交易市場某種有價證券交易活絡之表象，自行或以他
    人名義，連續委託買賣或申報買賣而相對成交」及「直接或
    間接從事其他影響集中交易市場有價證券交易價格之操縱行
    為」等，乃行為之危險犯，非結果犯，只要符合主觀上有拉
    抬或壓低價格之意圖即可成立，非以產生行為人所期望之高
    價或低價之結果為必要。至於行為人有無利用拉抬後之股票
    價格賣出系爭股票並獲得利益，並非本條款犯罪之構成要件
    。是本件被告楊振霆與范席綸、盧玉茵、李怡萱等人於犯罪
    事實二炒作股票之行為，固因炒作失敗而於最後出脫持股時
    無實質獲利，惟仍無法免除其等違法炒作股票之刑責。
六、按關於吾國證券交易法所規範「相對成交」（即「沖洗買賣
    」）行為之立法沿革：
  (一)查89年7月19日修正前之證券交易法第155條第2款「在集中
    交易市場，不移轉證券所有權而偽作買賣者」之禁止規定，
    究其實質意義，即為學說上所稱之「沖洗買賣」（Wash
    Sale）。沖洗買賣行為之所以應予禁止，係因為在實際操作
    上，同一投資人在證券市場一面賣出又一面買入，以製造行
    情之詐騙性交易，亦即操縱行為人在相同或不同證券經紀商
    ，利用不同帳戶連續為雙向買賣委託，利用互相轉帳沖銷方
    式進行交易，反覆「作價」，其買賣雙方之委託人皆同屬一
    人或同一集團所為，亦即真正買賣雙方當事人均屬實質同一
    委託人，形式上有移轉證券所有權之行為，但其結果不變更
    此證券之實質所有權（Beneficial Ownership），其除向證
    券經紀商辦理交割手續，付出手續費及證券交易稅外，並非
    真正實質之成交買賣，僅虛構成交量值之記錄，由於此種沖
    洗買賣在市場上能夠製造交易活絡之假象，易使投資大眾對
    證券市場交易實況產生錯誤判斷，嚴重影響證券市場交易行
    情。因此，包括美、日及我國在內之多數國家，均將沖洗買
    賣行為列為反操縱條款所規範禁止之類型之一，只是各國有
    其不同之規範模式及文字用語而已。
  (二)然我國證券交易制度早已非反操縱條款制定之初所採行之人
    工撮合方式，而係採行電腦撮合，則「不移轉證券所有權而
    偽作買賣者」之用語，在電腦撮合制度下實屬不可能，何況
    我國「不移轉證券所有權」之文字用語，顯與美國法「不移
    轉該有價證券之實質所有權」之概念有間。因此，關於「不
    移轉證券所有權」究係指不移轉形式所有權抑或實質所有權
    ，在實務認定上迭生爭議，雖89年7月19日修正後之證券交
    易法，將原條文第155條第1項第2款「在集中交易市場，不
    移轉證券所有權而偽作買賣者」之禁止規定予以刪除，惟按
    證券交易型態，乃係依隨經濟活動、社會生活方式而不斷演
    進，洵至今日電腦科技發達，某些舊式之人工交易方法業已
    不復存在。鑑於證券交易之市場機制，固應迅速、自由，尤
    須公平、正當，我國證券交易法為健全證券交易市場之機能
    ，維持證券交易市場之秩序，並保護投資人，乃參考外國法
    制，制定『反操縱條款』，於第155條第1項先於第1款至第5
    款，採取列舉之基本規定，將常見典型之主要基本犯罪態樣
    逐一羅列，明文禁止規範，復惟恐未周，猶設第6款之概括
    規定予以補充。倘行為人之同一行為違反本條項第1款至第5
    款規定，同時充足第6款規定之要件時，固應逕依各該第1款
    至第5款相關規定之罰則，即同法第171條予以論處，而不適
    用第6款之規定，此無非基於基本法優於補充法及狹義法優
    於廣義法之法律適用原則之法理所當然，非謂其行為並不合
    乎第6款之要件該當性。上揭第2款關於『在集中交易市場，
    不移轉證券所有權而偽作買賣者』之規定，雖於89年間業經
    修正刪除，考其立法理由，主要係證券交易實務已淘汰舊式
    人工撮合交易型態，改採現代電腦科技，將證券所有權資料
    存檔，透過電腦選擇，撮合成交，於形式上，不再有不移轉
    所有權之情形。可見並非既買又賣，造成交易熱絡假象之人
    為操縱實質內涵，已經不具有應予非難之可罰性。是於該款
    修正刪除前，如有在證券交易集中市場，大量既買又賣，操
    縱市場行情之行為，在修正後裁判時，仍有第6款『直接或
    間接從事其他影響集中交易市場某種有價證券交易價格之操
    縱行為者』相關規定罪刑之適用，要與單純之刑事訴訟法第
    302條第4款所定『犯罪後之法律已廢止其刑罰者』，應諭知
    免訴判決之情形有間（最高法院95年度臺上字第4930號判決
    意旨參照），申言之，行為人如有此相對成交（即「沖洗買
    賣」）之行為，仍應審酌是否有合於同條項第6款「直接或
    間接從事其他影響集中交易市場某種有價證券交易價格之操
    縱行為者」之規定而加以論處。
  (三)是以，人為操縱之相對成交行為，既屬我國證券交易法第15
    5條第1項反操縱條款所規範禁止之行為，即便89年7月19日
    修正後之證券交易法刪除該法第155條第1項第2款規定，沖
    洗買賣仍屬該條第6款「直接或間接從事其他影響集中交易
    市場某種有價證券價格之操縱行為」所規範禁止之行為。至
    95年1月15日修正公布之證券交易法，之所以增列第155條第
    1項第5款「意圖造成集中交易市場某種有價證券交易活絡之
    表象，自行或以他人名義，連續委託買賣或申報買賣而相對
    成交」規定，依其立法理由「基於操縱股價者經常以製造某
    種有價證券交易活絡之表象，藉以誘使他人參與買賣，屬操
    縱手法之一，經參考美、日等國立法例，爰增訂第5款，將
    該等操縱行為之態樣予以明確化，以資明確」，無非係為使
    沖洗買賣有更為明確之規範而已，並杜絕89年7月19日修法
    前因文字用語不當所可能造成之爭議，益見該條款之增訂，
    並不影響前述於89年7月19日至95年1月11日間以原第155條
    第1項第6款「直接或間接從事其他影響集中交易市場某種有
    價證券價格之操縱行為」規定，用以規範沖洗買賣行為之解
    釋適用結果，故關於本案之犯罪事實一中關於94年8月9日起
    至95年1月12日間所示之沖洗買賣行為部分，自非無95年1月
    11日修正前之證券交易法第155條第1項第6款之適用，先予
    敘明。
七、新舊法比較之說明：
  (一)證券交易法新舊法比較之說明：
  1.證券交易法第155條第1項於95年1月11日曾作部分修正，惟
    僅係在原先規定之6款違法行為中，增定第5款「意圖造成集
    中交易市場某種有價證券交易活絡之表象，自行或以他人名
    義，連續委託買賣或申報買賣而相對成交」罪，並將原先之
    第5款移置第6款，第6款則移置為第7款。至於修正後之第3
    款、第7款，與修正前之第3款、第6款之內容，則並未作任
    何修正。本件被告蘇明智參與犯罪事實一之炒股行為，係自
    94年8月起接續至95年1月底結束；被告楊振霆自95年1月底
    起即參與犯罪事實一（即附表(三)(四)）之炒股行為，接續至95
    年6月間始結束，則被告蘇明智、楊振霆等2人就犯罪事實一
    之行為，自仍應適用修正後之證券交易法論處，無庸比較新
    舊法。
  2.證券交易法第171條曾於95年5月30日及99年6月2日為部分修
    正：關於95年5月30日之修正，僅係配合刑法第四章章名修
    正為「正犯與共犯」，而於第3項、第4項加列「正犯」，其
    餘並未修正，其第1項第1款係規定：「一、違反第20條第1
    項、第2項、第155條第1項、第2項、第157條之1第1項之規
    定者。」；而關於99年6月2日在第171條第1項第1款修正規
    定為：「一、違反第20條第1項、第2項、第155條第1項、第
    2項、第157條之1第1項或第2項規定。」，僅係增加第157條
    之1第2項規定，就被告蘇明智、楊振霆等2人係違反第155條
    第1項、第2項之規定，其構成要件並未變更，是就本案而言
    ，應逕適用99年6月2日修正之證券交易法第171條規定。
  (二)刑法新舊法比較之說明：
  1.被告蘇明智、楊振霆等人為第一時期（即94年8月至95年6月
    ）之炒股行為後，刑法業經立法院修正通過，並自95年7月1
    日生效。按行為後法律有變更者，適用行為時之法律，但行
    為後之法律有利於行為人者，適用最有利於行為人之法律，
    現行刑法第2條第1項定有明文。此條規定乃與刑法第1條罪
    刑法定主義契合，而貫徹法律禁止溯及既往原則，係規範行
    為後法律變更所生新舊法律比較適用之準據法，是刑法第2
    條本身雖經修正，但刑法第2條既屬適用法律之準據法，本
    身尚無比較新舊法之問題，應一律適用裁判時之現行刑法第
    2條規定以決定適用之刑罰法律。
  2.刑法第28條共同正犯之範圍，已修正限縮於共同實行犯罪行
    為者始成立共同正犯，排除陰謀犯、預備犯共同正犯，自屬
    行為後法律有變更，而非僅屬文字修正，應有新舊法比較適
    用問題（最高法院97年臺上字第37號裁判意旨參照）。惟本
    件被告等人共犯違反證券交易法，係屬共同實施犯罪行為之
    共犯，不論依修正前之刑法第28條、或修正後刑法第28條之
    規定，均成立共同正犯，自應適用修正後刑法第28條之規定
    ，論以共犯。
八、按對於在證券交易所上市之有價證券，不得有「意圖抬高或
    壓低集中交易市場某種有價證券之交易價格，與他人通謀，
    以約定價格於自己出售，或購買有價證券時，使約定人同時
    為購買或出售之相對行為」、「意圖抬高或壓低集中交易市
    場某種有價證券之交易價格，自行或以他人名義，對該有價
    證券，連續以高價買入或以低價賣出」、「意圖造成集中交
    易市場某種有價證券交易活絡之表象，自行或以他人名義，
    連續委託買賣或申報買賣而相對成交」及「直接或間接從事
    其他影響集中交易市場有價證券交易價格之操縱行為」，95
    年1月11日修正後之證券交易法第155條第1項第3款、第4款
    、第5款及第7款定有明文。又同條文第155條第2項規定:「
    第20條第4項規定，於前項準用之。」是按證券交易法第155
    條第2項所謂於證券商營業處所買賣有價證券，係指不在集
    中交易市埸以競價方式買賣有價證券之情形而言，此觀諸財
    政部證券管理委員會71年8月23日（71）臺財證（3）字第
    1429號令頒之證券商營業處所買賣有價證券管理辦法第2條
    規定：「本辦法所稱證券商營業處所買賣有價證券，指有價
    證券不在集中交易市場以競價方式買賣，而在證券商專設櫃
    檯進行之交易行為，簡稱櫃檯買賣。」及第4條規定：「櫃
    檯買賣之有價證券，以依證券交易法公開發行未在集中交易
    市場買賣之股票及其他經本會指定之有價證券為限。」自明
    （最高法院86年度臺上字第228號判決意旨參照），此即所
    謂之上櫃公司股票，依此，證券交易法第155條第2項所規範
    之對象，係指上櫃公司之股票。經查，本件被告楊振霆、蘇
    明智等人買賣之寶島極光公司股票，既係在櫃檯買賣之有價
    證券，亦即上櫃公司股票，自屬證券交易法第155條第2項所
    規範之對象甚明。
九、違反證券交易法第155條第1項第1、3、4、5、6、7款之規定
    ，應依同法第171條之規定處罰。關於同法第155條第1項第1
    款及第3至第7款之規定，即學理上所謂「反操縱條款」，旨
    在規範證券交易所上市之有價證券，在交易上之各種不法操
    縱行為。其立法目的，在健全證券交易市場之機能，維持證
    券交易市場之秩序，並保護投資人。就立法文義而言，證券
    交易法第155條第1項第1、3、4、5、6款之規定，係列示不
    同之非法操縱行為類型，而同條項第7款之規定，則為非法
    操縱行為之概括類型，文義上仍應視為非法操縱行為之另一
    種類型，此應係證券交易市場之「操縱行為」，屬智慧型之
    經濟犯罪，其犯罪態樣複雜，立法上無法一一列舉所致。申
    言之，行為人之行為縱已該當該條項第1、3、4、5、6款中
    ，其中之一或數款之非法操縱行為類型之構成要件，如另該
    當同條項第7款之非法操縱行為類型之構成要件時，自非可
    置而不論，始符該法條為「反操縱條款」之立法目的。從而
    如行為人係基於包括之認識、單一之目的，就某一種集中交
    易市場之有價證券，或同時就多數集中交易市場之有價證券
    ，接續有該當修正前證券交易法第155條第1項第1、3至7款
    所示之非法操縱該相關有價證券之行為者，應僅成立一罪，
    不能以連續論，於此情形，應就所犯不同之非法操縱行為之
    類型中，擇一重論處。至行為人並非基於包括之認識、單一
    之目的，同時就多種集中交易市場之有價證券，而係基於概
    括犯意，先後就集中交易市場，個別不同之多種有價證券，
    分別有該當上開法條所示之非法操縱行為者，如在刑事法之
    評價上，各具獨立性，就個別不同之有價證券之非法操縱行
    為，非不可以連續犯論擬（最高法院95年臺上字第1220號判
    決意旨參照）。
十、核被告蘇明智、楊振霆等2人應論罪如下：
  (一)犯罪事實一部分：
  1.被告蘇明智就附表(一)、(二)所示時間，及被告楊振霆就附表(三)
    、(四)所為，均係違反證券交易法第155條第1項第3、4、5、7
    款之規定，觸犯同法第171條第1項第1款之罪。被告蘇明智
    、楊振霆等2人所犯證券交易法第155條第1項第3、4、5、7
    款之罪，雖觸犯多款之罪，惟其中第7款之規定，為操縱行
    為之概括類型，自以第3、4、5款規定已有炒作行為，其犯
    行較為嚴重。又本件被告楊振霆、蘇明智等2人係以人頭帳
    戶間大量沖洗買賣之方式為連續相對交易，目的在造成股票
    交易活絡之表象，自均應以所犯該條第5款之情節為最重，
    揆諸前揭說明，應逕依第5款之規定論處，不再論以第3、4
    、7款之罪。
  2.被告蘇明智、楊振霆等2人分別利用如附表(一)至附表(四)所示
    不知情之人頭帳戶炒作股票，係間接正犯。又共同實行犯罪
    行為之人，在合同意思範圍以內，各自分擔犯罪行為之一部
    ，相互利用他人之行為，以達其犯罪之目的者，即應對於全
    部所發生之結果，共同負責，不問犯罪動機起於何人，亦不
    必每一階段犯行，均經參與。且共同實行犯罪行為之人，在
    合同意思範圍內，各自分擔犯罪行為之一部，相互利用他人
    之行為，以達其犯罪之目的者，即應對於全部所發生之結果
    ，共同負責；共同正犯間，非僅就其自己實行之行為負其責
    任，並在犯意聯絡之範圍內，對於他共同正犯所實行之行為
    ，亦應共同負責。被告蘇明智就上開違反證券交易法之犯行
    與盧美評（已死亡），有犯意聯絡及行為分擔，應論以共同
    正犯。被告楊振霆就上開違反證券交易法之犯行，與盧美評
    （已死亡）、俞宗碧（通緝中）、盧玉茵間具有犯意聯絡及
    行為分擔，應論以共同正犯。另查，盧玉茵自95年2月起接
    替被告蘇明智之上述炒股操縱股價量之犯行，其後，俞宗碧
    雖供稱曾將市場派負責之炒股行為，發包予有犯意聯絡名喚
    「王志仁」乙情，但以俞宗碧通緝中，其與「王志仁」間縱
    有共犯關係，被告楊振霆、與俞宗碧及「王志仁」並朋分市
    場派炒股所得獲利，惟觀俞宗碧於96年5月21日檢察官偵訊
    時仍堅稱：95年1月至4月，我發包給王志仁，並透過楊振霆
    叫盧玉茵掛單，數量及價格由我和王志仁決定等語（參96年
    度偵字第9069號卷(二)第194頁以下），如俞宗碧係自行發包
    予「王志仁」，另方面係透過被告楊振霆叫盧玉茵掛單買進
    ，且其炒作手法本即區分公司派及市場派相對成交進行，如
    盧玉茵歸屬之公司派，僅知市場派為被告楊振霆及俞宗碧，
    其從來不知有「王志仁」者有共同參與本件炒作，甚市場派
    之被告楊振霆亦不知俞宗碧如何發包予「王志仁」，實難認
    被告楊振霆及盧玉茵等就此「王志仁」之參與於案發時亦知
    情而成立共犯關係，亦即就「王志仁」與盧美評、盧玉茵及
    被告楊振霆間有無成立共犯關係，應以其間是否在合同意思
    範圍內，各自分擔犯罪行為之一部，相互利用他人之行為，
    以達其犯罪之目的為認定依據，然以檢察官就「王志仁」未
    據起訴，「王志仁」之年籍資料亦付闕如，本院實無從查證
    釐清，自無明確證據足資認定其共犯關係，是被告楊振霆等
    與盧玉茵、「王志仁」間就本件部分之操縱投資人股票帳戶
    炒作該股價量之犯行，無從認定有何共犯關係，起訴書就此
    併予載為犯罪事實，尚難遽採，併此敘明。
  4.證券交易法第155條第1項之規定，須有連續多數操縱行為之
    存在始符合犯罪構成要件，因之被告蘇明智、楊振霆等分別
    於犯罪事實一該時期各階段中操縱股票價格之多數相對交易
    買賣股票動作，應均屬犯罪事實一該時期之接續犯罪行為，
    而各論為單純一罪。
  (二)犯罪事實二部分：
  1.被告楊振霆所為，係違反證券交易法第155條第1項第3、4、
    5、7款之規定，觸犯同法第171條第1項第1款之罪。被告楊
    振霆所犯證券交易法第155條第1項第3、4、5、7款之罪，雖
    觸犯多款之罪，惟其中第7款之規定，為操縱行為之概括類
    型，自以第3、4、5款規定已有炒作行為，其犯行較嚴重。
    又本件被告楊振霆係以人頭帳戶間大量沖洗買賣之方式為連
    續相對交易，目的在造成股票交易活絡之表象，自應以所犯
    該條第5款之情節為最重，揆諸前揭說明，應逕依第5款之規
    定論處，不再論以第3、4、7款之罪。
  2.被告楊振霆與盧玉茵、李怡萱、范席綸共4人利用如附表(六)
    (九)所示不知情之人頭帳戶（李怡萱個人帳戶除外）炒作股票
    ，係間接正犯。被告楊振霆與盧玉茵等人間就上開違反證券
    交易法之犯行，與盧美評、俞宗碧、林家昌（就附表(七)部分
    、由本院另案99年度金上更(一)字第95號判決無罪，目前尚未
    確定；「王志仁」本院僅認與俞宗碧為共犯關係，無證據足
    認與盧玉茵及被告楊振霆間亦有共犯關係）間，具有犯意聯
    絡及行為分擔，應論以共同正犯。
  4.證券交易法第155條第1項之規定，須有連續多數操縱行為之
    存在始符合犯罪構成要件，因之被告楊振霆於犯罪事實二該
    時期各階段中操縱股票價格之多數相對交易買賣股票動作，
    應均屬該時期之接續犯罪行為，而論為單純一罪。
  5.被告楊振霆於偵查中自白犯罪（參96年度偵字第9069號卷(一)
    第231至236頁，同偵卷(二)第186、187、192至195頁），且本
    案就犯罪事實二部分，復查無犯罪所得，已如前述，應依證
    券交易法第171條第4項規定，減輕其刑。
  (三)被告楊振霆自95年7、8月起為犯罪事實二之炒作股票之行為
    時，刑法已於95年7月1日修正施行，並已刪除連續犯之規定
    ，且第一時期之炒作行為，既因被告楊振霆認定公司派故意
    賣股，影響炒作，並向公司派要求賠償，雙方之合作關係因
    而中止，其後於95年7、8月間盧玉茵再徵得盧美評之同意後
    、重新開啟與被告楊振霆、俞宗碧之約談，另議炒作底價、
    提供股數、資金及利益分配之條件等，已如前述，則被告楊
    振霆就犯罪事實二之製造證券交易活絡表象罪之犯行，自係
    另行起意甚明。從而，被告楊振霆就犯罪事實一及犯罪事實
    二之前後二時期炒作股票之行為，因犯意各別，行為有異，
    自應予分論併罰。
  (四)按證券交易法第171條第1項第1款之抬高有價證券交易價格
    罪之法定刑為「3年以上10年以下有期徒刑，得併科新臺幣1
    千萬元以上2億元以下罰金」，其刑不可謂不重，故倘依其
    情狀處以相當之有期徒刑，即足以懲儆，並可達防衛社會之
    目的者，自非不可依客觀之犯行與主觀之惡性二者加以考量
    其情狀，審酌是否有其可憫恕之處，而適用刑法第59條之規
    定酌量減輕其刑，期使個案裁判之量刑，能斟酌至當，符合
    比例原則。考量被告蘇明智、楊振霆，為圖一己之私利，不
    顧證券市場之公平性與交易秩序，從事炒作所營寶島極光公
    司股票，製造交易活絡假象與異常價格，致使不知情之投資
    人跟進，進而影響證券市場之交易秩序，確有一定之惡性，
    惟本院審酌被告蘇明智、楊振霆2人之犯罪動機、目的、手
    段、情節輕重、犯罪所生危害等一切情狀，另參以蘇明智、
    楊振霆操控股票之時間及數量，對證券交易市場之秩序影響
    尚非至鉅，且因操控股票之犯罪所得多由盧美評家族得之，
    亦非全然由其等獲取等情，復念被告蘇明智、楊振霆等2人
    尚無不良素行，而被告楊振霆復於偵查、原審及本院審理時
    ，均坦認全部犯行，而為認罪之陳述，深具悔意，是其等受
    本件刑事追訴及刑之宣告，應已足資警惕，實有給予其非在
    監處遇之改過自新機會，然若以證券交易法第171條第1項第
    1款所規定之法定本刑而科處最輕本刑有期徒刑3年，其勢必
    即須入監執行，實屬情輕法重，在客觀上尚足以引起一般之
    同情，尚有堪資憫恕之處，故認依其情狀處以相當之有期徒
    刑，即足以懲儆，並可達防衛社會之目的，爰均依刑法第59
    條之規定予以酌量減輕其刑；被告楊振霆所涉如犯罪事實二
    部分，則遞減輕之。
十一、原判決認被告蘇明智、楊振霆等2人罪證明確而予科刑，
      固非無見，惟查：（壹）如附表(一)編號1部分，賣出張數
      合計應為445張；編號4部分，94年8月16日原無賣出資料
      ，經查編號4部分，賣出張數合計應為922張，則附表(一)合
      計賣出股數應為4,547張；又附表(二)編號1部分，94年12月
      16日賣出張數尚有4、17、15張，合計賣出張數應為4,620
      張，附表(二)部分賣出股數應為5996.845張；附表(五)部分，
      應增列人頭帳戶劉碧員、陳德隆之買賣股數及價格；附表
      (九)部分，李怡萱僅買入1張，且查無鄭楠興買賣資料，以
      上原判決附表有所漏列或誤載之情形；（貳）就犯罪事實
      一部分，被告蘇明智所犯應僅係在附表(一)(二)所示時間參與
      ，被告楊振霆所犯應僅係在附表(三)(四)所示時間參與，原判
      決未予詳查釐清，均論其等參與附表(一)至(四)所示時間之所
      有製造證券交易活絡表象犯罪；（）原判決就各被告等
      各如犯罪事實所示之犯罪所得之認定，未扣除證券交易時
      所衍生之手續費、交易稅等，尚有所誤（理由已詳如前述
      ）；（肆）原判決主文就被告蘇明智、楊振霆部分，均諭
      知犯罪所得沒收之，但均諭知：「如全部或一部不能沒收
      時，連帶追徵其價額」；然查，「由此項追徵其價額規定
      觀之，必限於所得者為金錢以外之其他財物而無法沒收時
      ，始應追徵其價額。如所得財物為金錢而無法沒收時，則
      應以其財產抵償之，不發生追徵價額之問題（最高法院93
      年度臺上字第4584號判決意旨參照）」，亦即「追徵其價
      額，必限於所沒收之物為金錢以外之其他財物而無法沒收
      時，始應追徵其價額，使其繳納與原物相當之價額。如所
      得財物為金錢而無法沒收時，應以其財產抵償之，而不發
      生追徵價額之問題（最高法院93年度臺上字第2743號判決
      意旨參照）」。本件被告蘇明智、楊振霆等之犯罪所得係
      賣出股票所得之金錢，並不發生追徵價額之問題，原審判
      決諭知「追徵其價額」；（伍）被告楊振霆與「王志仁」
      間尚乏積極證據足認有共犯關係，原審亦未敘明其認定之
      依據；（陸）被告楊振霆就犯罪事實二部分，業已於偵查
      自白犯行，且此部分復查無犯罪所得，原審未依證券交易
      法第171條第4項規定減輕其刑；以上各節，均有未洽。被
      告蘇明智上訴仍執前詞否認犯罪，惟本件關於犯罪事實一
      即附表(一)(二)部分，事證明確，業如前述，被告蘇明智此部
      分所辯顯係卸責之詞，惟逾此部分之炒作，查無被告蘇明
      智參與之證據，其就此之上訴為有理由。被告楊振霆上訴
      意旨認其犯行應合併論以一罪，且原審量刑過重等語，惟
      被告楊振霆上揭二犯行，犯意各別，行為有異，應予分論
      併罰，已如前述，其此部分之辯辭，尚無可採；惟本院參
      酌其上揭犯情及犯罪所得，則關於量刑過重部分，應為有
      理由。綜上，原判決既有上述可議之處，自屬無可維持，
      應由本院將原判決關於被告蘇明智、楊振霆部分，均予以
      撤銷改判。
十二、被告蘇明智、楊振霆等人應科刑如下：
  (一)被告蘇明智部分：爰審酌被告蘇明智係證券公司之營業員，
    竟利用職務之便，以其證券專業知識穿針引線、謀議相關細
    節、居間協調及分工部分交易而成就本案之犯罪情節，且犯
    後否認犯行，態度非佳，以及共同炒作股票之結果，確實影
    響股票交易市場之秩序，及所參與部分共犯犯罪所得達3,68
    8,936.422元（被告蘇明智並未參與和解賠償，故不予扣除
    列計）等一切情狀，量處如主文第2項所示之罪刑。另審酌
    被告蘇明智前未曾受有期徒刑以上刑之宣告，有臺灣高等法
    院被告前案紀錄表在卷可稽，其因一時失慮致罹刑典，本院
    認其經此偵審程序，應知警惕而無再犯之虞，宣告之刑以暫
    不執行為適當，爰併予宣告緩刑5年，以啟自新。又本院審
    酌被告蘇明智上揭行為造成之損害，依現行刑法第74條第2
    項第4款之規定，命被告蘇明智於判決確定之日起1年內，向
    國庫支付60萬元，以稍事彌補其行為造成之國家社會資源浪
    費。
  (二)被告楊振霆部分：爰審酌被告楊振霆從事股票買賣多年，深
    知非法炒作股票係破壞股票市場健全發展之元兇，竟與公司
    派合作共同炒作股票，非法拉抬寶島極光公司之股價謀利；
    且擔任本件炒作股票之實際操盤者，其犯後坦承犯行，充分
    配合調查，態度尚稱良好，及所參與事實一前半段（即95年
    1月底以後）之炒股行為、獲利金額、對股市交易秩序之影
    響及已和解賠償損害；另第2次炒作行為並未實際發生成效
    ，對交易市場秩序影響較小，而分別量處如主文第3項所示
    之罪刑，並定應執行刑。另審酌被告楊振霆目前身罹多項腫
    瘤疾病，自96年至99年間接受多次手術尚未痊癒，目前仍需
    接受門診治療，此有國立臺灣大學醫學院附設醫院診斷證明
    書、檢驗及預約單等在卷可憑（參本院卷(二)第56至59頁）；
    且其前未曾受有期徒刑以上刑之宣告，有臺灣高等法院被告
    前案紀錄表在卷可稽，其因一時失慮致罹刑典，本院認其經
    此偵審程序，應知警惕而無再犯之虞，宣告之刑以暫不執行
    為適當，爰併予宣告緩刑5年，以啟自新。又本院審酌被告
    楊振霆行為造成之損害，依現行刑法第74條第2項第4款之規
    定，命被告楊振霆於判決確定之日起1年內，向國庫支付120
    萬元，以稍事彌補其行為造成之國家社會資源浪費。
  (三)犯罪所得沒收部分：
    按證券交易法第171條第6項規定：「犯第一項或第二項之罪
    者，其因犯罪所得財物或財產上利益，除應發還被害人、第
    三人或應負損害賠償金額者外，以屬於犯人者為限，沒收之
    。如全部或一部不能沒收時，追徵其價額或以其財產抵償之
    。」上開沒收並追徵或抵償之規定，係刑法第38條第1項第3
    款、第3項但書之特別規定，採義務沒收主義，如全部或一
    部不能沒收時，並應追徵其價額或以其財產抵償之。又違反
    證券交易法第155條第1項、第2項規定者，對於善意買入或
    賣出有價證券之人所受之損害，應負賠償責任，證券交易法
    第155條第3項定有明文。是犯罪所得計算出來後，尚須扣除
    應發還被害人、第三人或應負損害賠償金額，始能就屬於行
    為人者宣告沒收。再按共同正犯之犯罪所得，因係合併計算
    ，為避免執行時發生重複沒收之情形，故各共同正犯之間係
    採連帶沒收主義，於裁判時僅諭知連帶沒收，不得就全體共
    同正犯之總所得，對各該共同正犯分別重複諭知沒收；此與
    罰金刑應分別諭知、分別執行者不同（最高法院95年度臺上
    字第1781號判決意旨參照）。是基於共同犯罪行為，應由共
    犯各負全部責任之理論，對於本件共同犯罪之所得，其沒收
    、追徵，依據前述說明應採共犯連帶沒收主義。經查：
  1.財團法人證券投資人及期貨交易人保護中心，於98年3月31
    日依證券投資人及期貨交易人保護法第28條規定，經陳智弘
    等23名證券投資人授與訴訟實施權後，以該中心名義向臺灣
    臺北地方法院提起民事訴訟，請求被告蘇明智、盧元瀛、周
    娜娜、盧玉茵、楊振霆、李怡萱、范席綸、俞宗碧及林家昌
    等人連帶給付1,611,565元整，暨法定遲延利息。嗣盧元瀛
    、周娜娜、盧玉茵、被告楊振霆於98年8月27日與財團法人
    證券投資人及期貨交易人保護中心達成和解協議，盧元瀛、
    周娜娜、盧玉茵、被告楊振霆同意給付1,611,565元整，並
    已於98年8月27日如數匯入財團法人證券投資人及期貨交易
    人保護中心指定之帳戶，有民事起訴狀、民事變更訴之聲明
    狀、協議書、財團法人證券投資人及期貨交易人保護中心陳
    報狀附卷可參（參本院前審卷(三)第3至17頁），是本案被告
    等人應負損害賠償金額總計為1,611,565元整。
  2.被告蘇明智就本件犯罪事實一之附表(一)、(二)所示時間內所認
    定之犯罪所得3,688,936元（因其並未與財團法人證券投資
    人及期貨交易人保護中心達成和解賠償損害，故不予扣除後
    列計），應依證券交易法第171條第6項之規定宣告與盧美評
    （之遺產）連帶沒收，如全部或一部不能沒收時，以其等財
    產（盧美評部分為遺產）連帶抵償之。
  3.被告楊振霆就本件犯罪事實一之附表(三)、(四)所示時間內所認
    定之犯罪所得6,705,759元，扣除應負損害賠償金額後為5,0
    94,194元（其計算式為6,705,759-1,611,565=5,094,194元
    ），應依證券交易法第171條第6項之規定宣告與盧玉茵、俞
    宗碧連帶沒收，如一部或全部不能沒收時，以其等財產連帶
    抵償之。
、移送併案審理部分（96年度偵字第17906、18972號），與起
    訴之犯罪事實（96年度偵字第9069、9611、15887號），為
    實質上一罪之關係，為起訴效力所及，本院自當併予審理，
    附此說明。
據上論斷，應依刑事訴訟法第369條第1項前段、第364條、第299
條第1項前段，證券交易法第155條第1項第5款、第2項、第171條
第1項第1款、第4項、第6項，刑法第2條第1項、第11條、第28條
、第59條、第51條第5款、第74條第1項第1款、第2項第4款，判
決如主文。
本案經檢察官鍾宗耀到庭執行職務。
中    華    民    國   100    年    12    月    27    日
            刑事第二庭  審判長法  官  邱  顯  祥
                              法  官  張  國  忠
                              法  官  王  鏗  普
以上正本證明與原本無異。
如不服本判決應於收受送達後十日內向本院提出上訴書狀，其未
敘述上訴理由者，並得於提起上訴後十日內向本院補提理由書（
均須按他造當事人之人數附繕本）「切勿逕送上級法院」。
                              書記官  詹  雅  婷
中    華    民    國   100    年    12    月    27    日
附表(一)：被告等利用集團內部人及人頭帳戶買進、賣出股票資料
        （期間：94.08.09至94.12.05）
┌──┬────────┬────┬────┬────┬────┬────┬────┬────┐
│編號│ 人  頭  戶  名 │買進時間│買進張數│買進價格│賣出時間│賣出張數│賣出價格│索引    │
├──┼────────┼────┼────┼────┼────┼────┼────┼────┤
│ １ │吳秀珠          │94.09.14│       2│   17.30│94.09.14│      30│   17.70│投資人或│
│    │◎股票帳戶      │        │      25│   17.40│        │      20│   17.65│集團交易│
│    │  券商：5059    │        │       2│   17.55│        │      20│   17.60│明細表（│
│    │  帳號：135167  │        │       9│   17.70│        │      20│   17.75│北機組移│
│    │  券商：9535    │        │      17│   17.60│        │      20│   17.80│送卷第3 │
│    │  帳號：367497  │        │       7│   17.45│        │        │        │冊P298）│
│    │  券商：975A    │        │      10│   17.75│        │        │        │        │
│    │  帳號：0000000 │        │       9│   17.50│        │        │        │        │
│    │  券商：845Q    │94.09.16│      31│   17.70│94.09.16│      24│   17.70│北機組移│
│    │  帳號：62610   │        │      10│   17.75│        │       3│   17.45│送卷第3 │
│    │                │        │       9│   17.20│        │       7│   17.35│冊P299  │
│    │                │        │       8│   17.45│        │      20│   17.60│        │
│    │                │        │       1│   17.55│        │      21│   17.50│        │
│    │                │        │       6│   17.35│        │       9│   17.40│        │
│    │                │        │       4│   17.30│        │       3│   17.65│        │
│    │                │        │      28│   17.60│        │        │        │        │
│    │                │        │      25│   17.50│        │        │        │        │
│    │                │        │      10│   17.40│        │        │        │        │
│    │                │        │       3│   17.65│        │        │        │        │
│    │                │94.10.06│       3│   16.75│        │        │        │北機組移│
│    │                │        │       8│   16.95│        │        │        │送卷第3 │
│    │                │        │       4│   17.10│        │        │        │冊P302  │
│    │                │        │       8│   16.80│        │        │        │        │
│    │                │        │      47│   17.00│        │        │        │        │
│    │                │        │       1│   16.85│        │        │        │        │
│    │                │        │      16│   16.90│        │        │        │        │
│    │                │94.10.07│      38│   17.10│        │        │        │北機組移│
│    │                │        │      24│   17.20│        │        │        │送卷第3 │
│    │                │        │      11│   17.30│        │        │        │冊P302  │
│    │                │        │      22│   17.40│        │        │        │        │
│    │                │        │      15│   17.45│        │        │        │        │
│    │                │        │      23│   17.50│        │        │        │        │
│    │                │        │       7│   17.35│        │        │        │        │
│    │                │        │      13│   17.45│        │        │        │        │
│    │                │94.10.12│       5│   17.10│        │        │        │北機組移│
│    │                │        │       6│   17.15│        │        │        │送卷第3 │
│    │                │        │       8│   17.20│        │        │        │冊P303  │
│    │                │        │       6│   17.25│        │        │        │        │
│    │                │94.10.13│       7│   17.25│        │        │        │北機組移│
│    │                │        │       1│   17.40│        │        │        │送卷第3 │
│    │                │        │      10│   17.50│        │        │        │冊P303  │
│    │                │        │       4│   17.70│        │        │        │        │
│    │                │        │      10│   17.65│        │        │        │        │
│    │                │        │      17│   17.45│        │        │        │        │
│    │                │94.10.14│       2│   17.45│        │        │        │北機組移│
│    │                │        │      20│   17.60│        │        │        │送卷第3 │
│    │                │        │      23│   17.70│        │        │        │冊P303  │
│    │                │        │      10│   17.85│        │        │        │        │
│    │                │        │       5│   17.75│        │        │        │        │
│    │                │        │      12│   18.00│        │        │        │        │
│    │                │        │       4│   17.90│        │        │        │        │
│    │                │        │       6│   17.80│        │        │        │        │
│    │                │        │      11│   17.65│        │        │        │        │
│    │                │        │       5│   17.55│        │        │        │        │
│    │                │        │      19│   17.50│        │        │        │        │
│    │                │        │       3│   17.50│        │        │        │        │
│    │                │94.10.17│       3│   18.05│        │        │        │北機組移│
│    │                │        │       6│   18.10│        │        │        │送卷第3 │
│    │                │        │       6│   18.15│        │        │        │冊P304  │
│    │                │        │       5│   17.95│        │        │        │        │
│    │                │        │      20│   18.00│        │        │        │        │
│    │                │        │       9│   18.20│        │        │        │        │
│    │                │        │       8│   17.85│        │        │        │        │
│    │                │        │       1│   17.90│        │        │        │        │
│    │                │        │       5│   18.40│        │        │        │        │
│    │                │        │       8│   18.30│        │        │        │        │
│    │                │        │       2│   18.25│        │        │        │        │
│    │                │        │       9│   18.00│        │        │        │        │
│    │                │        │       2│   18.15│        │        │        │        │
│    │                │        │       1│   18.05│        │        │        │        │
│    │                │        │       5│   18.30│        │        │        │        │
│    │                │        │       7│   18.40│        │        │        │        │
│    │                │        │       6│   18.20│        │        │        │        │
│    │                │        │      12│   18.10│        │        │        │        │
│    │                │94.10.18│       1│   17.90│        │        │        │北機組移│
│    │                │        │       8│   18.15│        │        │        │送卷第3 │
│    │                │        │       1│   18.25│        │        │        │冊P305  │
│    │                │        │       1│   18.40│        │        │        │        │
│    │                │        │      23│   18.30│        │        │        │        │
│    │                │        │      17│   18.20│        │        │        │        │
│    │                │        │      11│   17.95│        │        │        │        │
│    │                │        │       5│   18.10│        │        │        │        │
│    │                │        │       1│   18.00│        │        │        │        │
│    │                │        │      15│   18.00│        │        │        │        │
│    │                │        │       2│   18.30│        │        │        │        │
│    │                │        │       3│   18.25│        │        │        │        │
│    │                │        │       5│   18.35│        │        │        │        │
│    │                │        │       4│   18.15│        │        │        │        │
│    │                │        │      11│   18.20│        │        │        │        │
│    │                │94.10.19│       4│   18.00│        │        │        │北機組移│
│    │                │        │       7│   18.50│        │        │        │送卷第3 │
│    │                │        │       3│   18.10│        │        │        │冊P305  │
│    │                │        │       9│   18.40│        │        │        │        │
│    │                │        │      10│   18.15│        │        │        │        │
│    │                │        │       3│   18.45│        │        │        │        │
│    │                │        │       5│   18.35│        │        │        │        │
│    │                │        │      10│   18.05│        │        │        │        │
│    │                │        │       7│   17.90│        │        │        │        │
│    │                │        │      14│   18.40│        │        │        │        │
│    │                │        │       2│   18.55│        │        │        │        │
│    │                │        │       7│   18.50│        │        │        │        │
│    │                │        │       1│   18.20│        │        │        │        │
│    │                │        │      10│   18.35│        │        │        │        │
│    │                │        │       2│   18.05│        │        │        │        │
│    │                │        │       5│   18.10│        │        │        │        │
│    │                │        │       4│   18.15│        │        │        │        │
│    │                │        │       6│   18.00│        │        │        │        │
│    │                │94.10.20│       3│   18.50│        │        │        │北機組移│
│    │                │        │       1│   18.75│        │        │        │送卷第3 │
│    │                │        │       1│   18.90│        │        │        │冊P306  │
│    │                │        │      13│   19.10│        │        │        │        │
│    │                │        │       1│   18.95│        │        │        │        │
│    │                │        │       1│   19.25│        │        │        │        │
│    │                │        │       4│   19.00│        │        │        │        │
│    │                │        │      13│   18.80│        │        │        │        │
│    │                │        │       1│   18.60│        │        │        │        │
│    │                │        │       1│   18.70│        │        │        │        │
│    │                │        │       2│   18.50│        │        │        │        │
│    │                │        │       2│   18.60│        │        │        │        │
│    │                │        │       1│   18.45│        │        │        │        │
│    │                │        │       2│   18.40│        │        │        │        │
│    │                │        │       1│   18.55│        │        │        │        │
│    │                │        │       1│   18.65│        │        │        │        │
│    │                │        │       4│   18.70│        │        │        │        │
│    │                │        │      11│   19.00│        │        │        │        │
│    │                │        │       7│   19.05│        │        │        │        │
│    │                │        │       3│   18.95│        │        │        │        │
│    │                │        │       1│   18.80│        │        │        │        │
│    │                │        │       1│   18.75│        │        │        │        │
│    │                │94.10.21│       1│   18.65│        │        │        │北機組移│
│    │                │        │       1│   18.90│        │        │        │送卷第3 │
│    │                │        │       7│   19.00│        │        │        │冊P306- │
│    │                │        │       4│   19.05│        │        │        │307     │
│    │                │        │       4│   19.10│        │        │        │        │
│    │                │        │       5│   19.20│        │        │        │        │
│    │                │        │       2│   19.15│        │        │        │        │
│    │                │        │       1│   18.80│        │        │        │        │
│    │                │        │       7│   18.75│        │        │        │        │
│    │                │        │      13│   18.60│        │        │        │        │
│    │                │        │       1│   19.05│        │        │        │        │
│    │                │        │       9│   19.00│        │        │        │        │
│    │                │        │       4│   19.10│        │        │        │        │
│    │                │        │       5│   19.15│        │        │        │        │
│    │                │        │       5│   19.20│        │        │        │        │
│    │                │        │       1│   18.95│        │        │        │        │
│    │                │        │       1│   18.65│        │        │        │        │
│    │                │94.10.24│       4│   18.90│        │        │        │北機組移│
│    │                │        │       3│   19.15│        │        │        │送卷第3 │
│    │                │        │       1│   18.95│        │        │        │冊P307  │
│    │                │        │       8│   19.00│        │        │        │        │
│    │                │        │       2│   19.05│        │        │        │        │
│    │                │        │       9│   19.10│        │        │        │        │
│    │                │        │       1│   18.95│        │        │        │        │
│    │                │        │       1│   19.05│        │        │        │        │
│    │                │        │       1│   19.10│        │        │        │        │
│    │                │        │       7│   19.00│        │        │        │        │
│    │                │94.10.25│       2│   18.80│        │        │        │北機組移│
│    │                │        │       1│   19.00│        │        │        │送卷第3 │
│    │                │        │       1│   18.85│        │        │        │冊P308  │
│    │                │        │       4│   18.60│        │        │        │        │
│    │                │        │       1│   19.00│        │        │        │        │
│    │                │        │       2│   19.15│        │        │        │        │
│    │                │        │       2│   19.25│        │        │        │        │
│    │                │        │       2│   19.40│        │        │        │        │
│    │                │        │       5│   19.30│        │        │        │        │
│    │                │        │      22│   18.70│        │        │        │        │
│    │                │        │      13│   19.35│        │        │        │        │
│    │                │        │      12│   19.20│        │        │        │        │
│    │                │        │       5│   19.10│        │        │        │        │
│    │                │        │       2│   18.90│        │        │        │        │
│    │                │        │       5│   18.80│        │        │        │        │
│    │                │        │       5│   18.85│        │        │        │        │
│    │                │        │       5│   19.40│        │        │        │        │
│    │                │        │       6│   19.35│        │        │        │        │
│    │                │        │       3│   19.25│        │        │        │        │
│    │                │        │       6│   19.20│        │        │        │        │
│    │                │        │       2│   19.10│        │        │        │        │
│    │                │        │       1│   19.00│        │        │        │        │
│    │                │        │       7│   18.80│        │        │        │        │
│    │                │        │      14│   18.60│        │        │        │        │
│    │                │94.10.26│       1│   18.65│        │        │        │北機組移│
│    │                │        │       2│   18.75│        │        │        │送卷第3 │
│    │                │        │       6│   18.60│        │        │        │冊P308- │
│    │                │        │       8│   18.90│        │        │        │309     │
│    │                │        │      10│   19.00│        │        │        │        │
│    │                │        │       2│   18.80│        │        │        │        │
│    │                │        │       2│   18.70│        │        │        │        │
│    │                │        │       5│   18.60│        │        │        │        │
│    │                │        │       3│   18.90│        │        │        │        │
│    │                │        │       8│   19.00│        │        │        │        │
│    │                │        │       2│   18.75│        │        │        │        │
│    │                │94.10.27│      30│   18.00│        │        │        │北機組移│
│    │                │        │       5│   18.55│        │        │        │送卷第3 │
│    │                │        │       3│   18.60│        │        │        │冊P309  │
│    │                │        │       1│   18.20│        │        │        │        │
│    │                │        │       2│   18.30│        │        │        │        │
│    │                │        │     100│   18.00│        │        │        │        │
│    │                │        │       1│   18.40│        │        │        │        │
│    │                │        │       5│   18.55│        │        │        │        │
│    │                │        │      32│   18.00│        │        │        │        │
│    │                │        │       2│   18.20│        │        │        │        │
│    │                │        │       5│   18.55│        │        │        │        │
│    │                │94.10.28│       2│   18.10│        │        │        │北機組移│
│    │                │        │       1│   18.60│        │        │        │送卷第3 │
│    │                │        │       2│   18.30│        │        │        │冊P310  │
│    │                │        │       8│   18.50│        │        │        │        │
│    │                │        │       1│   18.55│        │        │        │        │
│    │                │        │       6│   18.20│        │        │        │        │
│    │                │        │       9│   18.40│        │        │        │        │
│    │                │        │       2│   18.50│        │        │        │        │
│    │                │        │       3│   18.60│        │        │        │        │
│    │                │        │      10│   18.00│        │        │        │        │
│    │                │        │       1│   18.45│        │        │        │        │
│    │                │        │       2│   18.55│        │        │        │        │
│    │                │        │       1│   18.40│        │        │        │        │
│    │                │94.10.31│       1│   18.75│        │        │        │北機組移│
│    │                │        │       1│   18.30│        │        │        │送卷第3 │
│    │                │        │       1│   18.80│        │        │        │冊P310- │
│    │                │        │      11│   18.70│        │        │        │311     │
│    │                │        │      18│   18.60│        │        │        │        │
│    │                │        │      10│   18.85│        │        │        │        │
│    │                │        │       1│   19.00│        │        │        │        │
│    │                │        │      10│   18.55│        │        │        │        │
│    │                │        │       3│   18.35│        │        │        │        │
│    │                │        │       7│   18.45│        │        │        │        │
│    │                │        │       1│   18.80│        │        │        │        │
│    │                │        │      10│   18.95│        │        │        │        │
│    │                │        │      17│   18.85│        │        │        │        │
│    │                │        │       1│   18.75│        │        │        │        │
│    │                │        │      10│   18.60│        │        │        │        │
│    │                │        │       2│   18.55│        │        │        │        │
│    │                │        │       4│   18.60│        │        │        │        │
│    │                │        │       3│   18.75│        │        │        │        │
│    │                │        │       1│   18.85│        │        │        │        │
│    │                │        │      10│   18.30│        │        │        │        │
│    │                │        │      18│   18.95│        │        │        │        │
│    │                │        │       5│   18.70│        │        │        │        │
│    │                │94.11.01│       2│   18.50│        │        │        │北機組移│
│    │                │        │      20│   18.95│        │        │        │送卷第3 │
│    │                │        │       9│   18.70│        │        │        │冊P311- │
│    │                │        │       2│   18.80│        │        │        │312     │
│    │                │        │       3│   18.65│        │        │        │        │
│    │                │        │      20│   18.85│        │        │        │        │
│    │                │        │      13│   18.60│        │        │        │        │
│    │                │        │       1│   18.45│        │        │        │        │
│    │                │        │      25│   18.60│        │        │        │        │
│    │                │        │       8│   18.70│        │        │        │        │
│    │                │        │       5│   18.85│        │        │        │        │
│    │                │        │       1│   19.00│        │        │        │        │
│    │                │        │      20│   18.75│        │        │        │        │
│    │                │94.11.03│       9│   18.70│94.11.03│       1│   18.75│北機組移│
│    │                │        │      10│   18.85│        │       8│   18.60│送卷第3 │
│    │                │        │       9│   19.00│        │       8│   18.70│冊P312  │
│    │                │        │      18│   18.90│        │       2│   18.65│        │
│    │                │        │       3│   18.75│        │       6│   18.80│        │
│    │                │        │       6│   18.80│        │      13│   18.90│        │
│    │                │        │        │        │        │       5│   18.85│        │
│    │                │94.11.04│       5│   18.75│94.11.04│      13│   19.10│北機組移│
│    │                │        │       4│   18.95│        │       1│   18.70│送卷第3 │
│    │                │        │      15│   19.10│        │      10│   18.80│冊P313  │
│    │                │        │       1│   19.20│        │      16│   18.90│        │
│    │                │        │      60│   20.05│        │       1│   19.15│        │
│    │                │        │       4│   19.15│        │       2│   19.50│        │
│    │                │        │       2│   19.80│        │       7│   19.20│        │
│    │                │        │       3│   18.70│        │       5│   18.95│        │
│    │                │        │      18│   19.00│        │       3│   18.75│        │
│    │                │        │      16│   18.90│        │      13│   19.00│        │
│    │                │        │      10│   18.80│        │       5│   18.85│        │
│    │                │        │        │        │        │       6│   18.60│        │
│    │                │94.11.07│      10│   19.60│94.11.07│      32│   19.80│北機組移│
│    │                │        │      17│   19.90│        │      19│   20.00│送卷第3 │
│    │                │        │      15│   20.00│        │      19│   20.10│冊P313- │
│    │                │        │      11│   20.10│        │       1│   19.95│314     │
│    │                │        │      11│   20.05│        │      26│   19.90│        │
│    │                │        │       1│   19.95│        │        │        │        │
│    │                │        │      13│   19.80│        │        │        │        │
│    │                │        │       3│   19.70│        │        │        │        │
│    │                │94.11.08│      15│   19.50│94.11.08│       2│   19.70│北機組移│
│    │                │        │       5│   19.50│        │      13│   19.80│送卷第3 │
│    │                │        │       1│   19.75│        │       2│   19.90│冊P314  │
│    │                │        │      12│   19.80│        │       1│   19.75│        │
│    │                │        │       3│   19.70│        │        │        │        │
│    │                │        │       3│   19.60│        │        │        │        │
│    │                │        │       3│   19.90│        │        │        │        │
│    │                │        │       1│   19.40│        │        │        │        │
│    │                │        │       2│   19.65│        │        │        │        │
│    │                │94.11.09│       5│   19.30│        │        │        │北機組移│
│    │                │        │       5│   19.40│        │        │        │送卷第3 │
│    │                │        │       1│   19.70│        │        │        │冊P314  │
│    │                │        │       5│   19.50│        │        │        │        │
│    │                │        │       3│   19.65│        │        │        │        │
│    │                │        │       1│   19.45│        │        │        │        │
│    │                │94.11.10│      12│   19.40│94.11.10│       5│   19.50│北機組移│
│    │                │        │       1│   19.55│        │       2│   19.55│送卷第3 │
│    │                │        │       2│   19.50│        │        │        │冊P315  │
│    │                │94.11.11│       1│   19.50│94.11.11│       1│   19.45│北機組移│
│    │                │94.11.14│       1│   18.60│        │        │        │送卷第3 │
│    │                │        │       1│   19.20│        │        │        │冊P315  │
│    │                │        │       2│   19.15│        │        │        │        │
│    │                │        │       3│   18.90│        │        │        │        │
│    │                │94.11.15│       5│   18.30│        │        │        │北機組移│
│    │                │        │      10│   18.30│        │        │        │送卷第3 │
│    │                │        │      11│   18.30│        │        │        │冊P315  │
│    │                │        │   -----│        │        │   -----│        │        │
│    │                │        │   2,238│        │        │     445│        │        │
├──┼────────┼────┼────┼────┼────┼────┼────┼────┤
│ ２ │盧和陸投資公司  │94.08.12│     100│   16.30│        │        │        │投資人或│
│    │◎股票帳戶      │        │     200│   16.50│        │        │        │集團交易│
│    │  券商：5059    │94.08.15│       1│   16.20│        │        │        │明細表（│
│    │  帳號：164057  │        │       1│   16.45│        │        │        │北機組移│
│    │                │        │       1│   16.60│        │        │        │送卷第3 │
│    │                │        │      20│   16.80│        │        │        │冊P292）│
│    │                │        │       2│   16.90│        │        │        │        │
│    │                │        │       2│   16.85│        │        │        │        │
│    │                │        │       3│   16.70│        │        │        │        │
│    │                │        │       5│   16.50│        │        │        │        │
│    │                │        │       1│   16.35│        │        │        │        │
│    │                │        │     152│   16.30│        │        │        │        │
│    │                │94.08.16│      22│   16.20│        │        │        │        │
│    │                │        │       5│   16.40│        │        │        │        │
│    │                │94.08.17│       9│   16.30│94.08.17│       4│   15.85│北機組移│
│    │                │        │       2│   16.35│        │      10│   16.30│送卷第3 │
│    │                │        │       6│   16.20│        │       2│   16.35│冊P292-2│
│    │                │        │        │        │        │       5│   16.20│93      │
│    │                │        │        │        │        │       1│   15.90│        │
│    │                │        │        │        │        │       3│   16.10│        │
│    │                │94.08.18│       5│   16.50│94.08.18│      19│   16.50│北機組  │
│    │                │        │       5│   16.55│        │       2│   17.15│移送卷第│
│    │                │        │      10│   16.60│        │      18│   17.10│3冊P293 │
│    │                │        │      14│   16.70│        │      21│   16.60│        │
│    │                │        │      19│   17.05│        │      20│   16.70│        │
│    │                │        │        │        │        │      20│   17.05│        │
│    │                │94.08.24│     100│   15.85│        │        │        │北機組移│
│    │                │        │        │        │94.08.26│      10│   15.50│送卷第3 │
│    │                │94.08.29│      10│   15.00│        │        │        │冊P294  │
│    │                │        │      21│   14.90│        │        │        │北機組移│
│    │                │94.08.31│       2│   15.35│        │        │        │送卷第3 │
│    │                │        │      10│   15.40│        │        │        │冊P295  │
│    │                │        │      69│   15.50│        │        │        │        │
│    │                │94.09.02│      50│   15.50│94.09.02│       2│   15.60│北機組移│
│    │                │        │       5│   15.55│        │       5│   15.55│送卷第3 │
│    │                │94.09.05│       1│   15.30│94.09.05│      10│   15.55│冊P295-2│
│    │                │        │      10│   15.55│        │      11│   15.60│96      │
│    │                │        │      13│   15.60│        │        │        │        │
│    │                │        │       2│   15.50│        │        │        │        │
│    │                │94.09.07│      31│   16.75│94.09.07│       3│   16.75│北機組移│
│    │                │        │      14│   16.70│        │        │        │送卷第3 │
│    │                │        │       1│   16.80│        │        │        │冊P296  │
│    │                │94.09.08│       6│   16.35│94.09.08│      20│   16.45│北機組移│
│    │                │        │       8│   16.80│        │      20│   16.50│送卷第3 │
│    │                │        │      29│   16.75│        │       6│   16.55│冊P297  │
│    │                │        │       1│   16.50│        │       1│   16.65│        │
│    │                │        │       5│   16.55│        │      20│   16.40│        │
│    │                │        │       4│   16.60│        │        │        │        │
│    │                │        │      27│   16.70│        │        │        │        │
│    │                │94.09.09│      16│   16.70│94.09.09│      22│   16.70│北機組移│
│    │                │        │      18│   16.75│        │      24│   16.75│送卷第3 │
│    │                │        │      26│   16.80│        │      22│   16.80│冊P297  │
│    │                │        │      25│   16.65│        │      22│   16.60│        │
│    │                │        │      15│   16.60│        │        │        │        │
│    │                │        │      25│   16.50│        │        │        │        │
│    │                │        │      17│   16.45│        │        │        │        │
│    │                │        │       9│   16.40│        │        │        │        │
│    │                │94.09.12│      10│   16.40│94.09.12│      19│   16.60│北機組移│
│    │                │        │      16│   16.60│        │      24│   16.50│送卷第3 │
│    │                │        │       6│   16.50│        │       6│   16.80│冊P297  │
│    │                │        │      10│   16.80│        │      20│   16.70│        │
│    │                │        │       3│   16.70│        │      20│   16.65│        │
│    │                │        │      13│   16.65│        │        │        │        │
│    │                │94.09.13│      11│   16.90│94.09.13│      21│   16.90│北機組移│
│    │                │        │      11│   17.50│        │      19│   17.00│送卷第3 │
│    │                │        │      13│   17.75│        │      20│   17.10│冊P298  │
│    │                │        │       4│   17.70│        │      20│   17.50│        │
│    │                │        │      12│   17.60│        │      15│   17.80│        │
│    │                │        │        │        │        │      13│   17.75│        │
│    │                │        │        │        │        │      15│   17.70│        │
│    │                │        │        │        │        │      20│   17.60│        │
│    │                │        │        │        │        │      20│   17.15│        │
│    │                │94.09.15│       6│   17.40│94.09.15│      10│   17.65│北機組移│
│    │                │        │      15│   17.65│        │      10│   17.80│送卷第3 │
│    │                │        │      18│   17.80│        │        │        │冊P299  │
│    │                │        │       5│   17.75│        │        │        │        │
│    │                │94.09.21│       3│   17.20│94.09.21│       9│   17.55│北機組移│
│    │                │        │      10│   17.55│        │       5│   17.40│送卷第3 │
│    │                │        │       8│   17.40│        │      20│   17.50│冊P299  │
│    │                │        │      19│   17.50│        │        │        │        │
│    │                │94.09.22│       1│   16.40│94.09.22│       1│   16.40│北機組移│
│    │                │94.09.29│      13│   16.70│94.09.29│      12│   16.70│送卷第3 │
│    │                │        │      13│   16.80│        │      12│   16.80│冊P300  │
│    │                │        │       1│   16.85│        │       5│   16.85│        │
│    │                │        │       5│   16.90│        │      12│   16.75│        │
│    │                │        │       9│   16.75│        │        │        │        │
│    │                │        │        │        │94.10.06│       4│   16.75│北機組移│
│    │                │        │        │        │        │       3│   16.80│送卷第3 │
│    │                │        │        │        │94.10.07│       1│   17.40│冊P302  │
│    │                │        │        │        │94.10.11│      20│   16.85│北機組移│
│    │                │        │        │        │        │       3│   17.05│送卷第3 │
│    │                │        │        │        │        │       3│   16.90│冊P302  │
│    │                │        │        │        │        │      15│   17.15│        │
│    │                │        │        │        │        │       1│   17.20│北機組移│
│    │                │        │        │        │94.10.12│       4│   17.15│送卷第3 │
│    │                │        │        │        │        │      16│   17.20│冊P303  │
│    │                │        │        │        │94.10.17│       2│   18.25│北機組移│
│    │                │        │        │        │        │      13│   18.40│送卷第3 │
│    │                │        │        │        │        │      16│   18.30│冊P304  │
│    │                │        │        │        │94.10.18│       5│   18.00│北機組移│
│    │                │        │        │        │        │      11│   18.15│送卷第3 │
│    │                │        │        │        │        │      12│   18.20│冊P304  │
│    │                │        │        │        │        │      13│   18.30│        │
│    │                │        │        │        │        │      11│   18.10│北機組移│
│    │                │        │        │        │94.10.26│       6│   18.90│送卷第3 │
│    │                │        │        │        │        │       4│   19.00│冊P308  │
│    │                │        │        │        │94.10.28│       2│   18.05│北機組移│
│    │                │        │        │        │        │       2│   18.50│送卷第3 │
│    │                │        │        │        │        │       1│   18.15│冊P309  │
│    │                │        │        │        │        │       1│   18.40│        │
│    │                │        │        │        │        │       1│   18.20│        │
│    │                │        │        │        │94.10.31│       3│   18.05│北機組移│
│    │                │        │        │        │        │       2│   18.80│送卷第3 │
│    │                │        │        │        │        │      11│   18.70│冊P310  │
│    │                │        │        │        │        │      11│   18.85│        │
│    │                │        │        │        │        │      18│   18.95│        │
│    │                │        │        │        │        │       2│   18.60│        │
│    │                │        │        │        │        │       8│   18.10│        │
│    │                │        │        │        │94.11.01│       1│   18.75│北機組移│
│    │                │        │        │        │        │       1│   18.85│送卷第3 │
│    │                │        │        │        │        │       1│   18.80│冊P311  │
│    │                │        │        │        │        │       1│   18.95│北機組移│
│    │                │        │        │        │94.11.02│      15│   18.70│送卷第3 │
│    │                │        │        │        │        │      19│   18.75│冊P312  │
│    │                │94.12.02│      10│   18.00│94.12.02│       3│   18.30│北機組移│
│    │                │        │       2│   18.20│        │        │        │送卷第3 │
│    │                │        │       3│   18.30│        │        │        │冊P318  │
│    │                │94.12.05│       5│   17.85│94.12.05│       5│   17.85│北機組移│
│    │                │        │       2│   17.70│        │       1│   18.00│送卷第3 │
│    │                │        │       1│   18.00│        │       5│   17.95│冊P318  │
│    │                │        │       5│   17.95│        │       8│   17.90│        │
│    │                │        │       8│   17.90│        │        │        │        │
│    │                │        │  ------│        │        │  ------│        │        │
│    │                │        │   1,426│        │        │     956│        │        │
├──┼────────┼────┼────┼────┼────┼────┼────┼────┤
│ ３ │盧元裕          │        │        │        │94.11.16│      28│   18.00│北機組移│
│    │◎股票帳戶      │        │        │        │        │        │        │送卷第3 │
│    │  券商：6451    │        │        │        │        │  ------│        │冊P315  │
│    │  帳號：42653   │        │        │        │        │      28│        │        │
├──┼────────┼────┼────┼────┼────┼────┼────┼────┤
│ ４ │阮秀玉          │94.08.12│       2│   16.75│        │        │        │北機組移│
│    │◎股票帳戶      │        │       1│   16.90│        │        │        │送卷第3 │
│    │  券商：6451    │        │       1│   17.05│        │        │        │冊P292  │
│    │  帳號：125525  │        │       2│   17.25│        │        │        │        │
│    │                │        │       3│   17.10│        │        │        │        │
│    │                │        │       4│   17.00│        │        │        │        │
│    │                │        │       2│   16.70│        │        │        │北機組移│
│    │                │        │       3│   16.80│        │        │        │送卷第3 │
│    │                │94.08.16│       1│   16.45│        │        │        │冊P292  │
│    │                │94.08.17│       1│   16.25│        │        │        │北機組移│
│    │                │        │       2│   16.30│        │        │        │送卷第3 │
│    │                │        │       1│   16.35│        │        │        │冊P293  │
│    │                │        │       7│   16.40│        │        │        │        │
│    │                │94.08.18│      18│   16.10│        │        │        │北機組移│
│    │                │        │      25│   16.40│        │        │        │送卷第3 │
│    │                │        │       2│   16.90│        │        │        │冊P293  │
│    │                │        │      20│   17.05│        │        │        │        │
│    │                │        │      18│   17.15│        │        │        │        │
│    │                │        │       3│   16.85│        │        │        │        │
│    │                │        │      23│   17.10│        │        │        │        │
│    │                │        │      10│   17.00│        │        │        │        │
│    │                │        │       5│   16.80│        │        │        │        │
│    │                │        │      20│   16.30│        │        │        │        │
│    │                │        │      23│   16.20│        │        │        │        │
│    │                │94.08.19│       2│   15.95│        │        │        │北機組移│
│    │                │        │      16│   16.35│        │        │        │送卷第3 │
│    │                │        │       9│   16.90│        │        │        │冊P293-2│
│    │                │        │       1│   16.20│        │        │        │94      │
│    │                │        │      31│   17.00│        │        │        │        │
│    │                │        │       2│   16.40│        │        │        │        │
│    │                │        │      34│   16.30│        │        │        │        │
│    │                │        │     101│   16.00│        │        │        │        │
│    │                │        │       5│   16.10│        │        │        │        │
│    │                │        │       2│   16.15│        │        │        │        │
│    │                │94.08.22│       1│   16.30│        │        │        │北機組移│
│    │                │        │      10│   16.35│        │        │        │送卷第3 │
│    │                │        │       5│   16.25│        │        │        │冊P294  │
│    │                │        │       3│   16.00│        │        │        │        │
│    │                │        │      20│   16.15│        │        │        │        │
│    │                │        │      21│   16.10│        │        │        │        │
│    │                │        │       7│   16.05│        │        │        │        │
│    │                │        │       2│   15.95│        │        │        │        │
│    │                │        │       1│   15.85│        │        │        │        │
│    │                │        │        │        │94.08.23│      20│   16.00│北機組移│
│    │                │        │        │        │        │      20│   16.10│送卷第3 │
│    │                │        │        │        │        │       9│   16.15│冊P294  │
│    │                │        │        │        │        │      20│   16.05│        │
│    │                │        │        │        │94.08.25│      20│   15.90│北機組移│
│    │                │        │        │        │        │      15│   15.95│送卷第3 │
│    │                │        │        │        │        │       5│   16.10│冊P295  │
│    │                │        │        │        │        │      14│   16.00│        │
│    │                │        │        │        │94.08.26│       4│   14.80│北機組移│
│    │                │        │        │        │        │       6│   14.85│送卷第3 │
│    │                │        │        │        │94.08.29│       5│   14.95│冊P295  │
│    │                │        │        │        │94.08.31│      10│   15.55│北機組移│
│    │                │        │        │        │        │      20│   15.70│送卷第3 │
│    │                │        │        │        │        │       5│   15.80│冊P295  │
│    │                │        │        │        │        │      20│   15.60│        │
│    │                │        │        │        │94.09.02│       5│   15.55│北機組移│
│    │                │        │        │        │        │      20│   15.60│送卷第3 │
│    │                │        │        │        │94.09.06│      30│   15.50│冊P296  │
│    │                │        │        │        │        │      20│   15.90│北機組移│
│    │                │        │        │        │        │      50│   16.35│送卷第3 │
│    │                │        │        │        │        │      20│   15.60│冊P296  │
│    │                │        │        │        │        │      20│   15.70│        │
│    │                │        │        │        │        │      20│   16.00│        │
│    │                │        │        │        │        │      20│   15.55│        │
│    │                │        │        │        │        │      20│   15.80│        │
│    │                │        │        │        │94.09.07│       5│   16.50│北機組移│
│    │                │        │        │        │        │       5│   16.70│送卷第3 │
│    │                │        │        │        │        │       5│   16.80│冊P296  │
│    │                │        │        │        │        │       5│   16.60│        │
│    │                │        │        │        │94.09.15│      20│   17.80│北機組移│
│    │                │        │        │        │94.09.19│      20│   17.75│送卷第3 │
│    │                │        │        │        │        │      25│   17.80│冊P299  │
│    │                │        │        │        │        │       8│   17.90│        │
│    │                │        │        │        │        │      20│   17.85│        │
│    │                │        │        │        │94.09.23│      10│   16.40│北機組移│
│    │                │        │        │        │94.09.26│      10│   16.45│送卷第3 │
│    │                │        │        │        │        │      15│   16.50│冊P300  │
│    │                │        │        │        │        │      20│   16.40│        │
│    │                │        │        │        │94.09.27│      25│   16.60│北機組移│
│    │                │        │        │        │        │       9│   16.70│送卷第3 │
│    │                │        │        │        │94.09.28│       5│   16.70│冊P300  │
│    │                │        │        │        │94.09.29│      10│   16.90│        │
│    │                │        │        │        │        │       3│   17.00│        │
│    │                │        │        │        │94.09.30│      18│   17.05│北機組移│
│    │                │        │        │        │94.10.03│      10│   17.00│送卷第3 │
│    │                │        │        │        │94.10.04│      10│   17.00│冊P301  │
│    │                │        │        │        │        │      19│   17.10│        │
│    │                │        │        │        │        │      10│   17.05│        │
│    │                │        │        │        │94.10.05│      10│   17.05│北機組移│
│    │                │        │        │        │        │      15│   17.00│送卷第3 │
│    │                │        │        │        │94.10.07│      19│   17.50│冊P301  │
│    │                │        │        │        │        │       3│   17.35│北機組移│
│    │                │        │        │        │        │      13│   17.40│送卷第3 │
│    │                │        │        │        │        │      13│   17.30│冊P302  │
│    │                │        │        │        │        │      16│   17.20│        │
│    │                │        │        │        │        │       7│   17.10│        │
│    │                │        │        │        │        │       3│   17.00│        │
│    │                │        │        │        │94.10.12│       4│   17.25│北機組移│
│    │                │        │        │        │94.10.13│       6│   17.20│送卷第3 │
│    │                │        │        │        │        │      10│   17.65│冊P303  │
│    │                │        │        │        │        │       1│   17.70│        │
│    │                │        │        │        │94.10.14│      14│   17.70│北機組移│
│    │                │        │        │        │        │       7│   18.00│送卷第3 │
│    │                │        │        │        │        │       1│   17.90│冊P303  │
│    │                │        │        │        │        │       1│   17.80│        │
│    │                │        │        │        │94.10.17│       2│   17.80│北機組移│
│    │                │        │        │        │        │      14│   17.85│送卷第3 │
│    │                │        │        │        │        │       6│   17.90│冊P304  │
│    │                │        │        │        │        │       7│   18.00│        │
│    │                │        │        │        │        │      14│   18.10│        │
│    │                │        │        │        │        │      16│   18.20│        │
│    │                │        │        │        │        │       3│   18.05│        │
│    │                │        │        │        │        │      12│   17.95│        │
│    │                │94.11.02│       8│   18.60│        │        │        │北機組移│
│    │                │        │      36│   18.75│        │        │        │送卷第3 │
│    │                │        │       5│   18.80│        │        │        │冊P312  │
│    │                │        │       2│   18.90│        │        │        │        │
│    │                │        │       2│   18.65│        │        │        │        │
│    │                │        │      37│   18.70│        │        │        │        │
│    │                │94.11.14│       1│   18.80│        │        │        │北機組移│
│    │                │        │       1│   18.90│        │        │        │送卷第3 │
│    │                │94.11.16│      46│   18.00│        │        │        │冊P315  │
│    │                │94.11.17│       9│   17.50│        │        │        │北機組移│
│    │                │        │      54│   17.70│        │        │        │送卷第3 │
│    │                │94.11.18│       3│   17.90│        │        │        │冊P316  │
│    │                │94.11.21│       9│   17.80│        │        │        │北機組移│
│    │                │94.11.22│       3│   17.60│        │        │        │送卷第3 │
│    │                │        │       2│   17.70│        │        │        │冊P316  │
│    │                │94.11.23│       6│   17.20│        │        │        │北機組移│
│    │                │        │       5│   17.50│        │        │        │送卷第3 │
│    │                │94.11.24│       6│   17.20│        │        │        │冊P316  │
│    │                │94.11.25│       5│   17.15│        │        │        │北機組移│
│    │                │        │       5│   17.40│        │        │        │送卷第3 │
│    │                │        │       3│   17.10│        │        │        │冊P316  │
│    │                │        │       6│   17.20│        │        │        │        │
│    │                │        │      10│   17.30│        │        │        │        │
│    │                │94.11.28│      10│   17.50│        │        │        │北機組移│
│    │                │        │      10│   17.60│        │        │        │送卷第3 │
│    │                │        │       5│   17.80│        │        │        │冊P317  │
│    │                │        │       1│   17.55│        │        │        │        │
│    │                │        │       1│   17.70│        │        │        │        │
│    │                │94.11.29│       5│   17.50│        │        │        │北機組移│
│    │                │        │      11│   17.70│        │        │        │送卷第3 │
│    │                │        │      10│   17.80│        │        │        │冊P317  │
│    │                │        │       2│   17.75│        │        │        │        │
│    │                │        │       2│   17.55│        │        │        │        │
│    │                │        │      11│   17.60│        │        │        │        │
│    │                │94.11.30│       3│   17.70│        │        │        │北機組移│
│    │                │        │       6│   17.75│        │        │        │送卷第3 │
│    │                │        │      14│   18.00│        │        │        │冊P317-3│
│    │                │        │       1│   18.05│        │        │        │18      │
│    │                │        │      13│   17.90│        │        │        │        │
│    │                │        │       9│   17.80│        │        │        │        │
│    │                │94.12.01│       4│   17.95│        │        │        │北機組移│
│    │                │        │       6│   18.00│        │        │        │送卷第3 │
│    │                │        │       7│   17.90│        │        │        │冊P318  │
│    │                │        │      10│   18.35│        │        │        │        │
│    │                │        │    ----│        │        │    ----│        │        │
│    │                │        │     875│        │        │     922│        │        │
├──┼────────┼────┼────┼────┼────┼────┼────┼────┤
│ ５ │黃惠美（黃虹螢）│94.08.12│      30│   16.30│        │        │        │北機組移│
│    │◎股票帳戶      │        │        │        │94.08.18│      30│   17.15│送卷第3 │
│    │  券商：5059    │        │        │        │94.09.14│      10│   17.80│冊P292-2│
│    │  帳號：151044  │94.09.23│       6│   16.15│        │        │        │93、298 │
│    │                │94.09.29│       4│   16.90│        │        │        │北機組移│
│    │                │        │        │        │94.10.14│       5│   18.00│送卷第3 │
│    │                │        │        │        │94.10.17│       5│   18.20│冊P300  │
│    │                │        │        │        │94.10.19│       5│   18.40│北機組移│
│    │                │        │        │        │        │       5│   18.50│送卷第3 │
│    │                │        │        │        │94.10.20│       5│   18.60│冊P303-3│
│    │                │        │        │        │        │       5│   19.00│05      │
│    │                │        │        │        │        │       5│   19.25│        │
│    │                │        │        │        │        │       5│   18.80│        │
│    │                │        │        │        │94.10.21│       5│   19.20│北機組移│
│    │                │        │        │        │94.10.25│       5│   19.20│送卷第3 │
│    │                │        │        │        │94.10.26│       5│   19.00│冊P306-3│
│    │                │        │        │        │94.11.01│       1│   19.00│08、311-│
│    │                │        │        │        │94.11.02│       5│   18.80│312     │
│    │                │        │        │        │94.11.03│       5│   18.90│        │
│    │                │94.11.10│      20│   19.60│        │        │        │北機組移│
│    │                │        │      20│   19.70│        │        │        │送卷第3 │
│    │                │        │      10│   19.65│        │        │        │冊P315  │
│    │                │        │      20│   19.80│        │        │        │        │
│    │                │94.11.29│       5│   17.50│        │        │        │北機組移│
│    │                │        │    ----│        │        │    ----│        │送卷第3 │
│    │                │        │     115│        │        │     106│        │冊P317  │
├──┼────────┼────┼────┼────┼────┼────┼────┼────┤
│ ６ │盧玉茵          │94.08.12│       2│   16.35│        │        │        │北機組移│
│    │◎股票帳戶      │        │        │        │94.09.21│       2│   17.00│送卷第3 │
│    │  券商：5059    │        │    ----│        │        │    ----│        │冊P292、│
│    │  帳號：164329  │        │       2│        │        │       2│        │299     │
├──┼────────┼────┼────┼────┼────┼────┼────┼────┤
│ ７ │劉其烈          │94.08.09│      12│   20.20│        │        │        │北機組移│
│    │◎股票帳戶      │94.08.12│       2│   16.30│        │        │        │送卷第3 │
│    │  券商：8450    │        │        │        │94.08.16│       1│   16.50│冊P292  │
│    │  帳號：0000000 │        │        │        │        │       1│   16.70│        │
│    │                │94.08.19│       2│   15.95│        │        │        │北機組移│
│    │                │        │        │        │94.08.24│       2│   16.20│送卷第3 │
│    │                │        │        │        │94.09.16│       1│   17.45│冊P294、│
│    │                │        │        │        │        │       1│   17.55│299     │
│    │                │        │        │        │        │       1│   17.50│        │
│    │                │94.10.05│       1│   16.70│        │        │        │北機組移│
│    │                │        │       2│   16.75│        │        │        │送卷第3 │
│    │                │        │        │        │94.11.07│       1│   20.10│冊P301、│
│    │                │94.12.05│       1│   17.75│94.12.05│       1│   17.75│313、318│
│    │                │        │    ----│        │        │    ----│        │        │
│    │                │        │      20│        │        │       9│        │        │
├──┼────────┼────┼────┼────┼────┼────┼────┼────┤
│ ８ │呂文達          │        │        │        │94.08.16│      20│   16.20│北機組移│
│    │◎股票帳戶      │        │        │        │        │      20│   16.40│送卷第3 │
│    │  券商：6451    │        │        │        │94.08.17│      10│   16.40│冊P292、│
│    │  帳號：125538  │        │        │        │94.08.18│      20│   16.10│293     │
│    │                │        │        │        │        │      22│   17.10│        │
│    │                │        │        │        │        │      20│   17.15│        │
│    │                │        │        │        │        │      40│   16.30│        │
│    │                │        │        │        │        │      18│   17.00│        │
│    │                │        │        │        │        │      30│   16.20│        │
│    │                │        │        │        │        │      50│   16.40│        │
│    │                │        │        │        │        │      20│   16.80│        │
│    │                │        │        │        │        │      20│   16.90│        │
│    │                │        │        │        │94.08.19│      20│   16.30│北機組移│
│    │                │        │        │        │94.08.22│      30│   16.00│送卷第3 │
│    │                │        │        │        │        │      20│   16.10│冊P294  │
│    │                │        │        │        │        │      20│   16.15│        │
│    │                │        │        │        │        │       9│   16.35│        │
│    │                │94.08.23│       5│   16.15│        │        │        │北機組移│
│    │                │        │       1│   15.95│        │        │        │送卷第3 │
│    │                │        │      23│   16.10│        │        │        │冊P294  │
│    │                │        │      20│   16.05│        │        │        │        │
│    │                │        │      29│   16.00│        │        │        │        │
│    │                │        │       2│   15.90│        │        │        │        │
│    │                │94.08.24│      18│   15.75│        │        │        │北機組移│
│    │                │        │      22│   16.00│        │        │        │送卷第3 │
│    │                │        │       7│   16.10│        │        │        │冊P294-2│
│    │                │        │       2│   16.20│        │        │        │95      │
│    │                │        │       5│   16.15│        │        │        │        │
│    │                │        │       9│   16.05│        │        │        │        │
│    │                │        │       1│   15.95│        │        │        │        │
│    │                │        │       5│   15.90│        │        │        │        │
│    │                │        │      15│   15.85│        │        │        │        │
│    │                │        │      11│   15.80│        │        │        │        │
│    │                │94.08.25│       2│   15.85│        │        │        │北機組移│
│    │                │        │      11│   15.75│        │        │        │送卷第3 │
│    │                │        │       4│   16.05│        │        │        │冊P295  │
│    │                │        │       2│   16.10│        │        │        │        │
│    │                │        │       8│   16.00│        │        │        │        │
│    │                │        │       1│   15.95│        │        │        │        │
│    │                │94.08.29│      11│   15.00│        │        │        │北機組移│
│    │                │94.08.31│      15│   15.60│        │        │        │送卷第3 │
│    │                │        │      21│   15.70│        │        │        │冊P295  │
│    │                │        │      10│   15.80│        │        │        │        │
│    │                │        │       9│   15.55│        │        │        │        │
│    │                │94.09.02│       4│   15.40│        │        │        │北機組移│
│    │                │        │      24│   15.60│        │        │        │送卷第3 │
│    │                │        │      30│   15.50│        │        │        │冊P296  │
│    │                │        │       1│   15.45│        │        │        │        │
│    │                │        │       5│   15.55│        │        │        │        │
│    │                │94.09.06│      10│   15.40│        │        │        │        │
│    │                │        │      20│   16.35│        │        │        │        │
│    │                │        │      10│   15.70│        │        │        │        │
│    │                │        │      10│   15.80│        │        │        │        │
│    │                │        │      18│   15.55│        │        │        │        │
│    │                │        │      30│   15.50│        │        │        │        │
│    │                │94.09.07│       1│   16.20│        │        │        │北機組移│
│    │                │        │      15│   16.35│        │        │        │送卷第3 │
│    │                │        │     105│   16.30│        │        │        │冊P296-2│
│    │                │        │       3│   16.45│        │        │        │97      │
│    │                │        │       5│   16.40│        │        │        │        │
│    │                │        │      20│   16.70│        │        │        │        │
│    │                │        │       1│   16.75│        │        │        │        │
│    │                │        │      17│   16.65│        │        │        │        │
│    │                │        │      26│   16.60│        │        │        │        │
│    │                │94.09.08│       4│   16.40│        │        │        │北機組移│
│    │                │        │       1│   16.60│        │        │        │送卷第3 │
│    │                │        │       1│   16.65│        │        │        │冊P297  │
│    │                │        │       2│   16.50│        │        │        │        │
│    │                │94.09.13│       6│   16.80│        │        │        │北機組移│
│    │                │        │      23│   16.90│        │        │        │送卷第3 │
│    │                │        │       1│   16.95│        │        │        │冊P298  │
│    │                │        │      35│   17.70│        │        │        │        │
│    │                │        │      50│   17.60│        │        │        │        │
│    │                │        │      29│   17.50│        │        │        │        │
│    │                │        │      10│   17.40│        │        │        │        │
│    │                │        │       5│   17.35│        │        │        │        │
│    │                │        │      23│   17.30│        │        │        │        │
│    │                │        │      10│   17.15│        │        │        │        │
│    │                │        │       6│   17.10│        │        │        │        │
│    │                │        │      44│   17.00│        │        │        │        │
│    │                │        │       8│   17.20│        │        │        │        │
│    │                │        │       9│   17.80│        │        │        │        │
│    │                │        │      11│   17.75│        │        │        │        │
│    │                │94.09.14│       1│   17.45│        │        │        │北機組移│
│    │                │        │      19│   17.60│        │        │        │送卷第3 │
│    │                │        │      14│   17.70│        │        │        │冊P298  │
│    │                │        │      10│   17.65│        │        │        │        │
│    │                │        │      27│   17.80│        │        │        │        │
│    │                │        │      10│   17.75│        │        │        │        │
│    │                │94.09.19│       3│   17.70│        │        │        │北機組移│
│    │                │        │      13│   17.85│        │        │        │送卷第3 │
│    │                │        │       9│   17.90│        │        │        │冊P299  │
│    │                │        │      20│   17.75│        │        │        │        │
│    │                │        │      21│   17.80│        │        │        │        │
│    │                │94.09.23│       2│   16.10│        │        │        │北機組移│
│    │                │        │      10│   16.40│        │        │        │送卷第3 │
│    │                │        │       1│   16.30│        │        │        │冊P300  │
│    │                │94.09.26│       2│   16.35│        │        │        │北機組移│
│    │                │        │      22│   16.40│        │        │        │送卷第3 │
│    │                │        │      10│   16.50│        │        │        │冊P300  │
│    │                │94.09.27│      33│   16.60│        │        │        │北機組移│
│    │                │        │       8│   16.70│        │        │        │送卷第3 │
│    │                │94.09.28│      11│   16.50│        │        │        │冊P300  │
│    │                │        │       4│   16.65│        │        │        │        │
│    │                │        │      22│   16.70│        │        │        │北機組移│
│    │                │94.09.29│      11│   16.90│        │        │        │送卷第3 │
│    │                │        │       2│   17.00│        │        │        │冊P300-3│
│    │                │        │       6│   16.95│        │        │        │01      │
│    │                │94.09.30│      32│   16.70│        │        │        │北機組移│
│    │                │        │      10│   16.95│        │        │        │送卷第3 │
│    │                │        │       5│   17.05│        │        │        │冊P301  │
│    │                │        │       1│   17.10│        │        │        │        │
│    │                │        │       2│   17.00│        │        │        │        │
│    │                │        │      10│   16.80│        │        │        │        │
│    │                │        │       1│   16.85│        │        │        │        │
│    │                │        │       4│   16.90│        │        │        │        │
│    │                │94.10.03│       3│   16.70│        │        │        │北機組移│
│    │                │        │       4│   16.80│        │        │        │送卷第3 │
│    │                │        │      12│   17.00│        │        │        │冊P301  │
│    │                │        │       1│   16.90│        │        │        │        │
│    │                │        │       2│   16.95│        │        │        │        │
│    │                │94.10.04│      10│   16.80│        │        │        │北機組移│
│    │                │        │      19│   17.10│        │        │        │送卷第3 │
│    │                │        │       2│   16.90│        │        │        │冊P301  │
│    │                │        │      18│   17.00│        │        │        │        │
│    │                │        │      14│   17.05│        │        │        │        │
│    │                │94.10.05│     100│   16.60│        │        │        │北機組移│
│    │                │        │      20│   16.80│        │        │        │送卷第3 │
│    │                │        │      30│   16.70│        │        │        │冊P301  │
│    │                │        │       8│   16.90│        │        │        │        │
│    │                │        │       1│   16.95│        │        │        │        │
│    │                │        │      10│   17.05│        │        │        │        │
│    │                │        │        │        │94.10.19│       2│   18.10│北機組移│
│    │                │        │        │        │        │       5│   18.35│送卷第3 │
│    │                │        │        │        │        │       6│   18.50│冊P305  │
│    │                │        │        │        │        │       6│   18.40│        │
│    │                │        │        │        │94.10.20│      11│   18.80│北機組移│
│    │                │        │        │        │        │      11│   19.00│送卷第3 │
│    │                │        │        │        │        │       6│   19.20│冊P305-3│
│    │                │        │        │        │        │      13│   19.10│06      │
│    │                │        │        │        │        │       6│   18.70│        │
│    │                │        │        │        │        │      20│   19.05│        │
│    │                │        │        │        │        │       1│   18.85│        │
│    │                │        │        │        │        │       8│   18.90│        │
│    │                │        │        │        │94.10.21│       8│   19.10│北機組移│
│    │                │        │        │        │        │       2│   19.00│送卷第3 │
│    │                │        │        │        │        │       3│   19.15│冊P306  │
│    │                │        │        │        │94.10.24│       1│   19.05│北機組移│
│    │                │        │        │        │        │       5│   19.10│送卷第3 │
│    │                │        │        │        │94.10.25│       5│   19.10│冊P307  │
│    │                │        │        │        │        │       6│   19.40│        │
│    │                │        │        │        │        │       5│   19.20│        │
│    │                │        │        │        │        │       7│   19.35│        │
│    │                │        │        │        │        │       1│   19.30│        │
│    │                │        │        │        │94.10.27│       2│   18.60│北機組移│
│    │                │        │        │        │94.10.28│       5│   18.10│送卷第3 │
│    │                │        │        │        │        │       2│   18.55│冊P309  │
│    │                │        │        │        │        │       2│   18.60│        │
│    │                │        │        │        │        │       4│   18.40│        │
│    │                │        │        │        │        │       5│   18.20│        │
│    │                │        │        │        │        │       3│   18.50│        │
│    │                │        │        │        │94.10.31│      11│   18.20│北機組移│
│    │                │        │        │        │        │       9│   18.60│送卷第3 │
│    │                │        │        │        │        │       5│   18.45│冊P310  │
│    │                │        │        │        │        │       7│   18.55│        │
│    │                │        │        │        │        │       7│   18.95│        │
│    │                │        │        │        │        │       1│   18.75│        │
│    │                │        │        │        │        │       6│   18.30│        │
│    │                │        │        │        │94.11.01│       8│   18.50│北機組移│
│    │                │        │        │        │        │      17│   18.95│送卷第3 │
│    │                │        │        │        │        │      37│   18.60│冊P311  │
│    │                │        │        │        │        │      16│   18.75│        │
│    │                │        │        │        │        │       2│   18.80│        │
│    │                │        │        │        │        │      17│   18.85│        │
│    │                │        │        │        │        │       6│   18.70│        │
│    │                │        │        │        │        │       7│   18.55│        │
│    │                │        │        │        │94.11.09│       2│   19.65│北機組移│
│    │                │        │        │        │        │      20│   19.70│送卷第3 │
│    │                │        │        │        │94.11.10│      20│   19.70│冊P314、│
│    │                │        │        │        │        │      25│   19.80│315     │
│    │                │        │        │        │94.11.11│      50│   19.45│北機組移│
│    │                │        │        │        │        │      11│   19.50│送卷第3 │
│    │                │        │        │        │94.11.14│       2│   19.15│冊P315  │
│    │                │        │        │        │        │       5│   19.20│        │
│    │                │        │        │        │        │      10│   19.25│        │
│    │                │        │        │        │94.11.21│      10│   17.80│北機組移│
│    │                │        │        │        │94.11.22│       3│   17.60│送卷第3 │
│    │                │        │        │        │        │       2│   17.70│冊P316  │
│    │                │        │        │        │94.11.23│       5│   17.50│北機組移│
│    │                │        │        │        │94.11.25│      10│   17.30│送卷第3 │
│    │                │        │        │        │        │       6│   17.40│冊P316  │
│    │                │        │        │        │94.11.28│       8│   17.50│北機組移│
│    │                │        │        │        │        │       5│   17.80│送卷第3 │
│    │                │        │        │        │        │      10│   17.60│冊P317  │
│    │                │        │        │        │94.11.29│      10│   17.50│北機組移│
│    │                │        │        │        │        │       6│   17.80│送卷第3 │
│    │                │        │        │        │        │      10│   17.60│冊P317  │
│    │                │        │        │        │        │      10│   17.70│        │
│    │                │        │        │        │94.11.30│      10│   17.80│北機組移│
│    │                │        │        │        │        │      15│   18.00│送卷第3 │
│    │                │        │        │        │        │      10│   17.90│冊P318  │
│    │                │        │        │        │        │       5│   17.75│        │
│    │                │        │        │        │94.12.01│      10│   18.00│北機組移│
│    │                │        │        │        │        │       8│   17.90│送卷第3 │
│    │                │        │   -----│        │        │   -----│        │冊P318  │
│    │                │        │   1,512│        │        │   1,004│        │        │
├──┼────────┼────┼────┼────┼────┼────┼────┼────┤
│ ９ │劉碧員          │        │        │        │94.10.24│       5│   19.10│北機組移│
│    │◎股票帳戶      │        │        │        │94.10.25│      10│   19.00│送卷第3 │
│    │  券商：565V    │        │        │        │94.10.26│       3│   18.60│冊P307、│
│    │  帳號：110140  │        │        │        │        │       2│   18.65│308     │
│    │                │        │        │        │94.10.28│       6│   18.00│北機組移│
│    │                │        │        │        │        │       5│   18.40│送卷第3 │
│    │                │        │        │        │        │       1│   18.45│冊P309  │
│    │                │        │        │        │        │       4│   18.50│        │
│    │                │        │        │        │        │       2│   18.05│        │
│    │                │        │        │        │94.10.31│       5│   18.85│北機組移│
│    │                │        │        │        │        │      10│   18.60│送卷第3 │
│    │                │        │        │        │        │       5│   18.70│冊P310  │
│    │                │        │        │        │94.11.01│       3│   18.60│北機組移│
│    │                │        │        │        │        │       8│   18.70│送卷第3 │
│    │                │        │        │        │        │       7│   18.55│冊P311  │
│    │                │        │        │        │94.11.02│      15│   18.70│北機組移│
│    │                │        │        │        │        │       5│   18.75│送卷第3 │
│    │                │        │        │        │94.11.03│       5│   18.75│冊P312  │
│    │                │        │        │        │94.11.04│       3│   18.90│北機組移│
│    │                │        │        │        │        │      20│   20.05│送卷第3 │
│    │                │        │        │        │        │       2│   19.00│冊P313  │
│    │                │        │        │        │        │       3│   19.80│        │
│    │                │        │        │        │94.11.07│       5│   20.05│北機組移│
│    │                │        │        │        │94.11.09│       5│   19.50│送卷第3 │
│    │                │        │        │        │94.11.15│       2│   18.65│冊P313-3│
│    │                │        │        │        │94.11.24│       3│   17.10│16      │
│    │                │        │        │        │        │       2│   17.20│        │
│    │                │        │        │        │94.11.25│       3│   17.10│北機組移│
│    │                │        │        │        │        │       7│   17.15│送卷第3 │
│    │                │        │        │        │        │       2│   17.20│冊P317  │
│    │                │        │        │        │94.11.28│       1│   17.50│北機組移│
│    │                │        │        │        │        │       3│   17.55│送卷第3 │
│    │                │        │        │        │        │       2│   17.75│冊P317  │
│    │                │        │        │        │        │       2│   17.60│        │
│    │                │        │        │        │94.11.29│       3│   17.60│北機組移│
│    │                │        │        │        │        │       3│   17.75│送卷第3 │
│    │                │        │        │        │        │       1│   17.70│冊P317  │
│    │                │        │        │        │94.11.30│       8│   17.90│北機組移│
│    │                │        │        │        │        │       1│   18.05│送卷第3 │
│    │                │        │        │        │94.12.01│       6│   18.35│冊P318  │
│    │                │        │        │        │        │       3│   18.00│        │
│    │                │        │        │        │        │      10│   17.95│        │
│    │                │        │        │        │94.12.02│       1│   17.90│北機組移│
│    │                │        │        │        │        │       2│   18.20│送卷第3 │
│    │                │        │        │        │        │    ----│        │冊P318  │
│    │                │        │        │        │        │     204│        │        │
├──┼────────┼────┼────┼────┼────┼────┼────┼────┤
│１０│林麗娟          │94.09.30│      10│   16.65│        │        │        │北機組移│
│    │◎股票帳戶      │        │      10│   16.85│        │        │        │送卷第3 │
│    │  券商：5059    │94.10.06│       1│   16.80│        │        │        │冊P301、│
│    │  帳號：162839  │        │      10│   16.75│        │        │        │302     │
│    │                │94.10.07│       2│   17.20│        │        │        │北機組移│
│    │                │94.10.11│       2│   16.85│        │        │        │送卷第3 │
│    │                │        │       1│   17.20│        │        │        │冊P302  │
│    │                │94.10.13│       1│   17.05│        │        │        │北機組移│
│    │                │        │       2│   17.10│        │        │        │送卷第3 │
│    │                │94.10.19│       2│   18.05│94.10.19│       2│   18.55│冊P303  │
│    │                │        │        │        │94.10.20│       1│   19.05│北機組移│
│    │                │        │        │        │        │       2│   19.25│送卷第3 │
│    │                │        │        │        │        │       2│   19.15│冊P305、│
│    │                │94.10.21│       9│   18.65│        │        │        │306     │
│    │                │        │       2│   18.75│        │        │        │        │
│    │                │        │       2│   19.00│        │        │        │        │
│    │                │        │       1│   18.95│        │        │        │        │
│    │                │94.10.25│       3│   18.60│94.10.25│       5│   19.30│北機組移│
│    │                │        │       1│   18.70│        │        │        │送卷第3 │
│    │                │        │       1│   18.65│        │        │        │冊P307  │
│    │                │94.10.26│       2│   18.65│94.10.26│       2│   19.00│北機組移│
│    │                │        │       1│   18.75│        │        │        │送卷第3 │
│    │                │        │        │        │94.10.31│       5│   18.30│冊P308、│
│    │                │94.11.02│       2│   18.65│        │        │        │310、312│
│    │                │        │       6│   18.70│        │        │        │        │
│    │                │        │       2│   18.90│        │        │        │        │
│    │                │        │       4│   18.75│        │        │        │        │
│    │                │        │        │        │94.11.04│       2│   18.70│北機組移│
│    │                │94.11.07│       2│   19.85│94.11.07│       2│   19.80│送卷第3 │
│    │                │        │        │        │        │       3│   20.05│冊P313  │
│    │                │94.11.08│       1│   19.40│        │        │        │北機組移│
│    │                │        │       2│   19.55│        │        │        │送卷第3 │
│    │                │94.11.09│       1│   19.40│94.11.09│       5│   19.65│冊P314  │
│    │                │        │       1│   19.50│        │        │        │        │
│    │                │94.11.10│       1│   19.40│94.11.10│       3│   19.75│北機組移│
│    │                │        │        │        │        │       5│   19.65│送卷第3 │
│    │                │94.11.14│      10│   19.25│        │        │        │冊P315  │
│    │                │        │      10│   19.20│        │        │        │        │
│    │                │94.11.16│       2│   18.10│        │        │        │北機組移│
│    │                │        │      10│   18.10│        │        │        │送卷第3 │
│    │                │        │    ----│        │        │    ----│        │冊P315  │
│    │                │        │     117│        │        │      39│        │        │
├──┼────────┼────┼────┼────┼────┼────┼────┼────┤
│１１│李素菁          │94.09.12│       5│   16.40│        │        │        │北機組移│
│    │◎股票帳戶      │        │       5│   16.45│        │        │        │送卷第3 │
│    │  券商：5059    │        │        │        │94.09.13│      10│   17.00│冊P297  │
│    │  帳號：167478  │        │        │        │94.11.03│       5│   19.00│北機組移│
│    │                │        │        │        │94.11.04│       5│   19.00│送卷第3 │
│    │                │        │        │        │        │       5│   19.20│冊P312、│
│    │                │        │        │        │        │       5│   19.40│313     │
│    │                │        │        │        │        │       5│   19.60│        │
│    │                │94.11.16│       5│   18.20│        │        │        │北機組移│
│    │                │94.11.17│       5│   17.60│        │        │        │送卷第3 │
│    │                │        │       5│   18.00│        │        │        │冊P315、│
│    │                │        │       5│   17.80│        │        │        │316     │
│    │                │94.11.18│       5│   17.40│        │        │        │        │
│    │                │94.11.25│       5│   17.15│        │        │        │北機組移│
│    │                │        │    ----│        │        │    ----│        │送卷第3 │
│    │                │        │      40│        │        │      35│        │冊P317  │
├──┼────────┼────┼────┼────┼────┼────┼────┼────┤
│１２│吳秀勸          │94.09.21│       1│   16.65│        │        │        │北機組移│
│    │◎股票帳戶      │        │       1│   16.75│        │        │        │送卷第3 │
│    │  券商：5059    │        │       3│   16.70│        │        │        │冊P299  │
│    │  帳號：150689  │94.09.22│       5│   16.15│        │        │        │北機組移│
│    │  券商：9892    │        │       5│   16.35│        │        │        │送卷第3 │
│    │  帳號：249452  │        │        │        │94.09.26│       2│   16.50│冊P300  │
│    │                │94.09.29│       2│   16.70│        │        │        │北機組移│
│    │                │94.09.30│       5│   16.70│        │        │        │送卷第3 │
│    │                │94.10.06│       5│   16.75│        │        │        │冊P301、│
│    │                │94.10.13│       6│   17.20│        │        │        │302、303│
│    │                │94.10.25│       5│   18.60│94.10.25│       5│   19.00│北機組移│
│    │                │        │       3│   18.90│        │      10│   19.35│送卷第3 │
│    │                │        │       2│   18.65│        │       8│   19.20│冊P307-3│
│    │                │        │       5│   18.70│        │       2│   19.10│08      │
│    │                │        │        │        │        │       6│   19.20│        │
│    │                │94.10.26│       3│   18.60│94.10.26│       5│   18.90│北機組移│
│    │                │        │       2│   18.75│        │       5│   19.00│送卷第3 │
│    │                │        │       2│   18.80│        │        │        │冊P308  │
│    │                │        │       1│   18.70│        │        │        │        │
│    │                │        │       2│   18.65│        │        │        │        │
│    │                │        │        │        │94.10.27│      14│   18.55│北機組移│
│    │                │94.10.28│       6│   18.05│94.10.28│       1│   18.60│送卷第3 │
│    │                │        │       2│   18.10│        │        │        │冊P309-3│
│    │                │94.10.31│       3│   18.05│94.10.31│       7│   18.85│10      │
│    │                │        │       3│   18.20│        │        │        │        │
│    │                │        │       2│   18.10│        │        │        │        │
│    │                │        │       5│   18.10│        │        │        │        │
│    │                │94.11.01│       5│   18.50│94.11.01│       5│   18.85│北機組移│
│    │                │        │       2│   18.55│        │       3│   18.70│送卷第3 │
│    │                │94.11.03│       6│   18.60│94.11.03│       5│   18.85│冊      │
│    │                │        │       3│   18.75│        │       3│   19.00│P311-313│
│    │                │        │        │        │94.11.04│       2│   18.75│        │
│    │                │        │        │        │        │       3│   18.95│        │
│    │                │        │        │        │        │       3│   18.90│        │
│    │                │        │        │        │        │       1│   18.80│        │
│    │                │        │        │        │        │       5│   19.10│        │
│    │                │94.11.07│       1│   19.65│        │        │        │北機組移│
│    │                │        │        │        │94.11.08│       1│   19.90│送卷第3 │
│    │                │94.11.17│       2│   18.00│        │        │        │冊      │
│    │                │        │       2│   17.80│        │        │        │P313-316│
│    │                │94.11.22│       2│   17.20│        │        │        │        │
│    │                │        │       2│   17.30│        │        │        │        │
│    │                │94.11.24│       2│   17.05│        │        │        │        │
│    │                │        │       2│   17.10│        │        │        │        │
│    │                │94.11.28│       2│   17.40│94.11.28│       2│   17.60│北機組移│
│    │                │        │        │        │        │       1│   17.70│送卷第3 │
│    │                │        │        │        │        │       2│   17.50│冊P317  │
│    │                │        │        │        │        │       2│   17.55│        │
│    │                │        │        │        │94.11.29│       2│   17.75│北機組移│
│    │                │        │        │        │        │       2│   17.80│送卷第3 │
│    │                │        │        │        │94.12.01│       3│   18.35│冊      │
│    │                │94.12.02│       4│   17.85│        │        │        │P317-318│
│    │                │        │    ----│        │        │    ----│        │        │
│    │                │        │     114│        │        │     110│        │        │
├──┼────────┼────┼────┼────┼────┼────┼────┼────┤
│１３│劉碧麗          │        │        │        │94.09.06│      50│   16.35│北機組移│
│    │◎股票帳戶      │        │        │        │94.09.07│       5│   16.40│送卷第5 │
│    │  券商：989V    │        │        │        │        │      10│   16.75│冊P116  │
│    │  帳號：93395   │        │        │        │94.09.08│      18│   16.40│北機組移│
│    │                │        │        │        │        │       8│   16.50│送卷第5 │
│    │                │        │        │        │        │       9│   16.75│冊P117  │
│    │                │        │        │        │94.09.09│       2│   16.55│北機組移│
│    │                │        │        │        │        │       3│   16.60│送卷第5 │
│    │                │        │        │        │        │      11│   16.65│冊P117  │
│    │                │        │        │        │        │       2│   16.50│        │
│    │                │        │        │        │94.09.21│       2│   16.60│北機組移│
│    │                │        │        │        │        │       7│   17.00│送卷第5 │
│    │                │        │        │        │        │       7│   16.70│冊P120  │
│    │                │        │        │        │        │       5│   16.80│        │
│    │                │        │        │        │        │       3│   16.90│        │
│    │                │        │        │        │        │       6│   16.65│        │
│    │                │        │        │        │94.10.06│      11│   16.75│北機組移│
│    │                │        │        │        │        │       7│   16.80│送卷第5 │
│    │                │        │        │        │        │       2│   16.90│冊P122  │
│    │                │        │        │        │94.10.11│       5│   17.25│北機組移│
│    │                │        │        │        │        │       9│   17.00│送卷第5 │
│    │                │        │        │        │        │       2│   17.10│冊P123  │
│    │                │        │        │        │94.10.12│       2│   17.10│北機組移│
│    │                │        │        │        │        │       5│   17.20│送卷第5 │
│    │                │        │        │        │        │       8│   17.15│冊P123  │
│    │                │        │        │        │94.10.13│      10│   17.05│北機組移│
│    │                │        │        │        │        │      10│   17.10│送卷第5 │
│    │                │        │        │        │        │       5│   17.20│冊P124  │
│    │                │        │        │        │94.10.14│       5│   17.70│北機組移│
│    │                │        │        │        │        │       5│   17.80│送卷第5 │
│    │                │        │        │        │        │       5│   17.85│冊P124  │
│    │                │        │        │        │        │       5│   17.75│        │
│    │                │        │        │        │94.10.17│       6│   18.10│北機組移│
│    │                │        │        │        │        │       3│   18.15│送卷第5 │
│    │                │        │        │        │        │       4│   18.20│冊P125  │
│    │                │        │        │        │        │       6│   18.00│        │
│    │                │        │        │        │        │       1│   18.30│        │
│    │                │        │        │        │94.10.18│       2│   18.10│北機組移│
│    │                │        │        │        │        │       3│   18.15│送卷第5 │
│    │                │        │        │        │        │       8│   18.20│冊P125  │
│    │                │        │        │        │        │       7│   18.35│        │
│    │                │        │        │        │94.10.19│       2│   18.05│北機組移│
│    │                │        │        │        │        │       5│   18.10│送卷第5 │
│    │                │        │        │        │        │       4│   18.40│冊P126  │
│    │                │        │        │        │        │       2│   18.45│        │
│    │                │        │        │        │        │       5│   18.00│        │
│    │                │        │        │        │        │       2│   18.50│        │
│    │                │        │        │        │94.10.20│       2│   18.55│北機組移│
│    │                │        │        │        │        │       1│   18.95│送卷第5 │
│    │                │        │        │        │        │       1│   19.10│冊P127  │
│    │                │        │        │        │        │       5│   18.50│        │
│    │                │        │        │        │        │       1│   19.20│        │
│    │                │        │        │        │        │       1│   19.05│        │
│    │                │        │        │        │        │       8│   18.60│        │
│    │                │        │        │        │        │       1│   18.70│        │
│    │                │        │        │        │94.10.21│       6│   18.70│北機組移│
│    │                │        │        │        │        │       1│   19.00│送卷第5 │
│    │                │        │        │        │        │       1│   18.90│冊P128  │
│    │                │        │        │        │        │       3│   18.80│        │
│    │                │        │        │        │        │       1│   18.75│        │
│    │                │        │        │        │        │       3│   18.60│        │
│    │                │        │        │        │        │       5│   18.65│        │
│    │                │        │        │        │        │    ----│        │        │
│    │                │        │        │        │        │     344│        │        │
├──┼────────┼────┼────┼────┼────┼────┼────┼────┤
│１４│林敬釗          │94.08.16│       1│   16.10│94.08.16│      18│   16.20│北機組移│
│    │◎股票帳戶      │        │      10│   16.20│        │       8│   16.40│送卷第5 │
│    │  券商：9836    │        │       8│   16.40│        │       2│   16.25│冊P111  │
│    │  帳號：319050  │        │       2│   16.25│        │        │        │        │
│    │                │94.08.26│       5│   15.00│94.08.26│       5│   15.15│北機組移│
│    │                │        │       5│   15.15│        │       4│   15.20│送卷第5 │
│    │                │94.08.29│      10│   14.95│        │        │        │冊P114  │
│    │                │94.08.30│      15│   15.10│        │        │        │北機組移│
│    │                │        │      10│   15.20│        │        │        │送卷第5 │
│    │                │94.09.02│      50│   15.50│        │        │        │冊P115  │
│    │                │94.09.07│      10│   16.65│94.09.07│      10│   16.65│北機組移│
│    │                │        │       1│   16.75│        │       5│   16.80│送卷第5 │
│    │                │94.09.08│      22│   16.40│94.09.08│      20│   16.60│冊      │
│    │                │        │       1│   16.60│        │      20│   16.70│P116-117│
│    │                │        │      20│   16.45│        │       8│   16.80│        │
│    │                │        │      20│   16.50│        │        │        │        │
│    │                │94.09.09│       3│   16.65│94.09.09│      18│   16.40│北機組移│
│    │                │        │       2│   16.55│        │      18│   16.45│送卷第5 │
│    │                │        │        │        │        │      18│   16.50│冊P117  │
│    │                │94.09.15│       5│   17.60│        │        │        │北機組移│
│    │                │        │      15│   17.75│        │        │        │送卷第5 │
│    │                │        │       1│   17.50│        │        │        │冊P119  │
│    │                │        │      24│   17.80│        │        │        │        │
│    │                │        │       1│   17.70│        │        │        │        │
│    │                │94.09.20│       8│   17.55│94.09.20│      10│   17.55│北機組移│
│    │                │        │      10│   17.60│        │      10│   17.60│送卷第5 │
│    │                │        │      12│   17.65│        │      12│   17.65│冊P120  │
│    │                │        │      10│   17.70│        │      10│   17.70│        │
│    │                │        │      12│   17.50│        │      12│   17.50│        │
│    │                │        │    ----│        │        │    ----│        │        │
│    │                │        │     293│        │        │     208│        │        │
├──┼────────┼────┼────┼────┼────┼────┼────┼────┤
│１５│林敬賢          │94.08.24│       5│   15.80│94.08.2 │       5│   15.80│北機組移│
│    │◎股票帳戶      │        │      30│   16.10│        │      29│   16.10│送卷第5 │
│    │  券商：9836    │        │      35│   16.20│        │      31│   16.20│冊P113  │
│    │  帳號：319047  │94.09.12│      11│   16.50│        │        │        │北機組移│
│    │                │        │      22│   16.70│        │        │        │送卷第5 │
│    │                │        │      28│   16.60│        │        │        │冊P117  │
│    │                │        │      14│   16.65│        │        │        │        │
│    │                │94.09.13│       6│   17.50│94.09.13│      20│   17.20│北機組移│
│    │                │        │      10│   17.60│        │      20│   17.30│送卷第5 │
│    │                │        │        │        │        │      30│   17.40│冊P118  │
│    │                │94.09.29│       3│   16.75│        │        │        │北機組移│
│    │                │        │       1│   16.80│        │        │        │送卷第5 │
│    │                │        │       4│   16.85│        │        │        │冊P121  │
│    │                │        │    ----│        │        │    ----│        │        │
│    │                │        │     169│        │        │     135│        │        │
├──┼────────┼────┴────┴────┼────┴────┴────┼────┤
│    │                │此段期間買進股數   6,921 張 │此段期間賣出股數    4,547 張│        │
└──┴────────┴──────────────┴──────────────┴────┘
附表(二)：被告等利用集團內部人及人頭帳戶買進、賣出股票資料
        （期間：94.12.06至95.01.25）
┌──┬────────┬────┬────┬────┬────┬────┬────┬────┐
│編號│ 人  頭  戶  名 │買進時間│買進張數│買進價格│賣出時間│賣出張數│賣出價格│索引    │
├──┼────────┼────┼────┼────┼────┼────┼────┼────┤
│ １ │吳秀珠          │94.12.12│       1│   19.00│94.12.12│      30│   19.00│北機組移│
│    │◎股票帳戶      │        │      28│   19.25│        │      20│   19.35│送卷第3 │
│    │  券商：5059    │        │      28│   19.35│        │       8│   19.15│冊      │
│    │  帳號：135167  │        │      34│   19.45│        │       5│   19.40│P321-322│
│    │  券商：9535    │        │      10│   19.70│        │      10│   19.45│        │
│    │  帳號：367497  │        │       6│   19.80│        │      10│   19.75│        │
│    │  券商：975A    │        │       3│   19.60│        │      10│   19.60│        │
│    │  帳號：0000000 │        │      39│   19.15│        │      42│   19.10│        │
│    │  券商：845Q    │        │       6│   19.75│        │      10│   19.05│        │
│    │  帳號：62610   │        │      10│   19.50│        │       1│   19.40│        │
│    │                │        │      15│   19.40│        │       4│   19.20│        │
│    │                │        │      16│   19.30│        │       4│   19.50│        │
│    │                │        │      14│   19.20│        │      19│   19.35│        │
│    │                │        │      26│   19.05│        │      30│   19.25│        │
│    │                │        │      26│   19.10│        │      31│   19.15│        │
│    │                │        │        │        │        │       3│   19.10│        │
│    │                │        │        │        │        │       7│   19.05│        │
│    │                │        │        │        │        │      21│   19.45│        │
│    │                │        │        │        │        │      10│   19.70│        │
│    │                │94.12.13│      13│   19.85│94.12.13│      23│   19.70│北機組移│
│    │                │        │       2│   19.95│        │      45│   19.90│送卷第3 │
│    │                │        │       1│   20.10│        │       5│   20.05│冊P323  │
│    │                │        │       5│   20.05│        │      42│   19.80│        │
│    │                │        │      15│   20.00│        │      20│   20.00│        │
│    │                │        │      28│   19.90│        │        │        │        │
│    │                │        │       5│   20.30│        │        │        │        │
│    │                │        │       2│   19.80│        │        │        │        │
│    │                │        │      37│   19.70│        │        │        │        │
│    │                │        │      12│   19.90│        │        │        │        │
│    │                │        │      27│   19.80│        │        │        │        │
│    │                │        │       9│   20.00│        │        │        │        │
│    │                │        │      10│   20.10│        │        │        │        │
│    │                │        │       8│   19.60│        │        │        │        │
│    │                │        │       5│   19.75│        │        │        │        │
│    │                │        │      10│   19.95│        │        │        │        │
│    │                │        │      11│   19.90│        │        │        │        │
│    │                │        │      14│   19.80│        │        │        │        │
│    │                │        │       9│   19.70│        │        │        │        │
│    │                │        │       1│   20.00│        │        │        │        │
│    │                │        │       6│   20.20│        │        │        │        │
│    │                │        │       2│   19.55│        │        │        │        │
│    │                │94.12.14│       7│   20.25│94.12.14│       2│   20.15│北機組移│
│    │                │        │       5│   20.30│        │       5│   20.50│送卷第3 │
│    │                │        │       7│   20.60│        │       3│   20.60│冊      │
│    │                │        │       5│   20.10│        │      10│   20.40│P323-324│
│    │                │        │      15│   20.30│        │      10│   20.35│        │
│    │                │        │      17│   20.20│        │      30│   20.20│        │
│    │                │        │       2│   20.50│        │      20│   20.30│        │
│    │                │        │       2│   20.25│        │      10│   20.25│        │
│    │                │        │       5│   20.15│        │        │        │        │
│    │                │        │      15│   20.20│        │        │        │        │
│    │                │        │       1│   20.35│        │        │        │        │
│    │                │        │       6│   20.25│        │        │        │        │
│    │                │        │       4│   20.50│        │        │        │        │
│    │                │94.12.15│       1│   20.20│94.12.15│      30│   20.25│北機組移│
│    │                │        │       7│   20.35│        │      60│   20.30│送卷第3 │
│    │                │        │      10│   20.50│        │      35│   20.35│冊      │
│    │                │        │       8│   20.70│        │      20│   20.50│P324-325│
│    │                │        │       2│   20.60│        │      35│   20.40│        │
│    │                │        │       3│   20.40│        │        │        │        │
│    │                │        │      17│   20.30│        │        │        │        │
│    │                │        │      13│   20.25│        │        │        │        │
│    │                │        │      13│   20.20│        │        │        │        │
│    │                │        │       2│   20.65│        │        │        │        │
│    │                │        │      10│   20.70│        │        │        │        │
│    │                │        │       6│   20.55│        │        │        │        │
│    │                │        │       8│   20.50│        │        │        │        │
│    │                │        │      25│   20.30│        │        │        │        │
│    │                │        │      15│   20.35│        │        │        │        │
│    │                │        │       5│   20.40│        │        │        │        │
│    │                │        │      19│   20.25│        │        │        │        │
│    │                │        │       7│   20.50│        │        │        │        │
│    │                │        │       5│   20.40│        │        │        │        │
│    │                │        │      12│   20.30│        │        │        │        │
│    │                │        │       5│   20.55│        │        │        │        │
│    │                │        │      10│   20.35│        │        │        │        │
│    │                │94.12.16│      14│   20.25│94.12.16│       4│   20.45│北機組移│
│    │                │        │      15│   20.45│        │      17│   20.40│送卷第3 │
│    │                │        │      11│   20.40│        │      15│   20.30│冊      │
│    │                │        │       2│   20.30│        │       7│   20.25│P325-326│
│    │                │        │       6│   20.50│        │     142│   20.30│        │
│    │                │        │      19│   20.35│        │      12│   20.20│        │
│    │                │        │      11│   20.25│        │     130│   20.40│        │
│    │                │        │      21│   20.45│        │      29│   20.50│        │
│    │                │        │      85│   20.30│        │      43│   20.45│        │
│    │                │        │      28│   20.35│        │      60│   20.35│        │
│    │                │        │      60│   20.40│        │        │        │        │
│    │                │        │      26│   20.50│        │        │        │        │
│    │                │        │       1│   20.25│        │        │        │        │
│    │                │        │      85│   20.40│        │        │        │        │
│    │                │        │      18│   20.45│        │        │        │        │
│    │                │        │      15│   20.50│        │        │        │        │
│    │                │        │      15│   20.35│        │        │        │        │
│    │                │        │      51│   20.30│        │        │        │        │
│    │                │94.12.19│       7│   20.45│94.12.19│      19│   20.25│北機組移│
│    │                │        │       1│   20.30│        │      46│   20.30│送卷第3 │
│    │                │        │       1│   20.35│        │       5│   20.35│冊P326  │
│    │                │        │       5│   20.40│        │      10│   20.20│        │
│    │                │        │       9│   20.50│        │      20│   20.45│        │
│    │                │        │       6│   20.20│        │      20│   20.50│        │
│    │                │        │       2│   20.60│        │      30│   20.35│        │
│    │                │        │       3│   20.65│        │      40│   20.35│        │
│    │                │        │      24│   20.50│        │      30│   20.40│        │
│    │                │        │       3│   20.55│        │      14│   20.50│        │
│    │                │        │      46│   20.30│        │        │        │        │
│    │                │        │      78│   20.35│        │        │        │        │
│    │                │        │      36│   20.40│        │        │        │        │
│    │                │        │      15│   20.25│        │        │        │        │
│    │                │94.12.20│      34│   20.65│94.12.20│      31│   20.30│北機組移│
│    │                │        │       4│   20.45│        │       4│   20.35│送卷第3 │
│    │                │        │       5│   20.35│        │      29│   20.65│冊P327  │
│    │                │        │      18│   20.40│        │      59│   20.40│        │
│    │                │        │       7│   20.30│        │      48│   20.35│        │
│    │                │        │      48│   20.35│        │      13│   20.45│        │
│    │                │        │      22│   20.50│        │       5│   20.30│        │
│    │                │        │       2│   20.55│        │      20│   20.50│        │
│    │                │        │       7│   20.60│        │       7│   20.60│        │
│    │                │        │       3│   20.70│        │      18│   20.40│        │
│    │                │        │      69│   20.45│        │      52│   20.45│        │
│    │                │        │      35│   20.40│        │        │        │        │
│    │                │94.12.21│       5│   20.45│94.12.21│      30│   20.65│北機組移│
│    │                │        │       2│   20.50│        │      20│   20.70│送卷第3 │
│    │                │        │       2│   20.60│        │      45│   20.35│冊P328  │
│    │                │        │      90│   20.45│        │     105│   20.45│        │
│    │                │        │        │        │        │      15│   20.50│        │
│    │                │        │        │        │        │      50│   20.40│        │
│    │                │        │        │        │        │      40│   20.35│        │
│    │                │        │        │        │        │      20│   20.30│        │
│    │                │        │        │        │        │      30│   20.60│        │
│    │                │94.12.23│       3│   22.30│94.12.23│       1│   21.05│北機組移│
│    │                │        │       2│   21.20│        │       2│   20.90│送卷第3 │
│    │                │        │       6│   22.45│        │      10│   21.20│冊P328  │
│    │                │        │      20│   22.30│        │      43│   20.85│        │
│    │                │        │        │        │        │      20│   21.20│        │
│    │                │        │        │        │        │      35│   21.40│        │
│    │                │        │        │        │        │      21│   22.05│        │
│    │                │        │        │        │        │      22│   21.05│        │
│    │                │        │        │        │        │       6│   21.10│        │
│    │                │94.12.26│      25│   23.75│94.12.26│      14│   23.00│北機組移│
│    │                │        │      18│   23.70│        │      20│   23.75│送卷第3 │
│    │                │        │      10│   24.00│        │       9│   23.10│冊P329  │
│    │                │94.12.27│      23│   25.50│94.12.27│      10│   25.65│北機組移│
│    │                │        │      22│   25.65│        │        │        │送卷第3 │
│    │                │        │       3│   25.40│        │        │        │冊P329  │
│    │                │        │       2│   25.20│        │        │        │        │
│    │                │94.12.28│      20│   26.00│        │        │        │北機組移│
│    │                │        │       1│   26.20│        │        │        │送卷第3 │
│    │                │        │      56│   27.40│        │        │        │冊P329  │
│    │                │94.12.29│      12│   25.90│94.12.29│      18│   29.20│北機組移│
│    │                │        │       5│   26.50│        │        │        │送卷第3 │
│    │                │94.12.30│       6│   25.50│        │        │        │冊P329、│
│    │                │        │      50│   26.00│        │        │        │330     │
│    │                │        │        │        │95.01.02│       2│   26.30│北機組移│
│    │                │        │        │        │        │      11│   26.45│送卷第3 │
│    │                │        │        │        │        │      27│   26.50│冊P330  │
│    │                │        │        │        │        │       5│   26.60│        │
│    │                │        │        │        │        │       3│   26.75│        │
│    │                │        │        │        │        │       6│   26.40│        │
│    │                │        │        │        │95.01.04│       5│   26.35│北機組移│
│    │                │        │        │        │        │      17│   26.20│送卷第3 │
│    │                │        │        │        │        │      21│   26.40│冊      │
│    │                │        │        │        │        │      11│   26.30│P330-331│
│    │                │        │        │        │        │      20│   26.50│        │
│    │                │        │        │        │        │      20│   26.30│        │
│    │                │        │        │        │        │      40│   26.15│        │
│    │                │        │        │        │        │      30│   26.15│        │
│    │                │        │        │        │        │       5│   26.25│        │
│    │                │        │        │        │        │      15│   26.30│        │
│    │                │        │        │        │        │      15│   26.20│        │
│    │                │        │        │        │        │       1│   26.50│        │
│    │                │        │        │        │        │       3│   26.45│        │
│    │                │        │        │        │        │       4│   26.40│        │
│    │                │        │        │        │95.01.05│      49│   26.75│北機組移│
│    │                │        │        │        │        │      82│   27.45│送卷第3 │
│    │                │        │        │        │        │      43│   27.50│冊P331  │
│    │                │        │        │        │        │      62│   26.55│        │
│    │                │        │        │        │        │       2│   27.45│        │
│    │                │        │        │        │        │      22│   27.40│        │
│    │                │        │        │        │        │      15│   26.70│        │
│    │                │        │        │        │        │      20│   26.60│        │
│    │                │        │        │        │        │      30│   26.50│        │
│    │                │        │        │        │        │      50│   26.70│        │
│    │                │        │        │        │        │      50│   26.60│        │
│    │                │        │        │        │        │      30│   26.65│        │
│    │                │        │        │        │        │      33│   27.35│        │
│    │                │        │        │        │        │      47│   26.70│        │
│    │                │        │        │        │        │      19│   27.10│        │
│    │                │        │        │        │        │       4│   26.90│        │
│    │                │95.01.09│      31│   32.10│95.01.09│      40│   32.25│北機組移│
│    │                │        │       5│   32.25│        │        │        │送卷第3 │
│    │                │        │      12│   32.15│        │        │        │冊P331  │
│    │                │        │       1│   32.00│        │        │        │        │
│    │                │        │      15│   32.20│        │        │        │        │
│    │                │        │       1│   32.05│        │        │        │        │
│    │                │        │     132│   32.25│        │        │        │        │
│    │                │95.01.10│      10│   31.30│95.01.10│      50│   31.95│北機組移│
│    │                │        │       1│   31.70│        │        │        │送卷第3 │
│    │                │        │     100│   32.00│        │        │        │冊      │
│    │                │        │      20│   31.50│        │        │        │P331-332│
│    │                │        │      23│   31.00│        │        │        │        │
│    │                │        │      80│   31.95│        │        │        │        │
│    │                │        │      10│   31.20│        │        │        │        │
│    │                │        │      64│   31.90│        │        │        │        │
│    │                │95.01.11│       1│   31.40│95.01.11│       3│   31.65│北機組移│
│    │                │        │       1│   32.00│        │      32│   31.90│送卷第3 │
│    │                │        │      25│   31.70│        │       3│   32.00│冊P332  │
│    │                │        │       2│   31.80│        │      34│   31.70│        │
│    │                │        │      14│   31.90│        │      34│   31.80│        │
│    │                │        │      10│   31.70│        │        │        │        │
│    │                │        │       1│   31.90│        │        │        │        │
│    │                │        │      20│   31.80│        │        │        │        │
│    │                │        │      20│   31.90│        │        │        │        │
│    │                │        │       5│   31.65│        │        │        │        │
│    │                │        │      20│   31.60│        │        │        │        │
│    │                │95.01.12│       7│   32.10│95.01.12│      15│   32.45│北機組移│
│    │                │        │      17│   33.20│        │      20│   32.40│送卷第3 │
│    │                │        │      12│   33.50│        │      20│   32.50│冊      │
│    │                │        │       2│   33.80│        │       3│   33.00│P332-334│
│    │                │        │       6│   33.90│        │      20│   34.00│        │
│    │                │        │       4│   32.45│        │      10│   33.90│        │
│    │                │        │      12│   33.95│        │      20│   32.25│        │
│    │                │        │      26│   33.60│        │       1│   32.50│        │
│    │                │        │       2│   33.30│        │      10│   33.20│        │
│    │                │        │      10│   33.00│        │       8│   33.40│        │
│    │                │        │      15│   32.30│        │      10│   33.60│        │
│    │                │        │      15│   32.50│        │      21│   33.80│        │
│    │                │        │       2│   32.40│        │      10│   33.90│        │
│    │                │        │       2│   33.55│        │      25│   33.30│        │
│    │                │        │       1│   33.30│        │      22│   32.35│        │
│    │                │        │       2│   33.70│        │      50│   33.95│        │
│    │                │        │       3│   33.95│        │       7│   33.85│        │
│    │                │        │       3│   33.90│        │      12│   33.70│        │
│    │                │        │       2│   33.60│        │       4│   33.50│        │
│    │                │        │       1│   32.20│        │       8│   33.25│        │
│    │                │        │       2│   32.15│        │      20│   33.00│        │
│    │                │        │       2│   33.50│        │       9│   32.45│        │
│    │                │        │       5│   33.40│        │      31│   32.30│        │
│    │                │        │      20│   32.35│        │       7│   32.40│        │
│    │                │        │       9│   33.00│        │        │        │        │
│    │                │        │      10│   33.60│        │        │        │        │
│    │                │        │      22│   33.90│        │        │        │        │
│    │                │        │       4│   34.00│        │        │        │        │
│    │                │        │      22│   33.95│        │        │        │        │
│    │                │        │      28│   33.80│        │        │        │        │
│    │                │        │       8│   33.85│        │        │        │        │
│    │                │        │      28│   33.70│        │        │        │        │
│    │                │        │      15│   32.25│        │        │        │        │
│    │                │        │       4│   33.40│        │        │        │        │
│    │                │        │      16│   32.40│        │        │        │        │
│    │                │        │      16│   32.45│        │        │        │        │
│    │                │95.01.13│       8│   33.40│        │        │        │北機組移│
│    │                │        │       3│   33.50│        │        │        │送卷第3 │
│    │                │        │      30│   33.00│        │        │        │冊P334  │
│    │                │        │      50│   32.50│        │        │        │        │
│    │                │95.01.16│       2│   29.65│95.01.16│      35│   30.05│北機組移│
│    │                │        │      16│   32.00│        │      10│   30.90│送卷第3 │
│    │                │        │      11│   29.55│        │      12│   31.40│冊      │
│    │                │        │       5│   32.20│        │       3│   31.50│P334-336│
│    │                │        │      15│   29.70│        │      46│   32.00│        │
│    │                │        │       5│   29.80│        │       7│   31.10│        │
│    │                │        │       2│   31.50│        │       9│   32.20│        │
│    │                │        │       2│   31.55│        │       2│   31.55│        │
│    │                │        │       2│   32.00│        │       5│   31.45│        │
│    │                │        │       2│   31.90│        │       3│   31.20│        │
│    │                │        │      61│   29.50│        │      13│   30.55│        │
│    │                │        │       2│   31.30│        │      30│   30.00│        │
│    │                │        │      15│   31.75│        │      15│   29.80│        │
│    │                │        │       1│   30.50│        │       5│   29.60│        │
│    │                │        │      27│   32.20│        │      20│   31.80│        │
│    │                │        │      21│   32.00│        │      15│   29.70│        │
│    │                │        │       6│   31.90│        │       5│   29.65│        │
│    │                │        │       8│   31.80│        │      20│   31.70│        │
│    │                │        │      12│   31.55│        │      15│   31.75│        │
│    │                │        │      10│   31.50│        │       7│   32.20│        │
│    │                │        │      13│   31.40│        │      17│   32.20│        │
│    │                │        │       6│   31.10│        │        │        │        │
│    │                │        │      20│   29.70│        │        │        │        │
│    │                │        │      17│   30.00│        │        │        │        │
│    │                │        │      16│   30.55│        │        │        │        │
│    │                │        │       8│   31.00│        │        │        │        │
│    │                │        │      13│   29.80│        │        │        │        │
│    │                │        │      12│   29.65│        │        │        │        │
│    │                │        │      14│   29.50│        │        │        │        │
│    │                │        │       3│   31.55│        │        │        │        │
│    │                │        │      20│   31.70│        │        │        │        │
│    │                │        │       1│   31.00│        │        │        │        │
│    │                │        │      32│   32.00│        │        │        │        │
│    │                │        │      12│   31.80│        │        │        │        │
│    │                │        │       1│   31.60│        │        │        │        │
│    │                │        │       2│   31.45│        │        │        │        │
│    │                │        │       1│   30.95│        │        │        │        │
│    │                │        │       2│   31.10│        │        │        │        │
│    │                │        │       6│   31.20│        │        │        │        │
│    │                │        │       2│   31.40│        │        │        │        │
│    │                │        │       2│   31.05│        │        │        │        │
│    │                │        │       8│   30.00│        │        │        │        │
│    │                │95.01.17│       2│   30.00│95.01.17│       3│   30.35│北機組移│
│    │                │        │       2│   30.80│        │       1│   30.40│送卷第3 │
│    │                │        │      11│   30.95│        │       3│   30.45│冊      │
│    │                │        │       1│   31.20│        │       9│   30.50│P336-337│
│    │                │        │       8│   31.50│        │      17│   30.55│        │
│    │                │        │      23│   31.10│        │      28│   30.70│        │
│    │                │        │       2│   31.80│        │       2│   30.80│        │
│    │                │        │       5│   31.30│        │       5│   30.85│        │
│    │                │        │       8│   30.55│        │       6│   30.90│        │
│    │                │        │       2│   31.75│        │      18│   30.05│        │
│    │                │        │       6│   31.70│        │      10│   31.30│        │
│    │                │        │       2│   31.65│        │      37│   30.60│        │
│    │                │        │      13│   31.60│        │       1│   30.30│        │
│    │                │        │       4│   31.55│        │       2│   30.10│        │
│    │                │        │       6│   31.40│        │      20│   30.95│        │
│    │                │        │       4│   31.00│        │      13│   31.00│        │
│    │                │        │       1│   30.85│        │      22│   31.10│        │
│    │                │        │       4│   30.70│        │       2│   31.40│        │
│    │                │        │       1│   30.40│        │       2│   31.50│        │
│    │                │        │       3│   30.60│        │       2│   31.60│        │
│    │                │        │       1│   30.50│        │       1│   31.65│        │
│    │                │        │       7│   31.30│        │       4│   31.75│        │
│    │                │        │      12│   31.00│        │        │        │        │
│    │                │        │      12│   31.10│        │        │        │        │
│    │                │        │       3│   31.20│        │        │        │        │
│    │                │        │       6│   31.40│        │        │        │        │
│    │                │        │      44│   30.00│        │        │        │        │
│    │                │        │      10│   30.30│        │        │        │        │
│    │                │        │      48│   30.50│        │        │        │        │
│    │                │        │       1│   30.45│        │        │        │        │
│    │                │        │      33│   30.70│        │        │        │        │
│    │                │        │       6│   30.90│        │        │        │        │
│    │                │        │      15│   30.95│        │        │        │        │
│    │                │        │       4│   30.85│        │        │        │        │
│    │                │        │       1│   30.55│        │        │        │        │
│    │                │        │      38│   30.60│        │        │        │        │
│    │                │        │      11│   30.50│        │        │        │        │
│    │                │        │       1│   30.40│        │        │        │        │
│    │                │        │      41│   30.30│        │        │        │        │
│    │                │95.01.18│       2│   30.30│95.01.18│       4│   30.45│北機組移│
│    │                │        │      15│   30.00│        │        │        │送卷第3 │
│    │                │        │       3│   30.45│        │        │        │冊P337  │
│    │                │        │       1│   30.30│        │        │        │        │
│    │                │        │       1│   30.40│        │        │        │        │
│    │                │95.01.19│       3│   30.75│95.01.19│      12│   30.70│北機組移│
│    │                │        │       1│   31.60│        │        │        │送卷第3 │
│    │                │        │      11│   30.85│        │        │        │冊P337  │
│    │                │        │       1│   31.10│        │        │        │        │
│    │                │        │       5│   31.00│        │        │        │        │
│    │                │        │       3│   30.85│        │        │        │        │
│    │                │        │       1│   31.20│        │        │        │        │
│    │                │        │      22│   30.70│        │        │        │        │
│    │                │95.01.20│       2│   30.75│95.01.20│       2│   30.75│北機組移│
│    │                │        │       1│   30.50│        │        │        │送卷第3 │
│    │                │        │      22│   30.65│        │        │        │冊P338  │
│    │                │        │      12│   30.60│        │        │        │        │
│    │                │95.01.23│       5│   30.40│95.01.23│       4│   30.90│北機組移│
│    │                │        │       9│   30.45│        │      23│   30.60│送卷第3 │
│    │                │        │       5│   30.60│        │      12│   30.40│冊P338  │
│    │                │        │      15│   30.65│        │      10│   30.45│        │
│    │                │        │       5│   30.90│        │      18│   30.70│        │
│    │                │        │       3│   30.80│        │      19│   30.80│        │
│    │                │        │       5│   30.50│        │       2│   30.90│        │
│    │                │        │      31│   30.45│        │       2│   30.75│        │
│    │                │        │       3│   30.90│        │      29│   30.65│        │
│    │                │        │      28│   30.60│        │        │        │        │
│    │                │        │       4│   30.70│        │        │        │        │
│    │                │        │      19│   30.80│        │        │        │        │
│    │                │        │       6│   30.75│        │        │        │        │
│    │                │        │      17│   30.65│        │        │        │        │
│    │                │95.01.24│       8│   31.25│95.01.24│      16│   31.20│北機組移│
│    │                │        │      26│   31.20│        │      17│   31.30│送卷第3 │
│    │                │        │      10│   31.30│        │       8│   31.40│冊P339  │
│    │                │        │       5│   30.95│        │       9│   31.50│        │
│    │                │        │      11│   30.70│        │       3│   31.15│        │
│    │                │        │       5│   31.40│        │      12│   31.10│        │
│    │                │        │       2│   31.35│        │      13│   31.25│        │
│    │                │        │       2│   31.00│        │      32│   31.20│        │
│    │                │        │      10│   31.10│        │      39│   31.00│        │
│    │                │        │      15│   31.00│        │      14│   30.90│        │
│    │                │        │       7│   30.80│        │      13│   30.80│        │
│    │                │        │       5│   30.75│        │       3│   30.75│        │
│    │                │        │      19│   30.70│        │      32│   30.70│        │
│    │                │        │       8│   31.45│        │       6│   30.65│        │
│    │                │        │      32│   31.40│        │      12│   30.60│        │
│    │                │        │      10│   31.30│        │       1│   31.45│        │
│    │                │        │       2│   31.25│        │      39│   31.40│        │
│    │                │        │      44│   31.20│        │        │        │        │
│    │                │        │       5│   31.15│        │        │        │        │
│    │                │        │       5│   31.10│        │        │        │        │
│    │                │        │      12│   30.90│        │        │        │        │
│    │                │        │       9│   31.50│        │        │        │        │
│    │                │95.01.25│       2│   31.25│95.01.25│       9│   31.35│北機組移│
│    │                │        │       3│   31.10│        │       3│   31.45│送卷第3 │
│    │                │        │      10│   31.30│        │      14│   31.60│冊P340  │
│    │                │        │       6│   31.40│        │      10│   31.40│        │
│    │                │        │       5│   31.50│        │       3│   31.30│        │
│    │                │        │       5│   31.60│        │      12│   31.50│        │
│    │                │        │       5│   31.55│        │       5│   31.45│        │
│    │                │        │       6│   31.45│        │       5│   31.55│        │
│    │                │        │       2│   31.35│        │       5│   31.35│        │
│    │                │        │       8│   30.75│        │       8│   31.30│        │
│    │                │        │       2│   31.00│        │       2│   31.25│        │
│    │                │        │      10│   30.80│        │       2│   31.05│        │
│    │                │        │      12│   31.60│        │       9│   31.00│        │
│    │                │        │      11│   31.45│        │       2│   30.90│        │
│    │                │        │      10│   31.50│        │        │        │        │
│    │                │        │       8│   31.40│        │        │        │        │
│    │                │        │       2│   31.25│        │        │        │        │
│    │                │        │      15│   31.35│        │        │        │        │
│    │                │        │      15│   31.30│        │        │        │        │
│    │                │        │  ------│        │        │  ------│        │        │
│    │                │        │   4,702│        │        │   4,620│        │        │
│    │                │        │        │        │        │        │        │        │
│    │                │        │        │        │        │        │        │        │
│    │                │        │        │        │        │        │        │        │
├──┼────────┼────┼────┼────┼────┼────┼────┼────┤
│ ２ │盧和陸投資公司  │94.12.06│       4│   17.50│94.12.06│       5│   17.75│北機組移│
│    │◎股票帳戶      │        │       4│   17.75│        │        │        │送卷第3 │
│    │  券商：5059    │        │        │        │95.01.12│       1│   34.00│冊P318、│
│    │  帳號：164057  │        │  ------│        │        │  ------│        │332     │
│    │                │        │       8│        │        │       6│        │        │
├──┼────────┼────┼────┼────┼────┼────┼────┼────┤
│ ３ │盧元裕          │        │        │        │94.12.07│       2│   17.70│北機組移│
│    │◎股票帳戶      │        │        │        │        │       3│   17.80│送卷第3 │
│    │  券商：6451    │        │        │        │        │       5│   18.25│冊P319  │
│    │  帳號：42653   │        │        │        │94.12.08│      10│   18.30│        │
│    │                │        │        │        │        │  ------│        │        │
│    │                │        │        │        │        │      20│        │        │
├──┼────────┼────┼────┼────┼────┼────┼────┼────┤
│ ４ │阮秀玉          │94.12.07│       5│   17.50│        │        │        │北機組移│
│    │◎股票帳戶      │        │       1│   17.75│        │        │        │送卷第3 │
│    │  券商：6451    │        │       3│   17.80│        │        │        │冊P319  │
│    │  帳號：125525  │        │       2│   17.70│        │        │        │        │
│    │                │94.12.08│      20│   18.30│        │        │        │北機組移│
│    │                │        │      18│   18.50│        │        │        │送卷第3 │
│    │                │        │      18│   18.40│        │        │        │冊P319  │
│    │                │        │       2│   18.35│        │        │        │        │
│    │                │94.12.09│      10│   19.30│        │        │        │北機組移│
│    │                │        │      26│   19.00│        │        │        │送卷第3 │
│    │                │        │      40│   18.90│        │        │        │冊      │
│    │                │        │      11│   18.80│        │        │        │P319-320│
│    │                │        │       5│   18.75│        │        │        │        │
│    │                │        │       3│   18.60│        │        │        │        │
│    │                │        │       5│   18.55│        │        │        │        │
│    │                │        │      16│   18.45│        │        │        │        │
│    │                │        │      30│   18.40│        │        │        │        │
│    │                │        │       9│   18.35│        │        │        │        │
│    │                │        │       9│   18.50│        │        │        │        │
│    │                │        │      62│   19.40│        │        │        │        │
│    │                │        │      11│   19.20│        │        │        │        │
│    │                │        │      20│   19.10│        │        │        │        │
│    │                │        │       3│   19.35│        │        │        │        │
│    │                │        │      12│   19.45│        │        │        │        │
│    │                │        │      17│   19.50│        │        │        │        │
│    │                │94.12.12│      10│   18.90│        │        │        │北機組移│
│    │                │        │      10│   19.10│        │        │        │送卷第3 │
│    │                │        │      10│   19.20│        │        │        │冊      │
│    │                │94.12.13│      20│   19.50│        │        │        │P320-322│
│    │                │94.12.14│      41│   20.25│        │        │        │北機組移│
│    │                │        │      20│   20.40│        │        │        │送卷第3 │
│    │                │        │       5│   20.00│        │        │        │冊P323  │
│    │                │94.12.15│      10│   20.00│        │        │        │北機組移│
│    │                │        │      27│   20.20│        │        │        │送卷第3 │
│    │                │94.12.16│      48│   20.20│        │        │        │冊P324、│
│    │                │        │      51│   20.25│        │        │        │325     │
│    │                │94.12.29│       8│   26.20│        │        │        │北機組移│
│    │                │        │       5│   26.50│        │        │        │送卷第3 │
│    │                │        │        │        │94.12.30│       4│   26.00│冊P329  │
│    │                │        │  ------│        │        │  ------│        │        │
│    │                │        │     623│        │        │       4│        │        │
├──┼────────┼────┼────┼────┼────┼────┼────┼────┤
│ ５ │黃惠美（黃虹螢）│        │        │        │94.12.09│       6│   18.95│北機組移│
│    │◎股票帳戶      │        │        │        │        │      10│   19.40│送卷第3 │
│    │  券商：5059    │        │        │        │94.12.12│      15│   19.20│冊P320、│
│    │  帳號：151044  │        │        │        │        │       5│   19.45│321     │
│    │                │        │        │        │        │       5│   19.50│        │
│    │                │        │        │        │        │       4│   19.70│        │
│    │                │        │        │        │        │       5│   19.30│        │
│    │                │        │        │        │        │       5│   19.40│        │
│    │                │        │        │        │94.12.13│       5│   19.85│北機組移│
│    │                │        │        │        │        │       5│   20.10│送卷第3 │
│    │                │        │        │        │        │       5│   20.30│冊P322  │
│    │                │        │        │        │94.12.14│       5│   20.50│北機組移│
│    │                │        │        │        │        │  ------│        │送卷第3 │
│    │                │        │        │        │        │      75│        │冊P323  │
├──┼────────┼────┼────┼────┼────┼────┼────┼────┤
│ ６ │蘇怡慧          │94.12.13│       2│   19.40│        │        │        │北機組移│
│    │◎股票帳戶      │        │       1│   19.55│        │        │        │送卷第3 │
│    │  券商：845Q    │94.12.14│       2│   20.05│94.12.14│       3│   20.15│冊P322、│
│    │  帳號：63130   │        │       8│   20.25│        │        │        │323     │
│    │                │        │        │        │94.12.15│       2│   20.25│北機組移│
│    │                │        │        │        │        │       2│   20.40│送卷第3 │
│    │                │        │        │        │        │       4│   20.50│冊P324  │
│    │                │        │        │        │        │       2│   20.65│        │
│    │                │94.12.16│       2│   20.20│        │        │        │北機組移│
│    │                │94.12.19│       2│   20.25│94.12.19│       2│   20.65│送卷第3 │
│    │                │        │       2│   20.30│        │        │        │冊P325- │
│    │                │94.12.20│      10│   20.25│94.12.20│       2│   20.50│327     │
│    │                │        │        │        │        │       2│   20.55│        │
│    │                │94.12.21│      10│   20.40│94.12.21│       5│   20.65│北機組移│
│    │                │        │      10│   20.35│        │        │        │送卷第3 │
│    │                │        │       5│   20.45│        │        │        │冊P327  │
│    │                │94.12.23│      10│   20.85│        │        │        │北機組移│
│    │                │        │        │        │94.12.28│      40│   25.50│送卷第3 │
│    │                │95.01.02│       2│   26.35│        │        │        │冊      │
│    │                │        │        │        │95.01.03│       2│   26.50│P328-330│
│    │                │95.01.04│      20│   26.15│        │        │        │        │
│    │                │95.01.05│       1│   26.55│        │        │        │北機組移│
│    │                │        │      10│   26.70│        │        │        │送卷第3 │
│    │                │95.01.10│       4│   31.20│95.01.10│      26│   32.05│冊P331  │
│    │                │        │       1│   31.25│        │        │        │        │
│    │                │        │       5│   31.90│        │        │        │        │
│    │                │95.01.11│       8│   31.55│        │        │        │北機組移│
│    │                │        │       5│   31.65│        │        │        │送卷第3 │
│    │                │        │      10│   31.60│        │        │        │冊P332  │
│    │                │        │        │        │95.01.12│       4│   32.00│北機組移│
│    │                │        │        │        │        │       4│   32.05│送卷第3 │
│    │                │        │        │        │        │       5│   32.35│冊P332  │
│    │                │        │        │        │95.01.13│       3│   31.75│北機組移│
│    │                │        │        │        │        │       5│   31.80│送卷第3 │
│    │                │        │        │        │        │      17│   33.75│冊P334  │
│    │                │95.01.16│       5│   29.40│        │        │        │北機組移│
│    │                │        │       3│   29.55│        │        │        │送卷第3 │
│    │                │        │       5│   29.35│        │        │        │冊P334  │
│    │                │        │       7│   29.50│        │        │        │        │
│    │                │95.01.18│      10│   30.05│        │        │        │北機組移│
│    │                │95.01.23│       2│   30.40│95.01.23│       2│   30.65│送卷第3 │
│    │                │        │       1│   30.30│        │       1│   30.75│冊      │
│    │                │        │       2│   30.50│        │       1│   30.80│P337-338│
│    │                │        │       6│   30.45│        │       2│   30.90│        │
│    │                │        │        │        │95.01.24│       3│   30.70│北機組移│
│    │                │        │        │        │        │       3│   30.90│送卷第3 │
│    │                │        │        │        │        │       2│   30.95│冊      │
│    │                │        │        │        │        │       3│   31.10│P338-339│
│    │                │        │        │        │        │       1│   31.00│        │
│    │                │        │        │        │        │       1│   30.80│        │
│    │                │        │        │        │        │       2│   30.75│        │
│    │                │95.01.25│       2│   31.10│95.01.25│       3│   31.35│北機組移│
│    │                │        │       1│   31.15│        │       3│   31.50│送卷第3 │
│    │                │        │       8│   30.80│        │       3│   31.60│冊      │
│    │                │        │      10│   31.00│        │        │        │P339-340│
│    │                │        │       3│   30.75│        │        │        │        │
│    │                │        │       1│   31.05│        │        │        │        │
│    │                │        │  ------│        │        │  ------│        │        │
│    │                │        │     196│        │        │     160│        │        │
├──┼────────┼────┼────┼────┼────┼────┼────┼────┤
│ ７ │盧玉茵          │94.12.30│       8│   26.00│        │        │        │北機組移│
│    │◎股票帳戶      │95.01.02│      10│   26.40│95.01.02│       6│   26.80│送卷第3 │
│    │  券商：5059    │95.01.03│       3│   26.10│        │        │        │冊      │
│    │  帳號：164329  │        │  ------│        │        │  ------│        │P329-330│
│    │                │        │      21│        │        │       6│        │        │
├──┼────────┼────┼────┼────┼────┼────┼────┼────┤
│ ８ │許育人          │94.12.16│      10│   20.20│        │        │        │北機組移│
│    │◎股票帳戶      │        │        │        │94.12.20│       5│   20.65│送卷第3 │
│    │  券商：845Q    │        │        │        │        │       5│   20.70│冊P325、│
│    │  帳號：63114   │94.12.21│       5│   20.30│        │        │        │327     │
│    │                │        │       7│   20.35│        │        │        │        │
│    │                │        │       8│   20.40│        │        │        │        │
│    │                │94.12.23│       3│   21.70│94.12.23│       2│   21.70│北機組移│
│    │                │        │       2│   21.75│        │       3│   21.75│送卷第3 │
│    │                │        │      10│   21.80│        │       5│   21.85│冊P328、│
│    │                │        │        │        │        │       6│   21.90│329     │
│    │                │        │        │        │        │       4│   21.80│        │
│    │                │        │        │        │94.12.26│      15│   22.75│        │
│    │                │95.01.20│       2│   30.40│        │        │        │北機組移│
│    │                │95.01.23│       7│   30.35│        │        │        │送卷第3 │
│    │                │        │  ------│        │        │  ------│        │冊P338  │
│    │                │        │      54│        │        │      45│        │        │
├──┼────────┼────┼────┼────┼────┼────┼────┼────┤
│ ９ │劉其烈          │94.12.19│       2│   20.20│94.12.09│       3│   18.35│北機組移│
│    │◎股票帳戶      │        │        │        │        │       6│   18.45│送卷第3 │
│    │  券商：8450    │        │        │        │94.12.13│       1│   19.70│冊P320、│
│    │  帳號：0000000 │        │        │        │        │       1│   20.10│326、322│
│    │                │        │        │        │        │       2│   19.95│        │
│    │                │        │        │        │        │       1│   20.20│        │
│    │                │        │        │        │94.12.16│       7│   20.45│北機組移│
│    │                │        │        │        │        │       3│   20.50│送卷第3 │
│    │                │94.12.20│       2│   20.25│        │        │        │冊P325、│
│    │                │94.12.22│       1│   20.70│        │        │        │327、328│
│    │                │        │       1│   20.75│        │        │        │        │
│    │                │94.12.23│   0.907│   22.45│94.12.23│       1│   21.70│北機組移│
│    │                │        │        │        │        │       1│   21.75│送卷第3 │
│    │                │94.12.26│      10│   22.85│        │        │        │冊P328、│
│    │                │        │      16│   22.90│        │        │        │329     │
│    │                │94.12.29│   0.793│   26.10│94.12.29│      10│   29.20│        │
│    │                │        │       5│   27.40│        │        │        │        │
│    │                │        │       5│   27.50│        │        │        │        │
│    │                │        │       9│   26.30│        │        │        │        │
│    │                │        │       5│   26.35│        │        │        │        │
│    │                │94.12.30│       3│   25.55│        │        │        │北機組移│
│    │                │95.01.02│      16│   26.45│        │        │        │送卷第3 │
│    │                │95.01.10│      10│   31.10│        │        │        │冊P329、│
│    │                │95.01.13│      20│   31.55│95.01.13│       1│   32.80│330、331│
│    │                │        │        │        │        │       1│   32.70│        │
│    │                │95.01.16│       1│   29.50│95.01.16│       1│   31.30│北機組移│
│    │                │        │       1│   29.65│        │       8│   31.00│送卷第3 │
│    │                │        │       9│   29.55│        │       2│   31.40│冊P334  │
│    │                │        │        │        │        │       8│   31.90│        │
│    │                │        │        │        │        │      10│   32.00│        │
│    │                │95.01.17│       8│   30.05│        │        │        │北機組移│
│    │                │        │        │        │95.01.18│       3│   30.30│送卷第3 │
│    │                │        │        │        │        │       5│   30.40│冊P336、│
│    │                │        │        │        │95.01.19│       2│   31.60│337     │
│    │                │        │        │        │        │       1│   31.70│        │
│    │                │        │  ------│        │        │  ------│        │        │
│    │                │        │   125.7│        │        │      78│        │        │
├──┼────────┼────┼────┼────┼────┼────┼────┼────┤
│１０│呂文達          │        │        │        │94.12.07│      20│   18.00│北機組移│
│    │◎股票帳戶      │        │        │        │94.12.08│       5│   18.30│送卷第3 │
│    │  券商：6451    │        │        │        │        │      30│   18.40│冊P319  │
│    │  帳號：125538  │        │        │        │        │      10│   18.50│        │
│    │                │        │        │        │94.12.09│       5│   18.35│北機組移│
│    │                │        │        │        │        │      50│   18.40│送卷第3 │
│    │                │        │        │        │        │       5│   18.55│冊P320  │
│    │                │        │        │        │        │      10│   19.50│        │
│    │                │        │        │        │        │      10│   18.60│        │
│    │                │        │        │        │        │      10│   18.80│        │
│    │                │        │        │        │        │      20│   18.90│        │
│    │                │        │        │        │        │      10│   19.40│        │
│    │                │        │        │        │        │      20│   19.00│        │
│    │                │        │        │        │        │      40│   18.50│        │
│    │                │        │        │        │        │       5│   18.45│        │
│    │                │        │        │        │94.12.14│      40│   20.25│北機組移│
│    │                │        │        │        │        │      20│   20.40│送卷第3 │
│    │                │        │        │        │94.12.15│      10│   20.20│冊P323、│
│    │                │        │        │        │        │      10│   20.55│324     │
│    │                │        │        │        │        │      10│   20.70│        │
│    │                │        │        │        │94.12.16│      50│   20.20│北機組移│
│    │                │        │        │        │        │      50│   20.25│送卷第3 │
│    │                │        │        │        │95.01.02│       4│   26.40│冊P325、│
│    │                │        │        │        │        │       5│   26.50│330、331│
│    │                │        │        │        │95.01.09│      35│   32.25│        │
│    │                │        │        │        │        │  ------│        │        │
│    │                │        │        │        │        │     484│        │        │
├──┼────────┼────┼────┼────┼────┼────┼────┼────┤
│１１│林麗娟          │        │        │        │94.12.08│       2│   18.40│北機組移│
│    │◎股票帳戶      │        │        │        │94.12.09│       8│   19.45│送卷第3 │
│    │  券商：5059    │        │        │        │        │       3│   19.50│冊P319、│
│    │  帳號：162839  │94.12.12│       1│   19.05│94.12.12│       2│   19.05│320、321│
│    │                │        │        │        │        │       1│   19.30│        │
│    │                │        │        │        │        │       4│   19.25│        │
│    │                │94.12.13│      10│   19.60│94.12.13│       2│   19.70│北機組移│
│    │                │        │        │        │        │       2│   19.90│送卷第3 │
│    │                │        │        │        │        │       3│   19.75│冊P322  │
│    │                │        │        │        │        │       3│   20.00│        │
│    │                │        │        │        │        │       5│   20.10│        │
│    │                │94.12.14│       3│   20.05│94.12.14│       3│   20.35│北機組移│
│    │                │        │       5│   20.20│        │       2│   20.25│送卷第3 │
│    │                │        │       3│   20.30│        │        │        │冊P323  │
│    │                │        │      10│   20.25│        │        │        │        │
│    │                │        │       7│   20.15│        │        │        │        │
│    │                │94.12.15│       4│   20.25│94.12.15│       3│   20.70│北機組移│
│    │                │        │        │        │        │       2│   20.65│送卷第3 │
│    │                │        │        │        │        │       5│   20.55│冊P324  │
│    │                │        │        │        │        │       5│   20.50│        │
│    │                │        │        │        │        │       2│   20.60│        │
│    │                │94.12.16│       7│   20.20│94.12.16│       2│   20.40│北機組移│
│    │                │        │       4│   20.15│        │       2│   20.50│送卷第3 │
│    │                │94.12.19│       5│   20.30│94.12.19│       2│   20.35│冊P325、│
│    │                │        │       2│   20.35│        │       2│   20.40│326     │
│    │                │        │       2│   20.40│        │       2│   20.45│        │
│    │                │        │      11│   20.25│        │       3│   20.65│        │
│    │                │        │       2│   20.20│        │       2│   20.60│        │
│    │                │        │        │        │        │       5│   20.55│        │
│    │                │        │        │        │        │       2│   20.50│        │
│    │                │        │        │        │94.12.20│       2│   20.45│北機組移│
│    │                │        │        │        │        │       6│   20.70│送卷第3 │
│    │                │        │        │        │        │       2│   20.50│冊P327  │
│    │                │94.12.21│      10│   20.35│94.12.21│       1│   20.80│北機組移│
│    │                │        │        │        │        │       3│   20.75│送卷第3 │
│    │                │        │        │        │        │       5│   21.00│冊P327  │
│    │                │        │        │        │        │       3│   20.70│        │
│    │                │94.12.22│       6│   20.70│        │        │        │北機組移│
│    │                │        │        │        │94.12.29│      41│   29.20│送卷第3 │
│    │                │94.12.30│       2│   25.85│        │        │        │冊      │
│    │                │        │       5│   25.95│        │        │        │P328-330│
│    │                │        │       9│   26.00│        │        │        │        │
│    │                │        │       2│   25.80│        │        │        │        │
│    │                │        │       4│   25.90│        │        │        │        │
│    │                │95.01.02│      10│   26.40│95.01.02│       2│   26.20│北機組移│
│    │                │        │      10│   26.35│        │       4│   26.50│送卷第3 │
│    │                │        │        │        │        │       4│   26.80│冊P330  │
│    │                │        │        │        │        │       4│   26.30│        │
│    │                │        │        │        │        │       4│   26.40│        │
│    │                │        │        │        │95.01.03│       3│   26.50│北機組移│
│    │                │95.01.04│       1│   26.40│        │        │        │送卷第3 │
│    │                │95.01.05│      15│   26.70│        │        │        │冊P330、│
│    │                │        │        │        │95.01.09│       7│   32.25│331     │
│    │                │95.01.10│       5│   31.95│        │        │        │        │
│    │                │        │        │        │95.01.12│       5│   32.25│北機組移│
│    │                │        │        │        │        │       3│   32.30│送卷第3 │
│    │                │        │        │        │95.01.13│       8│   31.60│冊P332、│
│    │                │        │        │        │        │      19│   31.55│324     │
│    │                │95.01.16│      10│   29.35│        │        │        │北機組移│
│    │                │        │       2│   29.45│        │        │        │送卷第3 │
│    │                │        │       3│   29.50│        │        │        │冊P324  │
│    │                │        │       5│   29.40│        │        │        │        │
│    │                │95.01.18│      11│   30.05│        │        │        │北機組移│
│    │                │95.01.23│       2│   30.35│        │        │        │送卷第3 │
│    │                │        │        │        │95.01.24│       2│   31.35│冊      │
│    │                │        │        │        │        │       2│   31.45│P337-339│
│    │                │        │        │        │        │       2│   31.25│        │
│    │                │        │        │        │        │       2│   31.15│        │
│    │                │95.01.25│       5│   30.90│        │        │        │北機組移│
│    │                │        │       2│   31.00│        │        │        │送卷第3 │
│    │                │        │       1│   31.05│        │        │        │冊P340  │
│    │                │        │  ------│        │        │  ------│        │        │
│    │                │        │     196│        │        │     213│        │        │
├──┼────────┼────┼────┼────┼────┼────┼────┼────┤
│１２│劉碧員          │        │        │        │94.12.06│       3│   17.55│北機組移│
│    │◎股票帳戶      │        │        │        │        │       4│   17.75│送卷第3 │
│    │  券商：565V    │        │        │        │        │       3│   17.60│冊P318  │
│    │  帳號：110140  │        │        │        │94.12.07│       3│   17.85│北機組移│
│    │                │        │        │        │        │       8│   18.00│送卷第3 │
│    │                │        │        │        │        │       5│   18.25│冊P319  │
│    │                │        │        │        │        │       3│   17.75│        │
│    │                │        │        │        │94.12.08│       3│   18.30│北機組移│
│    │                │        │        │        │        │       8│   18.40│送卷第3 │
│    │                │        │        │        │        │       3│   18.45│冊P319  │
│    │                │        │        │        │        │       1│   18.50│        │
│    │                │        │        │        │        │       5│   18.35│        │
│    │                │        │        │        │94.12.09│       3│   19.20│北機組移│
│    │                │        │        │        │        │       5│   18.55│送卷第3 │
│    │                │        │        │        │        │       3│   19.35│冊P320  │
│    │                │        │        │        │        │       2│   19.00│        │
│    │                │        │        │        │        │       1│   18.90│        │
│    │                │        │        │        │        │       1│   18.85│        │
│    │                │        │        │        │        │       5│   18.80│        │
│    │                │        │        │        │        │       5│   18.75│        │
│    │                │        │        │        │        │       5│   18.60│        │
│    │                │        │        │        │        │       8│   18.50│        │
│    │                │        │        │        │        │       5│   18.45│        │
│    │                │        │        │        │94.12.12│       5│   19.10│北機組移│
│    │                │        │        │        │        │       5│   19.40│送卷第3 │
│    │                │        │        │        │        │       5│   19.50│冊P321  │
│    │                │        │        │        │        │       5│   19.80│        │
│    │                │        │        │        │        │       3│   19.45│        │
│    │                │        │        │        │        │       6│   19.20│        │
│    │                │        │        │        │        │       5│   19.30│        │
│    │                │        │        │        │94.12.13│       5│   19.60│北機組移│
│    │                │        │        │        │        │       5│   19.80│送卷第3 │
│    │                │        │        │        │        │       5│   20.00│冊P322  │
│    │                │        │        │        │        │       5│   19.95│        │
│    │                │        │        │        │        │       3│   19.90│        │
│    │                │        │        │        │        │       5│   19.70│        │
│    │                │        │        │        │        │       5│   20.05│        │
│    │                │        │        │        │        │       3│   19.55│        │
│    │                │        │        │        │94.12.15│     0.2│   20.14│北機組移│
│    │                │        │        │        │95.01.18│   0.645│   30.10│送卷第3 │
│    │                │        │        │        │        │ -------│        │冊P324、│
│    │                │        │        │        │        │ 162.845│        │337     │
├──┼────────┼────┼────┼────┼────┼────┼────┼────┤
│１３│李素菁          │        │        │        │94.12.08│       5│   18.50│北機組移│
│    │◎股票帳戶      │        │        │        │94.12.09│       5│   18.60│送卷第3 │
│    │  券商：5059    │        │        │        │        │       5│   18.80│冊P319、│
│    │  帳號：167478  │        │        │        │        │       5│   18.90│320     │
│    │  券商：845Q    │        │        │        │        │       5│   19.40│        │
│    │  帳號：62623   │        │        │        │        │       5│   19.20│        │
│    │                │        │        │        │        │       5│   19.00│        │
│    │                │        │        │        │94.12.12│      10│   19.20│北機組移│
│    │                │        │        │        │        │       5│   19.80│送卷第3 │
│    │                │        │        │        │        │       5│   19.60│冊P321  │
│    │                │        │        │        │94.12.13│       5│   20.20│北機組移│
│    │                │94.12.14│       5│   20.25│94.12.14│       5│   20.40│送卷第3 │
│    │                │        │        │        │        │       6│   20.80│冊P322、│
│    │                │        │        │        │        │       4│   20.60│323     │
│    │                │        │        │        │94.12.20│      10│   20.35│北機組移│
│    │                │        │        │        │94.12.21│       5│   20.60│送卷第3 │
│    │                │        │        │        │        │       5│   20.50│冊P327、│
│    │                │        │  ------│        │        │  ------│        │328     │
│    │                │        │       5│        │        │      95│        │        │
├──┼────────┼────┼────┼────┼────┼────┼────┼────┤
│１４│吳秀勸          │94.12.06│       4│   17.55│        │        │        │北機組移│
│    │◎股票帳戶：    │        │        │        │94.12.07│       4│   18.00│送卷第3 │
│    │  券商：5059    │        │        │        │94.12.08│       2│   18.45│冊P319  │
│    │  帳號：150689  │        │        │        │        │       2│   18.50│        │
│    │  券商：9892    │94.12.21│       5│   20.50│        │        │        │北機組移│
│    │  帳號：249452  │        │        │        │94.12.29│       5│   29.20│送卷第3 │
│    │                │95.01.04│      12│   26.20│        │        │        │冊      │
│    │                │95.01.05│       3│   26.75│        │        │        │P328-331│
│    │                │        │        │        │95.01.13│      15│   31.55│P334    │
│    │                │        │  ------│        │        │  ------│        │        │
│    │                │        │      24│        │        │      28│        │        │
├──┼────────┼────┴────┴────┼────┴────┴────┼────┤
│    │                │此段期間買進股數 5954.7 張  │此段期間賣出股數 5996.845 張│        │
└──┴────────┴──────────────┴──────────────┴────┘
附表(三)：被告等利用集團內部人及人頭帳戶買進、賣出股票資料
       （期間：95.01.26至95.02.28）
┌──┬────────┬────┬────┬────┬────┬────┬────┬────┐
│編號│ 人  頭  戶  名 │買進時間│買進張數│買進價格│賣出時間│賣出張數│賣出價格│索引    │
├──┼────────┼────┼────┼────┼────┼────┼────┼────┤
│ １ │吳秀珠          │95.02.03│      10│   30.75│95.02.03│       6│   30.90│北機組移│
│    │◎股票帳戶      │        │      43│   31.30│        │      15│   31.60│送卷第3 │
│    │  券商：5059    │        │      21│   31.50│        │      10│   31.00│冊P341  │
│    │  帳號：135167  │        │      20│   31.60│        │      44│   31.10│        │
│    │  券商：9535    │        │       7│   31.40│        │      38│   31.30│        │
│    │  帳號：367497  │        │      38│   31.10│        │      20│   31.50│        │
│    │  券商：975A    │        │       9│   31.00│        │       6│   31.40│        │
│    │  帳號：0000000 │        │      19│   30.90│        │       2│   31.20│        │
│    │  券商：845Q    │        │       1│   31.40│        │       8│   31.05│        │
│    │  帳號：62610   │        │       1│   31.50│        │        │        │        │
│    │                │95.02.06│       5│   30.50│95.02.06│      53│   30.30│北機組移│
│    │                │        │       9│   30.40│        │       7│   31.20│送卷第3 │
│    │                │        │      18│   30.75│        │      13│   31.30│冊P341-3│
│    │                │        │       3│   31.05│        │       7│   31.25│42      │
│    │                │        │       9│   31.25│        │      10│   31.10│        │
│    │                │        │      10│   31.20│        │      35│   30.40│        │
│    │                │        │      10│   31.10│        │      10│   30.75│        │
│    │                │        │       1│   31.00│        │        │        │        │
│    │                │        │       3│   30.70│        │        │        │        │
│    │                │        │       1│   30.35│        │        │        │        │
│    │                │        │      18│   30.20│        │        │        │        │
│    │                │        │       1│   30.25│        │        │        │        │
│    │                │        │      14│   30.30│        │        │        │        │
│    │                │        │      15│   31.30│        │        │        │        │
│    │                │95.02.07│      15│   31.20│95.02.07│      12│   31.20│北機組移│
│    │                │        │       1│   30.75│        │       5│   30.90│送卷第3 │
│    │                │        │       2│   30.90│        │       5│   30.85│冊P342  │
│    │                │        │      14│   31.05│        │      13│   30.80│        │
│    │                │        │       6│   31.25│        │      23│   31.00│        │
│    │                │        │      12│   31.30│        │      12│   31.10│        │
│    │                │        │      16│   31.10│        │      14│   31.30│        │
│    │                │        │      15│   31.00│        │       1│   31.25│        │
│    │                │        │        │        │        │      10│   31.05│        │
│    │                │95.02.08│       2│   31.00│95.02.08│      12│   31.00│北機組移│
│    │                │        │       8│   31.10│        │       5│   31.15│送卷第3 │
│    │                │        │       4│   31.15│        │      17│   31.30│冊P343  │
│    │                │        │       2│   30.90│        │       1│   31.20│        │
│    │                │        │       1│   30.85│        │      11│   31.30│        │
│    │                │        │      36│   31.30│        │      11│   31.40│        │
│    │                │        │       2│   31.20│        │        │        │        │
│    │                │        │       4│   30.90│        │        │        │        │
│    │                │        │      13│   31.40│        │        │        │        │
│    │                │        │       6│   30.85│        │        │        │        │
│    │                │95.02.09│       5│   31.10│95.02.09│       5│   30.40│北機組移│
│    │                │        │       9│   30.30│        │      10│   30.60│送卷第3 │
│    │                │        │       4│   30.50│        │       5│   30.55│冊P343- │
│    │                │        │       1│   30.45│        │       6│   30.50│344     │
│    │                │        │       4│   30.40│        │      10│   31.00│        │
│    │                │        │       5│   30.55│        │       3│   31.10│        │
│    │                │        │      11│   30.90│        │        │        │        │
│    │                │        │      15│   31.00│        │        │        │        │
│    │                │        │      13│   30.60│        │        │        │        │
│    │                │95.02.10│       4│   30.30│95.02.10│       2│   30.60│北機組移│
│    │                │        │      12│   30.20│        │       3│   31.00│送卷第3 │
│    │                │        │       1│   30.45│        │       7│   30.90│冊P344  │
│    │                │        │       3│   30.70│        │       2│   30.70│        │
│    │                │        │       4│   31.00│        │       1│   30.80│        │
│    │                │        │      10│   31.05│        │       5│   31.00│        │
│    │                │        │       7│   30.90│        │       1│   31.05│        │
│    │                │        │      18│   30.60│        │        │        │        │
│    │                │        │       2│   30.40│        │        │        │        │
│    │                │        │      28│   30.10│        │        │        │        │
│    │                │95.02.13│      18│   30.60│95.02.13│       1│   30.90│北機組移│
│    │                │        │       6│   31.10│        │       5│   31.10│送卷第3 │
│    │                │        │       4│   30.70│        │       6│   30.85│冊P344- │
│    │                │        │       3│   30.80│        │       1│   30.80│345     │
│    │                │        │       1│   30.90│        │       7│   30.60│        │
│    │                │        │       7│   30.85│        │       2│   30.55│        │
│    │                │        │       5│   30.70│        │       3│   30.40│        │
│    │                │        │       2│   30.60│        │      81│   30.30│        │
│    │                │95.02.14│      12│   32.60│95.02.14│       8│   30.30│北機組移│
│    │                │        │       1│   32.10│        │       9│   30.70│送卷第3 │
│    │                │        │       4│   32.00│        │      15│   31.00│冊P345- │
│    │                │        │       1│   31.40│        │      13│   30.90│346     │
│    │                │        │      10│   31.30│        │      62│   30.80│        │
│    │                │        │       2│   31.20│        │       6│   30.60│        │
│    │                │        │     100│   32.70│        │     250│   32.70│        │
│    │                │        │       1│   30.45│        │      11│   32.60│        │
│    │                │        │       2│   31.10│        │      17│   31.70│        │
│    │                │        │       7│   30.80│        │      16│   31.60│        │
│    │                │        │       6│   30.60│        │       4│   31.50│        │
│    │                │        │       9│   30.70│        │      14│   31.40│        │
│    │                │        │      17│   31.00│        │      12│   31.20│        │
│    │                │        │       3│   31.10│        │      11│   31.10│        │
│    │                │        │      11│   30.90│        │      13│   31.30│        │
│    │                │        │       3│   30.65│        │      11│   31.55│        │
│    │                │        │       3│   30.50│        │        │        │        │
│    │                │        │       4│   30.30│        │        │        │        │
│    │                │        │       5│   30.40│        │        │        │        │
│    │                │        │      21│   31.20│        │        │        │        │
│    │                │        │       4│   32.00│        │        │        │        │
│    │                │        │       5│   31.70│        │        │        │        │
│    │                │        │       5│   31.60│        │        │        │        │
│    │                │        │       5│   31.50│        │        │        │        │
│    │                │        │       5│   31.40│        │        │        │        │
│    │                │        │      21│   31.10│        │        │        │        │
│    │                │        │       1│   30.90│        │        │        │        │
│    │                │        │      98│   32.70│        │        │        │        │
│    │                │        │       3│   32.60│        │        │        │        │
│    │                │        │       1│   32.40│        │        │        │        │
│    │                │        │       7│   31.30│        │        │        │        │
│    │                │95.02.15│      14│   34.60│95.02.15│      15│   34.70│北機組移│
│    │                │        │      10│   34.30│        │      21│   34.80│送卷第3 │
│    │                │        │       1│   34.85│        │      30│   33.00│冊P346- │
│    │                │        │      18│   34.80│        │       5│   34.60│347     │
│    │                │        │       4│   34.70│        │      22│   34.50│        │
│    │                │        │      37│   34.50│        │      32│   34.40│        │
│    │                │        │      46│   34.40│        │      10│   34.30│        │
│    │                │        │      13│   34.20│        │      15│   34.20│        │
│    │                │        │       8│   34.00│        │       9│   34.10│        │
│    │                │        │      50│   34.10│        │        │        │        │
│    │                │        │      10│   34.05│        │        │        │        │
│    │                │        │       8│   34.00│        │        │        │        │
│    │                │        │       2│   34.10│        │        │        │        │
│    │                │        │       5│   34.20│        │        │        │        │
│    │                │        │      12│   34.50│        │        │        │        │
│    │                │95.02.16│       3│   33.10│        │        │        │北機組移│
│    │                │        │      50│   33.05│        │        │        │送卷第3 │
│    │                │95.02.22│       2│   31.00│        │        │        │冊P347、│
│    │                │        │       2│   30.50│        │        │        │348     │
│    │                │        │       2│   30.40│        │        │        │        │
│    │                │95.02.24│       5│   30.20│95.02.24│      14│   30.50│北機組移│
│    │                │        │       5│   30.50│        │        │        │送卷第3 │
│    │                │        │      13│   30.15│        │        │        │冊P348  │
│    │                │        │       5│   30.20│        │        │        │        │
│    │                │        │  ------│        │        │  ------│        │        │
│    │                │        │   1,349│        │        │   1,247│        │        │
├──┼────────┼────┼────┼────┼────┼────┼────┼────┤
│ ２ │蘇怡慧          │95.02.03│      11│   31.05│95.02.03│       3│   31.60│北機組移│
│    │◎股票帳戶      │        │       2│   31.20│        │       3│   31.50│送卷第3 │
│    │  券商：845Q    │        │      14│   31.10│        │        │        │冊P341  │
│    │  帳號：63130   │        │       4│   31.00│        │        │        │        │
│    │                │        │       2│   30.90│        │        │        │        │
│    │                │        │       2│   30.75│        │        │        │        │
│    │                │95.02.06│       2│   30.35│95.02.06│       2│   31.30│北機組移│
│    │                │        │       2│   30.50│        │       3│   31.20│送卷第3 │
│    │                │        │       1│   30.75│        │       1│   31.25│冊P341  │
│    │                │        │       2│   30.40│        │        │        │        │
│    │                │        │       2│   30.25│        │        │        │        │
│    │                │95.02.07│       3│   30.80│95.02.07│       3│   31.25│北機組移│
│    │                │        │       1│   31.10│        │       3│   31.20│送卷第3 │
│    │                │        │       4│   31.00│        │       3│   31.10│冊P342  │
│    │                │        │       2│   30.90│        │        │        │        │
│    │                │95.02.08│       2│   31.00│95.02.08│       3│   31.40│北機組移│
│    │                │        │       2│   31.10│        │        │        │送卷第3 │
│    │                │        │       3│   31.20│        │        │        │冊P343  │
│    │                │95.02.09│       2│   30.70│95.02.09│       2│   31.10│北機組移│
│    │                │        │       2│   30.30│        │        │        │送卷第3 │
│    │                │        │        │        │95.02.10│       3│   31.05│冊P343、│
│    │                │95.02.13│       2│   30.60│95.02.13│       1│   31.05│344     │
│    │                │        │       1│   30.70│        │       1│   31.10│        │
│    │                │95.02.14│       2│   30.45│95.02.14│       2│   30.80│北機組移│
│    │                │        │       2│   30.35│        │       2│   30.65│送卷第3 │
│    │                │        │        │        │        │       2│   30.90│冊P345  │
│    │                │        │        │        │        │       2│   31.10│        │
│    │                │        │        │        │        │       3│   31.40│        │
│    │                │        │        │        │        │      30│   30.35│        │
│    │                │        │        │        │        │       3│   31.30│        │
│    │                │        │        │        │        │       2│   31.20│        │
│    │                │        │        │        │        │       2│   31.00│        │
│    │                │        │        │        │95.02.15│      29│   33.00│北機組移│
│    │                │95.02.16│      17│   33.05│        │        │        │送卷第3 │
│    │                │        │       8│   33.10│        │        │        │冊P346、│
│    │                │95.02.17│       2│   32.30│        │        │        │347     │
│    │                │        │       1│   32.50│        │        │        │        │
│    │                │        │        │        │95.02.20│      20│   33.00│北機組移│
│    │                │95.02.21│       6│   31.00│        │        │        │送卷第3 │
│    │                │        │       1│   31.20│        │        │        │冊P347  │
│    │                │95.02.22│       5│   30.05│        │        │        │北機組移│
│    │                │        │       2│   30.40│        │        │        │送卷第3 │
│    │                │        │       2│   30.90│        │        │        │冊      │
│    │                │        │      19│   30.10│        │        │        │P347-348│
│    │                │95.02.23│      13│   30.10│95.02.23│       2│   30.55│北機組移│
│    │                │        │       1│   30.50│        │       3│   30.50│送卷第3 │
│    │                │        │       1│   30.20│        │        │        │冊P348  │
│    │                │95.02.24│       1│   30.15│        │        │        │        │
│    │                │        │       2│   30.20│        │        │        │北機組移│
│    │                │        │        │        │95.02.27│       3│   30.35│送卷第3 │
│    │                │        │        │        │        │       1│   30.30│冊P348  │
│    │                │        │  ------│        │        │  ------│        │        │
│    │                │        │     153│        │        │     137│        │        │
├──┼────────┼────┼────┼────┼────┼────┼────┼────┤
│ ３ │劉其烈          │95.02.03│       4│   30.75│95.02.03│       2│   31.40│北機組移│
│    │◎股票帳戶      │        │        │        │        │       7│   31.10│送卷第3 │
│    │  券商：8450    │        │        │        │95.02.07│      10│   31.00│冊P341- │
│    │  帳號：0000000 │        │        │        │95.02.08│       2│   31.30│343     │
│    │                │        │        │        │95.02.10│       5│   31.05│北機組移│
│    │                │        │        │        │95.02.14│       5│   31.10│送卷第3 │
│    │                │        │        │        │        │       5│   31.20│冊P344- │
│    │                │        │        │        │95.02.15│      10│   33.00│346     │
│    │                │        │        │        │        │       1│   33.80│        │
│    │                │        │        │        │        │       1│   34.40│        │
│    │                │        │        │        │        │       2│   34.80│        │
│    │                │        │        │        │        │       1│   34.70│        │
│    │                │        │        │        │        │       1│   34.60│        │
│    │                │        │        │        │        │       2│   34.30│        │
│    │                │        │        │        │        │       3│   33.70│        │
│    │                │        │        │        │95.02.16│       4│   33.80│北機組移│
│    │                │        │  ------│        │        │  ------│        │送卷第3 │
│    │                │        │       4│        │        │      61│        │冊P347  │
├──┼────────┼────┼────┼────┼────┼────┼────┼────┤
│ ４ │呂文達          │        │        │        │95.02.09│       5│   30.70│北機組移│
│    │◎股票帳戶      │        │        │        │95.02.10│      10│   30.45│送卷第3 │
│    │  券商：6451    │        │        │        │        │      10│   30.70│冊P343- │
│    │  帳號：125538  │        │        │        │        │      10│   30.55│344     │
│    │                │        │        │        │        │      30│   30.50│        │
│    │                │        │        │        │95.02.13│      10│   30.85│        │
│    │                │        │        │        │        │      10│   30.70│        │
│    │                │        │        │        │        │  ------│        │        │
│    │                │        │        │        │        │      85│        │        │
├──┼────────┼────┼────┼────┼────┼────┼────┼────┤
│ ５ │林麗娟          │        │        │        │95.02.14│      20│   30.35│北機組移│
│    │◎股票帳戶      │        │        │        │        │       1│   31.60│送卷第3 │
│    │  券商：5059    │        │        │        │        │       4│   31.70│冊P345  │
│    │  帳號：162839  │        │        │        │        │       2│   31.55│        │
│    │                │        │        │        │        │       3│   31.50│        │
│    │                │        │        │        │95.02.15│       3│   33.00│北機組移│
│    │                │95.02.16│       4│   33.05│        │        │        │送卷第3 │
│    │                │        │      15│   33.10│        │        │        │冊P346- │
│    │                │95.02.21│       2│   30.95│        │        │        │347     │
│    │                │95.02.22│       4│   30.10│        │        │        │北機組移│
│    │                │        │       3│   30.15│        │        │        │送卷第3 │
│    │                │95.02.23│       2│   30.10│        │        │        │冊P348  │
│    │                │        │       2│   30.20│        │        │        │        │
│    │                │        │  ------│        │        │  ------│        │        │
│    │                │        │      32│        │        │      33│        │        │
├──┼────────┼────┼────┼────┼────┼────┼────┼────┤
│ ６ │李素菁          │95.02.06│       4│   30.30│        │        │        │北機組移│
│    │◎股票帳戶      │        │       3│   30.50│        │        │        │送卷第3 │
│    │  券商：5059    │95.02.07│       5│   30.90│        │        │        │冊P341、│
│    │  帳號：167478  │        │       3│   31.00│        │        │        │342     │
│    │  券商：845Q    │        │       3│   30.80│        │        │        │        │
│    │  帳號：62623   │95.02.08│       6│   30.90│        │        │        │北機組移│
│    │                │        │       2│   30.85│        │        │        │送卷第3 │
│    │                │        │       5│   31.10│        │        │        │冊P343  │
│    │                │        │      15│   31.00│        │        │        │        │
│    │                │95.02.09│       2│   30.45│        │        │        │北機組移│
│    │                │        │       2│   30.55│        │        │        │送卷第3 │
│    │                │        │       2│   30.65│        │        │        │冊P343  │
│    │                │95.02.10│       7│   30.20│        │        │        │北機組移│
│    │                │95.02.23│       5│   30.10│        │        │        │送卷第3 │
│    │                │        │       1│   30.50│        │        │        │冊P344、│
│    │                │        │  ------│        │        │        │        │348     │
│    │                │        │      65│        │        │        │        │        │
├──┼────────┼────┼────┼────┼────┼────┼────┼────┤
│ ７ │吳秀勸          │95.02.09│       5│   30.40│        │        │        │北機組移│
│    │◎股票帳戶：    │        │       5│   30.45│        │        │        │送卷第3 │
│    │  券商：5059    │        │        │        │95.02.21│      10│   31.60│冊P343、│
│    │  帳號：150689  │95.02.23│       2│   30.55│        │        │        │347、348│
│    │  券商：9892    │        │  ------│        │        │  ------│        │        │
│    │  帳號：249452  │        │      12│        │        │      10│        │        │
├──┼────────┼────┴────┴────┼────┴────┴────┼────┤
│    │                │此段期間買進股數  1,615 張  │此段期間賣出股數 1,573 張   │        │
└──┴────────┴──────────────┴──────────────┴────┘
附表(四)：被告等利用集團內部人及人頭帳戶買進、賣出股票資料
        （期間：95.03.01至95.06.30）
┌──┬────────┬────┬────┬────┬────┬────┬────┬────┐
│編號│ 人  頭  戶  名 │買進時間│買進張數│買進價格│賣出時間│賣出張數│賣出價格│索引    │
├──┼────────┼────┼────┼────┼────┼────┼────┼────┤
│ １ │盧和陸投資公司  │95.06.06│       1│   23.40│        │        │        │96偵1897│
│    │◎股票帳戶      │        │        │        │        │        │        │2卷一   │
│    │  券商：7031    │        │  ------│        │        │        │        │P181    │
│    │  帳號：52091   │        │       1│        │        │        │        │        │
├──┼────────┼────┼────┼────┼────┼────┼────┼────┤
│ ２ │盧元宏          │95.03.01│      10│   28.70│        │        │        │96偵1897│
│    │◎股票帳戶      │        │       2│   30.00│        │        │        │2卷一   │
│    │  券商：6451    │        │      31│   29.90│        │        │        │P168    │
│    │  帳號：130293  │        │      10│   29.60│        │        │        │        │
│    │                │        │      22│   27.90│        │        │        │        │
│    │                │        │      20│   29.80│        │        │        │        │
│    │                │        │      15│   29.95│        │        │        │        │
│    │                │95.03.07│      11│   27.00│        │        │        │96偵1897│
│    │                │95.03.08│       2│   26.50│        │        │        │2卷一   │
│    │                │95.03.09│       6│   26.60│        │        │        │P169    │
│    │                │        │       1│   26.50│        │        │        │        │
│    │                │        │       5│   26.00│        │        │        │        │
│    │                │        │      14│   25.60│        │        │        │        │
│    │                │95.03.10│      27│   26.00│        │        │        │96偵1897│
│    │                │        │      15│   26.40│        │        │        │2卷一   │
│    │                │        │       3│   26.20│        │        │        │P169    │
│    │                │        │       2│   26.30│        │        │        │        │
│    │                │        │       7│   25.60│        │        │        │        │
│    │                │        │       2│   26.35│        │        │        │        │
│    │                │        │       4│   26.10│        │        │        │        │
│    │                │        │      24│   25.80│        │        │        │        │
│    │                │95.03.29│       3│   27.70│        │        │        │96偵1897│
│    │                │95.04.12│      64│   40.90│        │        │        │2卷一   │
│    │                │        │      62│   41.10│        │        │        │P173、  │
│    │                │        │     124│   41.15│        │        │        │176     │
│    │                │95.06.06│       1│   23.60│        │        │        │96偵1897│
│    │                │        │     100│   23.50│        │        │        │2卷一   │
│    │                │        │       1│   24.20│        │        │        │P181    │
│    │                │        │       1│   24.10│        │        │        │        │
│    │                │        │       7│   24.00│        │        │        │        │
│    │                │95.06.19│      50│   24.40│        │        │        │96偵1897│
│    │                │        │  ------│        │        │        │        │2卷一   │
│    │                │        │     646│        │        │        │        │P182    │
├──┼────────┼────┼────┼────┼────┼────┼────┼────┤
│ ３ │林敬釗          │        │        │        │95.04.17│       5│   33.20│96偵1897│
│    │◎股票帳戶      │        │        │        │        │       3│   34.45│2卷一   │
│    │  券商：6451    │        │        │        │        │       5│   33.50│P176    │
│    │  帳號：125525  │        │        │        │        │       5│   34.10│        │
│    │  券商：9836    │        │        │        │95.04.19│       7│   31.40│96偵1897│
│    │  帳號：319050  │        │        │        │        │       5│   32.00│2卷一   │
│    │                │        │        │        │95.04.20│     114│   32.95│P177    │
│    │                │        │        │        │        │       4│   32.45│96偵1897│
│    │                │        │        │        │        │       2│   32.40│2卷一   │
│    │                │        │        │        │        │       4│   32.85│P177-178│
│    │                │        │        │        │        │      15│   32.50│        │
│    │                │        │        │        │        │       7│   31.50│        │
│    │                │        │        │        │        │      10│   31.35│        │
│    │                │        │        │        │        │       8│   32.90│        │
│    │                │        │        │        │        │       5│   32.60│        │
│    │                │        │        │        │        │       2│   32.35│        │
│    │                │        │        │        │        │      19│   32.00│        │
│    │                │        │        │        │        │       2│   32.25│        │
│    │                │        │        │        │        │       3│   31.60│        │
│    │                │        │        │        │95.04.21│     100│   33.00│96偵1897│
│    │                │        │        │        │        │     139│   30.65│2卷一   │
│    │                │        │        │        │        │      27│   33.20│P178    │
│    │                │        │        │        │        │      23│   32.95│        │
│    │                │        │        │        │        │  ------│        │        │
│    │                │        │        │        │        │     514│        │        │
├──┼────────┼────┼────┼────┼────┼────┼────┼────┤
│ ４ │林敬賢          │        │        │        │95.04.20│      25│   32.95│96偵1897│
│    │◎股票帳戶      │        │        │        │95.04.21│       2│   31.40│2卷一   │
│    │  券商：9836    │        │        │        │        │       5│   33.00│P178    │
│    │  帳號：319047  │        │        │        │        │       5│   31.50│        │
│    │                │        │        │        │        │       3│   33.15│        │
│    │                │        │        │        │        │      10│   33.10│        │
│    │                │        │        │        │        │       7│   32.50│        │
│    │                │        │        │        │        │      50│   31.00│        │
│    │                │        │        │        │        │       7│   33.20│        │
│    │                │        │        │        │        │      84│   30.65│        │
│    │                │        │        │        │        │       3│   32.95│        │
│    │                │        │        │        │        │       1│   31.75│        │
│    │                │        │        │        │95.04.24│       4│   31.00│96偵1897│
│    │                │        │        │        │        │       5│   31.20│2卷一   │
│    │                │        │        │        │95.05.05│      24│   32.50│P178-179│
│    │                │        │        │        │95.05.15│      50│   32.80│        │
│    │                │        │        │        │        │      50│   32.40│        │
│    │                │        │        │        │        │      50│   32.90│        │
│    │                │        │        │        │        │      50│   32.50│        │
│    │                │        │        │        │        │  ------│        │        │
│    │                │        │        │        │        │     435│        │        │
├──┼────────┼────┼────┼────┼────┼────┼────┼────┤
│ ５ │阮秀玉          │        │        │        │95.04.11│     250│   41.25│96偵1897│
│    │◎股票帳戶      │        │        │        │95.04.17│     232│   32.10│2卷一   │
│    │  券商：6451    │        │        │        │        │       5│   34.00│P175、  │
│    │  帳號：125525  │        │        │        │        │      10│   33.20│176     │
│    │                │        │        │        │        │      10│   33.50│        │
│    │                │        │        │        │95.04.18│     571│   29.90│96偵1897│
│    │                │        │        │        │        │     123│   30.50│2卷一   │
│    │                │        │        │        │        │       6│   30.60│P176    │
│    │                │        │        │        │        │      40│   30.80│        │
│    │                │        │        │        │95.04.20│      60│   32.00│96偵1897│
│    │                │        │        │        │        │      33│   32.95│2卷一   │
│    │                │        │        │        │        │  ------│        │P178    │
│    │                │        │        │        │        │   1,340│        │        │
├──┼────────┼────┼────┼────┼────┼────┼────┼────┤
│ ６ │黃惠美（黃虹螢）│95.03.03│      10│   26.60│        │        │        │96偵1897│
│    │◎股票帳戶      │        │       5│   26.50│        │        │        │2卷一   │
│    │  券商：5059    │        │        │        │95.03.14│       5│   26.80│P168、  │
│    │  帳號：151044  │        │        │        │95.03.24│      10│   26.55│170、171│
│    │                │        │  ------│        │        │  ------│        │        │
│    │                │        │      15│        │        │      15│        │        │
├──┼────────┼────┼────┼────┼────┼────┼────┼────┤
│ ７ │蘇怡慧          │95.03.01│       3│   27.90│95.03.01│       1│   28.50│96偵1897│
│    │◎股票帳戶      │        │        │        │        │       6│   30.00│2卷一   │
│    │  券商：845Q    │        │        │        │        │       5│   28.70│P168    │
│    │  帳號：63130   │95.03.03│       7│   26.35│95.03.03│       5│   27.05│96偵1897│
│    │                │        │        │        │95.03.06│       3│   27.50│2卷一   │
│    │                │        │        │        │        │       2│   27.30│P168    │
│    │                │95.03.07│       1│   26.35│        │        │        │96偵1897│
│    │                │95.03.08│       1│   26.40│        │        │        │2卷一   │
│    │                │        │        │        │95.03.13│       3│   26.75│P169-170│
│    │                │        │        │        │        │       3│   26.85│        │
│    │                │95.03.14│       6│   26.70│        │        │        │        │
│    │                │        │        │        │95.03.15│       3│   27.10│        │
│    │                │        │        │        │95.03.24│       2│   27.05│96偵1897│
│    │                │        │        │        │        │       8│   27.15│2卷一   │
│    │                │95.03.27│       5│   26.70│        │        │        │P171    │
│    │                │95.03.28│       5│   27.00│95.03.28│       1│   27.35│96偵1897│
│    │                │        │        │        │        │       2│   27.70│2卷一   │
│    │                │        │        │        │        │       1│   27.40│P172    │
│    │                │        │        │        │        │       3│   27.75│        │
│    │                │95.03.29│       1│   27.45│95.03.29│       2│   28.00│96偵1897│
│    │                │        │       2│   27.55│        │       3│   28.10│2卷一   │
│    │                │        │        │        │        │       2│   28.20│P173    │
│    │                │        │        │        │95.03.31│       4│   31.40│96偵1897│
│    │                │        │        │        │95.04.04│      24│   35.85│2卷一   │
│    │                │        │  ------│        │        │  ------│        │P174    │
│    │                │        │      31│        │        │      83│        │        │
├──┼────────┼────┼────┼────┼────┼────┼────┼────┤
│ ８ │許育人          │        │        │        │95.03.31│       9│   31.40│96偵1897│
│    │◎股票帳戶      │        │        │        │        │        │        │2卷一   │
│    │  券商：548Q    │        │        │        │        │  ------│        │P174    │
│    │  帳號：63114   │        │        │        │        │       9│        │        │
├──┼────────┼────┼────┼────┼────┼────┼────┼────┤
│ ９ │劉其烈          │        │        │        │95.03.03│       1│   27.00│96偵1897│
│    │◎股票帳戶      │95.03.17│       1│   26.30│        │        │        │2卷一   │
│    │  券商：8450    │95.03.23│       1│   26.50│95.03.23│       1│   26.85│P168    │
│    │  帳號：0000000 │95.04.07│       2│   37.65│95.04.07│       2│   38.80│96偵1897│
│    │                │        │        │        │        │       1│   39.10│2卷一   │
│    │                │        │        │        │        │       2│   38.90│P171、  │
│    │                │        │        │        │        │       4│   38.75│174-175 │
│    │                │        │        │        │        │       2│   38.50│        │
│    │                │        │        │        │        │       2│   38.40│        │
│    │                │        │        │        │        │       5│   38.35│        │
│    │                │        │        │        │95.04.11│       1│   40.00│96偵1897│
│    │                │        │        │        │        │       2│   39.75│2卷一   │
│    │                │        │        │        │        │       3│   41.75│P175    │
│    │                │        │        │        │        │       6│   41.60│        │
│    │                │        │        │        │        │       1│   40.90│        │
│    │                │        │        │        │        │       1│   40.80│        │
│    │                │        │        │        │        │       1│   40.55│        │
│    │                │        │        │        │        │       1│   40.50│        │
│    │                │        │        │        │        │       9│   40.30│        │
│    │                │        │        │        │        │       1│   40.15│        │
│    │                │        │        │        │        │       1│   39.95│        │
│    │                │        │        │        │        │       2│   39.65│        │
│    │                │        │        │        │        │       4│   41.70│        │
│    │                │        │        │        │        │       1│   41.50│        │
│    │                │        │  ------│        │        │  ------│        │        │
│    │                │        │       4│        │        │      54│        │        │
├──┼────────┼────┼────┼────┼────┼────┼────┼────┤
│１０│呂文達          │        │        │        │95.03.07│      10│   27.00│96偵1897│
│    │◎股票帳戶      │        │        │        │95.03.08│       2│   26.50│2卷一   │
│    │  券商：6451    │        │        │        │95.03.09│       9│   26.60│P169    │
│    │  帳號：125538  │        │        │        │95.03.10│      15│   25.80│        │
│    │                │        │        │        │        │      27│   26.00│        │
│    │                │        │        │        │        │      10│   26.10│        │
│    │                │        │        │        │95.04.03│     120│   33.55│96偵1897│
│    │                │        │        │        │95.04.04│      85│   35.85│2卷一   │
│    │                │        │        │        │95.04.20│     140│   32.00│P174、  │
│    │                │        │        │        │        │  ------│        │178     │
│    │                │        │        │        │        │     418│        │        │
├──┼────────┼────┼────┼────┼────┼────┼────┼────┤
│１１│林麗娟          │        │        │        │95.03.31│       4│   31.40│96偵1897│
│    │◎股票帳戶      │        │        │        │95.04.04│      28│   35.85│2卷一   │
│    │  券商：5059    │        │        │        │        │  ------│        │P174    │
│    │  帳號：162839  │        │        │        │        │      32│        │        │
├──┼────────┼────┼────┼────┼────┼────┼────┼────┤
│１２│李素菁          │        │        │        │95.03.01│      27│   29.90│96偵1897│
│    │◎股票帳戶      │        │        │        │        │      23│   29.95│2卷一   │
│    │  券商：5059    │        │        │        │        │       3│   30.00│P168    │
│    │  帳號：167478  │95.03.02│      10│   26.80│        │        │        │        │
│    │  券商：845Q    │95.03.03│       5│   26.60│        │        │        │        │
│    │  帳號：62623   │        │        │        │95.03.08│       1│   26.60│96偵1897│
│    │                │        │        │        │        │       1│   26.70│2卷一   │
│    │                │        │        │        │95.03.14│       7│   26.70│P169、  │
│    │                │        │        │        │        │       3│   26.75│170     │
│    │                │        │        │        │95.03.21│       5│   26.40│96偵1897│
│    │                │        │        │        │95.03.24│      10│   26.50│2卷一   │
│    │                │        │  ------│        │        │  ------│        │P171    │
│    │                │        │      15│        │        │      80│        │        │
├──┼────────┼────┼────┼────┼────┼────┼────┼────┤
│１３│吳秀勸          │95.03.03│       3│   26.35│        │        │        │96偵1897│
│    │◎股票帳戶：    │        │        │        │95.03.06│       2│   27.15│2卷一   │
│    │  券商：5059    │        │        │        │        │       3│   27.30│P168-169│
│    │  帳號：150689  │95.03.07│       2│   26.60│        │        │        │        │
│    │  券商：9892    │        │       3│   26.65│        │        │        │        │
│    │  帳號：249452  │        │        │        │95.03.15│       5│   27.00│96偵1897│
│    │                │95.03.24│       5│   26.50│        │        │        │2卷一   │
│    │                │95.03.27│       5│   26.75│95.03.27│       5│   27.40│P170-171│
│    │                │        │        │        │95.03.28│       2│   27.50│96偵1897│
│    │                │        │        │        │        │       3│   27.60│2卷一   │
│    │                │95.04.18│       5│   29.90│        │        │        │P172    │
│    │                │        │        │        │95.04.19│       2│   32.15│96偵1897│
│    │                │        │        │        │        │       3│   32.10│2卷一   │
│    │                │        │  ------│        │        │  ------│        │P176、  │
│    │                │        │      23│        │        │      25│        │177     │
├──┼────────┼────┼────┼────┼────┼────┼────┼────┤
│１４│吳秀珠          │95.03.07│      10│   26.90│95.03.07│      10│   26.90│96偵1897│
│    │◎股票帳戶      │95.03.08│       2│   26.50│95.03.08│       9│   26.80│2卷一   │
│    │  券商：5059    │        │       6│   26.80│        │      14│   26.75│P169    │
│    │  帳號：135167  │        │      10│   26.75│        │        │        │        │
│    │  券商：9535    │        │       2│   26.70│        │        │        │        │
│    │  帳號：367497  │        │       3│   26.60│        │        │        │        │
│    │  券商：975A    │        │       3│   26.50│        │        │        │        │
│    │  帳號：0000000 │        │        │        │95.03.10│      15│   26.20│96偵1897│
│    │  券商：845Q    │        │        │        │        │      28│   26.40│2卷一   │
│    │  帳號：62610   │        │        │        │95.03.13│      12│   26.50│P170    │
│    │                │        │        │        │        │       2│   26.65│        │
│    │                │        │        │        │        │      13│   26.60│        │
│    │                │        │        │        │        │       4│   26.55│        │
│    │                │        │        │        │        │       3│   26.45│        │
│    │                │        │        │        │        │      11│   26.40│        │
│    │                │95.03.14│      10│   26.95│95.03.14│       2│   26.80│96偵1897│
│    │                │        │      16│   27.00│        │      10│   27.00│2卷一   │
│    │                │        │       4│   26.70│        │       1│   26.85│P170    │
│    │                │        │      15│   26.90│        │      18│   26.90│        │
│    │                │        │       3│   26.85│        │       5│   26.95│        │
│    │                │        │       1│   26.60│        │        │        │        │
│    │                │95.03.15│      11│   27.00│95.03.15│       2│   27.00│96偵1897│
│    │                │        │      10│   27.05│        │      10│   27.05│2卷一   │
│    │                │        │      14│   27.10│        │       8│   27.00│P170    │
│    │                │        │        │        │        │      11│   27.10│        │
│    │                │95.03.16│       2│   26.60│95.03.16│       1│   26.85│96偵1897│
│    │                │        │       1│   26.85│        │        │        │2卷一   │
│    │                │95.03.17│       4│   26.30│        │        │        │P170-171│
│    │                │        │        │        │95.03.23│       1│   27.00│96偵1897│
│    │                │95.03.24│       1│   27.00│95.03.24│      40│   26.60│2卷一   │
│    │                │        │      21│   27.15│        │      10│   26.70│P171    │
│    │                │        │       1│   27.10│        │       8│   27.15│        │
│    │                │        │       2│   26.70│        │        │        │        │
│    │                │        │       3│   26.75│        │        │        │        │
│    │                │        │      10│   27.05│        │        │        │        │
│    │                │        │       2│   26.60│        │        │        │        │
│    │                │95.03.27│       3│   27.00│95.03.27│       3│   27.10│96偵1897│
│    │                │        │      12│   26.90│        │      60│   26.80│2卷一   │
│    │                │        │       1│   26.95│        │      10│   26.90│P171-172│
│    │                │        │      19│   27.20│        │      16│   26.75│        │
│    │                │        │       5│   27.35│        │       2│   26.70│        │
│    │                │        │      12│   27.40│        │       2│   27.00│        │
│    │                │        │      20│   27.30│        │       7│   27.20│        │
│    │                │        │       3│   27.10│        │       7│   27.40│        │
│    │                │        │        │        │        │      10│   27.30│        │
│    │                │        │        │        │        │       3│   27.15│        │
│    │                │95.03.28│      10│   27.60│95.03.28│      12│   27.50│96偵1897│
│    │                │        │      16│   27.40│        │       1│   27.20│2卷一   │
│    │                │        │       5│   27.70│        │       1│   27.10│P173    │
│    │                │        │       6│   27.90│        │      40│   27.05│        │
│    │                │        │       2│   27.95│        │       6│   27.00│        │
│    │                │        │       6│   27.75│        │       1│   27.90│        │
│    │                │        │      10│   27.50│        │       3│   27.80│        │
│    │                │        │       5│   27.35│        │       9│   27.70│        │
│    │                │        │       2│   28.00│        │       8│   27.60│        │
│    │                │        │       2│   27.60│        │      21│   27.40│        │
│    │                │        │      40│   27.90│        │       1│   27.35│        │
│    │                │        │      16│   27.80│        │       4│   27.30│        │
│    │                │        │       7│   27.70│        │       1│   27.35│        │
│    │                │        │       3│   27.55│        │       8│   27.90│        │
│    │                │        │       7│   27.50│        │      10│   28.00│        │
│    │                │        │       4│   27.40│        │       6│   27.80│        │
│    │                │95.03.29│      18│   28.00│95.03.29│       5│   28.20│96偵1897│
│    │                │        │      48│   27.90│        │       1│   27.70│2卷一   │
│    │                │        │      15│   28.10│        │       9│   28.10│P173    │
│    │                │        │       1│   27.80│        │      12│   28.00│        │
│    │                │        │      26│   28.20│        │      27│   27.90│        │
│    │                │        │       2│   27.80│        │       9│   27.55│        │
│    │                │        │       3│   27.90│        │       3│   27.60│        │
│    │                │        │        │        │        │       4│   27.50│        │
│    │                │        │        │        │        │       3│   27.80│        │
│    │                │        │        │        │95.03.30│      20│   27.85│96偵1897│
│    │                │        │        │        │        │      20│   27.70│2卷一   │
│    │                │        │        │        │        │      20│   27.75│P174    │
│    │                │        │        │        │        │      23│   27.80│        │
│    │                │        │        │        │        │      20│   27.90│        │
│    │                │        │        │        │95.04.03│     119│   33.55│96偵1897│
│    │                │        │        │        │        │     110│   33.55│2卷一   │
│    │                │        │        │        │        │     115│   33.55│P174    │
│    │                │        │        │        │        │     136│   33.55│        │
│    │                │        │        │        │95.04.04│      83│   35.85│96偵1897│
│    │                │        │        │        │        │      77│   35.85│2卷一   │
│    │                │        │        │        │        │      88│   35.85│P174    │
│    │                │        │        │        │95.04.06│      50│   38.35│        │
│    │                │        │        │        │95.04.11│      10│   41.20│96偵1897│
│    │                │        │        │        │        │      20│   41.70│2卷一   │
│    │                │        │        │        │        │       5│   40.70│P175-176│
│    │                │        │        │        │        │       5│   40.90│        │
│    │                │        │        │        │        │       5│   40.95│        │
│    │                │        │        │        │        │       5│   40.80│        │
│    │                │        │        │        │        │       5│   40.20│        │
│    │                │        │        │        │        │       1│   41.10│        │
│    │                │        │        │        │        │       9│   41.15│        │
│    │                │        │  ------│        │        │  ------│        │        │
│    │                │        │     496│        │        │   1,519│        │        │
├──┼────────┼────┴────┴────┼────┴────┴────┼────┤
│    │                │此段期間買進股數 1,231 張   │此段期間賣出股數 4,524 張   │        │
└──┴────────┴──────────────┴──────────────┴────┘
附表(五)：被告等人利用之人頭戶買進、賣出股票資料
        （期間：95.08.30至95.10.30）
┌──┬────────┬────┬────┬────┬────┬────┬────┬────┬────┐
│編號│ 人  頭  戶  名 │買進時間│買進張數│買進價格│收盤價格│賣出時間│賣出張數│賣出價格│索引    │
├──┼────────┼────┼────┼────┼────┼────┼────┼────┼────┤
│ １ │劉碧員          │        │        │        │        │95.09.06│       3│   20.30│96偵9611│
│    │◎股票帳戶：中信│        │        │        │        │        │        │        │卷P128  │
│    │  證券長庚分公司│        │        │        │        │95.09.07│       3│   20.50│        │
│    │  110140        │        │        │        │        │        │       4│   20.40│        │
│    │                │        │        │        │        │        │       3│   20.75│        │
│    │                │        │        │        │        │        │       1│   20.90│        │
│    │                │        │        │        │        │        │       5│   20.80│        │
│    │                │        │        │        │        │95.09.08│      10│   20.75│        │
│    │                │        │        │        │        │        │      10│   20.80│        │
│    │                │        │        │        │        │        │       3│   20.85│        │
│    │                │        │        │        │        │95.09.11│      24│   21.40│96偵9611│
│    │                │        │        │        │        │        │      15│   21.35│卷P129  │
│    │                │        │        │        │        │        │       3│   21.30│        │
│    │                │        │        │        │        │        │       5│   20.90│        │
│    │                │        │        │        │        │        │       8│   21.45│        │
│    │                │        │        │        │        │        │       4│   21.50│        │
│    │                │        │        │        │        │95.09.12│       5│   20.75│        │
│    │                │        │        │        │        │        │       5│   20.80│        │
│    │                │        │        │        │        │        │      15│   20.95│        │
│    │                │        │        │        │        │        │      10│   20.90│        │
│    │                │        │        │        │        │95.09.18│      20│   22.25│96偵9611│
│    │                │        │        │        │        │        │        │        │卷P131  │
│    │                │        │        │        │        │95.09.25│      10│   23.50│96偵9611│
│    │                │        │        │        │        │        │        │        │卷P132  │
│    │                │        │        │        │        │95.10.16│       1│   29.95│96偵9611│
│    │                │        │        │        │        │        │       2│   29.90│卷P134  │
│    │                │        │        │        │        │        │       5│   29.50│        │
│    │                │        │        │        │        │        │       4│   29.10│        │
│    │                │        │        │        │        │        │--------│        │        │
│    │                │        │        │        │        │        │合計 178│        │        │
├──┼────────┼────┼────┼────┼────┼────┼────┼────┼────┤
│ ２ │盧元宏          │95.08.30│      10│   16.25│   18.60│95.08.30│      91│   16.25│96偵9611│
│    │◎股票帳戶：永全│        │       8│   16.45│        │        │      12│   16.45│卷P126  │
│    │  證券南崁分公司│        │      18│   16.50│        │        │      45│   16.50│        │
│    │  130293        │        │       3│   17.55│        │        │      12│   16.90│        │
│    │                │        │       3│   17.85│        │        │       3│   18.00│        │
│    │                │        │      16│   18.00│        │        │        │        │        │
│    │                │        │       3│   18.30│        │        │        │        │        │
│    │                │        │       2│   18.40│        │        │        │        │        │
│    │                │        │      14│   18.50│        │        │        │        │        │
│    │                │        │      35│   18.60│        │        │        │        │        │
│    │                │95.08.31│       1│   19.35│   19.90│        │        │        │96偵9611│
│    │                │        │       3│   19.40│        │        │        │        │卷P127  │
│    │                │        │      14│   19.50│        │        │        │        │        │
│    │                │        │       8│   19.75│        │        │        │        │        │
│    │                │        │      30│   19.90│        │        │        │        │        │
│    │                │95.09.01│       4│   19.90│   20.00│95.09.01│      15│   20.00│96偵9611│
│    │                │        │ -------│        │        │        │       8│   20.05│卷P127  │
│    │                │        │合計 172│        │        │        │      19│   20.10│        │
│    │                │        │        │        │        │        │       7│   20.20│        │
│    │                │        │        │        │        │        │       8│   20.35│        │
│    │                │        │        │        │        │        │       6│   20.40│        │
│    │                │        │        │        │        │        │       3│   20.45│        │
│    │                │        │        │        │        │        │       2│   20.60│        │
│    │                │        │        │        │        │        │      30│   20.50│        │
│    │                │        │        │        │        │        │      17│   20.70│        │
│    │                │        │        │        │        │        │       2│   20.80│        │
│    │                │        │        │        │        │        │      12│   21.25│        │
│    │                │        │        │        │   20.30│95.09.07│      10│   20.30│96偵9611│
│    │                │        │        │        │        │        │       2│   20.50│卷P128  │
│    │                │        │        │        │   20.40│95.09.08│       6│   20.40│        │
│    │                │        │        │        │   20.95│95.09.11│       2│   21.70│96偵9611│
│    │                │        │        │        │        │        │       4│   20.95│卷      │
│    │                │        │        │        │        │        │       1│   21.50│P128-129│
│    │                │        │        │        │        │        │       2│   21.05│        │
│    │                │        │        │        │        │        │       2│   20.60│        │
│    │                │        │        │        │        │        │       2│   20.75│        │
│    │                │        │        │        │   20.90│95.09.12│      20│   20.75│96偵9611│
│    │                │        │        │        │        │        │       3│   20.90│卷P129  │
│    │                │        │        │        │   20.65│95.09.13│       3│   20.65│96偵9611│
│    │                │        │        │        │        │        │       5│   20.60│卷P129  │
│    │                │        │        │        │   20.50│95.09.14│      13│   20.50│96偵9611│
│    │                │        │        │        │        │        │       1│   21.00│卷P130  │
│    │                │        │        │        │        │        │       1│   20.65│        │
│    │                │        │        │        │   20.80│95.09.15│       3│   20.55│96偵9611│
│    │                │        │        │        │        │        │       8│   20.80│卷P130  │
│    │                │        │        │        │        │        │       1│   21.50│        │
│    │                │        │        │        │        │        │       1│   20.85│        │
│    │                │        │        │        │        │        │      11│   20.75│        │
│    │                │        │        │        │   22.10│95.09.18│       5│   20.90│96偵9611│
│    │                │        │        │        │        │        │       1│   22.25│卷P130  │
│    │                │        │        │        │        │        │       1│   22.10│        │
│    │                │        │        │        │        │        │      10│   21.00│        │
│    │                │        │        │        │   22.10│95.09.19│       5│   21.50│96偵9611│
│    │                │        │        │        │        │        │       1│   22.10│卷P131  │
│    │                │        │        │        │   22.25│95.09.20│       3│   23.00│96偵9611│
│    │                │        │        │        │        │        │       1│   22.05│卷P131  │
│    │                │        │        │        │        │        │       7│   22.15│        │
│    │                │        │        │        │        │        │       1│   22.25│        │
│    │                │        │        │        │        │        │       4│   21.70│        │
│    │                │        │        │        │   23.50│95.09.25│       1│   22.05│96偵9611│
│    │                │        │        │        │        │        │       1│   22.30│卷P131  │
│    │                │        │        │        │   24.50│95.09.26│       1│   23.10│96偵9611│
│    │                │        │        │        │        │        │      16│   24.50│卷P132  │
│    │                │        │        │        │   24.45│95.09.27│       1│   24.50│96偵9611│
│    │                │        │        │        │   24.55│95.09.28│       1│   25.20│卷P132  │
│    │                │        │        │        │        │        │      11│   24.55│        │
│    │                │        │        │        │        │        │       2│   24.75│        │
│    │                │        │        │        │        │        │ -------│        │        │
│    │                │        │        │        │        │        │合計 466│        │        │
├──┼────────┼────┼────┼────┼────┼────┼────┼────┼────┤
│ 3  │林慧文          │95.09.01│       8│   20.00│   20.00│   無   │       0│   無   │96偵9611│
│  (1)│◎股票帳戶：大展│        │       8│   20.05│        │        │        │        │卷P127  │
│    │  證券武昌分公司│        │       7│   20.10│        │        │        │        │        │
│    │  173365        │        │       2│   20.40│        │        │        │        │        │
│    │                │        │      10│   20.50│        │        │        │        │        │
│    │                │        │       3│   20.35│        │        │        │        │        │
│    │                │95.09.08│       3│   20.85│   20.40│        │        │        │96偵9611│
│    │                │        │      10│   20.90│        │        │        │        │卷P128  │
│    │                │        │      18│   20.80│        │        │        │        │        │
│    │                │        │      12│   20.35│        │        │        │        │        │
│    │                │        │      18│   20.60│        │        │        │        │        │
│    │                │        │      15│   20.70│        │        │        │        │        │
│    │                │        │      13│   20.75│        │        │        │        │        │
│    │                │        │       1│   20.40│        │        │        │        │        │
│    │                │95.09.12│      24│   20.95│   20.90│        │        │        │96偵9611│
│    │                │        │      39│   20.75│        │        │        │        │卷P129  │
│    │                │        │       1│   20.70│        │        │        │        │        │
│    │                │        │      29│   20.90│        │        │        │        │        │
│    │                │95.09.15│      10│   20.80│   20.80│        │        │        │96偵9611│
│    │                │        │      18│   21.50│        │        │        │        │卷P130  │
│    │                │        │       9│   21.00│        │        │        │        │        │
│    │                │        │       1│   20.70│        │        │        │        │        │
│    │                │        │       5│   20.85│        │        │        │        │        │
│    │                │        │       5│   20.90│        │        │        │        │        │
│    │                │        │      12│   20.95│        │        │        │        │        │
│    │                │        │      33│   20.75│        │        │        │        │        │
│    │                │        │       1│   20.65│        │        │        │        │        │
│    │                │95.09.20│       1│   22.05│   22.25│        │        │        │96偵9611│
│    │                │        │       1│   22.15│        │        │        │        │卷P131  │
│    │                │        │       8│   22.70│        │        │        │        │        │
│    │                │        │      20│   22.80│        │        │        │        │        │
│    │                │        │       1│   22.85│        │        │        │        │        │
│    │                │        │       1│   22.75│        │        │        │        │        │
│    │                │        │       8│   22.50│        │        │        │        │        │
│    │                │        │       2│   21.90│        │        │        │        │        │
│    │                │        │       4│   21.70│        │        │        │        │        │
│    │                │95.09.21│       1│   22.25│   22.30│        │        │        │96偵9611│
│    │                │        │      27│   22.30│        │        │        │        │卷P131  │
│    │                │95.10.17│      30│   29.00│   29.00│        │        │        │96偵9611│
│    │                │95.10.18│      10│   28.65│   29.20│        │        │        │卷P135  │
│    │                │        │      30│   28.85│        │        │        │        │        │
│    │                │        │      86│   28.80│        │        │        │        │        │
│    │                │        │       6│   28.60│        │        │        │        │        │
│    │                │        │       9│   28.70│        │        │        │        │        │
│    │                │        │       5│   28.75│        │        │        │        │        │
│    │                │95.10.19│       8│   29.45│   29.70│        │        │        │96偵9611│
│    │                │        │       3│   29.40│        │        │        │        │卷P135  │
│    │                │        │       1│   29.25│        │        │        │        │        │
│    │                │        │       1│   29.00│        │        │        │        │        │
│    │                │        │      41│   29.50│        │        │        │        │        │
│    │                │        │       4│   29.80│        │        │        │        │        │
│    │                │        │       4│   29.60│        │        │        │        │        │
│    │                │95.10.20│       1│   29.50│   29.90│        │        │        │96偵9611│
│    │                │        │      33│   29.90│        │        │        │        │卷P135  │
│    │                │        │ -------│        │        │        │        │        │        │
│    │                │        │合計 661│        │        │        │        │        │        │
│    ├────────┼────┼────┼────┼────┼────┼────┼────┼────┤
│  (2)│◎股票帳戶：永豐│95.09.14│      22│   21.00│   20.50│   無   │       0│   無   │96偵9611│
│    │  金證券桃盛分公│        │       6│   20.90│        │        │        │        │卷P130  │
│    │  司67323       │        │      19│   20.50│        │        │        │        │        │
│    │                │        │       1│   20.75│        │        │        │        │        │
│    │                │        │      18│   20.70│        │        │        │        │        │
│    │                │        │       8│   20.65│        │        │        │        │        │
│    │                │        │      10│   20.60│        │        │        │        │        │
│    │                │        │       1│   20.55│        │        │        │        │        │
│    │                │        │      17│   20.80│        │        │        │        │        │
│    │                │95.09.22│      28│   22.00│   22.00│        │        │        │96偵9611│
│    │                │        │       1│   22.15│        │        │        │        │卷P131  │
│    │                │        │      10│   22.20│        │        │        │        │        │
│    │                │95.10.04│      22│   25.10│   25.00│        │        │        │96偵9611│
│    │                │        │      26│   25.20│        │        │        │        │卷P133  │
│    │                │        │      11│   25.40│        │        │        │        │        │
│    │                │        │      12│   25.50│        │        │        │        │        │
│    │                │        │      10│   25.30│        │        │        │        │        │
│    │                │        │      32│   25.00│        │        │        │        │        │
│    │                │        │      11│   24.50│        │        │        │        │        │
│    │                │        │       1│   24.90│        │        │        │        │        │
│    │                │95.10.05│       1│   24.65│   25.40│        │        │        │96偵9611│
│    │                │        │      23│   24.90│        │        │        │        │卷      │
│    │                │        │       6│   25.00│        │        │        │        │P133-134│
│    │                │        │      12│   25.30│        │        │        │        │        │
│    │                │        │       7│   25.40│        │        │        │        │        │
│    │                │        │       2│   25.25│        │        │        │        │        │
│    │                │        │       1│   24.75│        │        │        │        │        │
│    │                │95.10.11│       3│   25.25│   25.30│        │        │        │96偵9611│
│    │                │        │       1│   25.30│        │        │        │        │卷P134  │
│    │                │95.10.12│       2│   25.35│   25.40│        │        │        │        │
│    │                │        │      10│   26.00│        │        │        │        │        │
│    │                │        │       2│   25.40│        │        │        │        │        │
│    │                │95.10.13│       6│   26.80│   27.15│        │        │        │96偵9611│
│    │                │        │      20│   26.50│        │        │        │        │卷P134  │
│    │                │        │       3│   26.40│        │        │        │        │        │
│    │                │        │       3│   26.30│        │        │        │        │        │
│    │                │        │      20│   26.20│        │        │        │        │        │
│    │                │        │      13│   26.00│        │        │        │        │        │
│    │                │        │       1│   26.85│        │        │        │        │        │
│    │                │95.10.16│      25│   29.00│   29.80│        │        │        │96偵9611│
│    │                │95.10.18│       2│   29.40│   29.20│        │        │        │卷P134、│
│    │                │        │       3│   28.90│        │        │        │        │135     │
│    │                │        │       2│   29.80│        │        │        │        │        │
│    │                │        │       1│   29.70│        │        │        │        │        │
│    │                │        │       2│   29.50│        │        │        │        │        │
│    │                │        │       3│   29.45│        │        │        │        │        │
│    │                │        │       1│   29.20│        │        │        │        │        │
│    │                │        │       1│   29.10│        │        │        │        │        │
│    │                │        │       7│   28.85│        │        │        │        │        │
│    │                │        │       5│   28.80│        │        │        │        │        │
│    │                │        │       2│   28.95│        │        │        │        │        │
│    │                │        │  ------│        │        │        │        │        │        │
│    │                │        │合計 456│        │        │        │        │        │        │
│    ├────────┼────┼────┼────┼────┼────┼────┼────┼────┤
│    │◎股票帳戶：中信│95.09.19│       1│   22.00│   22.10│   無   │    0   │   無   │96偵9611│
│  (3)│  證券南京分公  │        │      20│   21.55│        │        │        │        │卷P131  │
│    │  司68960       │        │       2│   21.75│        │        │        │        │        │
│    │                │        │       6│   22.10│        │        │        │        │        │
│    │                │        │       1│   22.05│        │        │        │        │        │
│    │                │        │       8│   21.60│        │        │        │        │        │
│    │                │        │      15│   21.50│        │        │        │        │        │
│    │                │95.09.26│      10│   24.30│   24.50│        │        │        │96偵9611│
│    │                │        │       2│   24.45│        │        │        │        │卷P132  │
│    │                │        │      42│   24.40│        │        │        │        │        │
│    │                │        │      15│   24.35│        │        │        │        │        │
│    │                │        │      11│   24.20│        │        │        │        │        │
│    │                │        │       3│   24.15│        │        │        │        │        │
│    │                │        │       5│   24.10│        │        │        │        │        │
│    │                │        │       3│   24.05│        │        │        │        │        │
│    │                │        │      10│   24.00│        │        │        │        │        │
│    │                │        │       1│   23.20│        │        │        │        │        │
│    │                │        │      15│   24.50│        │        │        │        │        │
│    │                │95.09.28│       3│   24.50│   24.55│        │        │        │96偵9611│
│    │                │        │       6│   24.55│        │        │        │        │卷      │
│    │                │        │       1│   24.60│        │        │        │        │P132-133│
│    │                │        │       5│   24.75│        │        │        │        │        │
│    │                │        │       3│   24.95│        │        │        │        │        │
│    │                │        │     157│   25.00│        │        │        │        │        │
│    │                │        │       2│   24.80│        │        │        │        │        │
│    │                │        │       9│   24.70│        │        │        │        │        │
│    │                │95.10.03│       3│   24.60│   24.90│        │        │        │96偵9611│
│    │                │        │       1│   24.65│        │        │        │        │卷P133  │
│    │                │        │       8│   24.90│        │        │        │        │        │
│    │                │95.10.04│      10│   25.00│   25.00│        │        │        │96偵9611│
│    │                │95.10.13│      25│   26.90│   27.15│        │        │        │卷P133、│
│    │                │        │      43│   27.00│        │        │        │        │134     │
│    │                │        │      26│   27.10│        │        │        │        │        │
│    │                │        │      25│   27.15│        │        │        │        │        │
│    │                │95.10.14│      19│   29.00│   29.05│        │        │        │96偵9611│
│    │                │        │       1│   27.35│        │        │        │        │卷P134  │
│    │                │        │     153│   29.05│        │        │        │        │        │
│    │                │        │       6│   27.50│        │        │        │        │        │
│    │                │        │       5│   27.10│        │        │        │        │        │
│    │                │        │       3│   27.05│        │        │        │        │        │
│    │                │        │  ------│        │        │        │        │        │        │
│    │                │        │合計 684│        │        │        │        │        │        │
├──┼────────┼────┼────┼────┼────┼────┼────┼────┼────┤
│ 4  │廖森國          │95.09.05│      12│   20.00│   20.10│        │        │        │96偵9611│
│  (1)│◎股票帳戶：中信│        │      25│   20.10│        │        │        │        │卷P127  │
│    │  證券南京分公司│        │      22│   20.25│        │        │        │        │        │
│    │  68012         │        │       6│   20.35│        │        │        │        │        │
│    │                │        │       9│   20.30│        │        │        │        │        │
│    │                │        │      20│   20.20│        │        │        │        │        │
│    │                │        │      13│   20.05│        │        │        │        │        │
│    │                │95.09.28│      14│   25.00│   24.55│        │        │        │96偵9611│
│    │                │        │        │        │   24.90│95.10.02│       1│   25.20│卷P132、│
│    │                │        │        │        │   31.80│95.10.26│      76│   31.50│133、136│
│    │                │        │        │        │        │        │      44│   31.55│        │
│    │                │        │  ------│        │        │        │  ------│        │        │
│    │                │        │合計 121│        │        │        │合計 121│        │        │
│    ├────────┼────┼────┼────┼────┼────┼────┼────┼────┤
│  (2)│◎股票帳戶：長城│95.09.04│       5│   20.35│   20.50│        │        │        │96偵9611│
│    │  證券松江分公司│        │       5│   20.40│        │        │        │        │卷P127  │
│    │  57            │        │      17│   20.45│        │        │        │        │        │
│    │                │        │      28│   20.50│        │        │        │        │        │
│    │                │        │      10│   20.70│        │        │        │        │        │
│    │                │        │      25│   20.60│        │        │        │        │        │
│    │                │        │      25│   20.55│        │        │        │        │        │
│    │                │95.09.06│       6│   20.00│   20.10│        │        │        │96偵9611│
│    │                │        │       5│   20.15│        │        │        │        │卷P127  │
│    │                │        │      25│   20.30│        │        │        │        │        │
│    │                │        │      25│   20.40│        │        │        │        │        │
│    │                │        │       3│   20.35│        │        │        │        │        │
│    │                │        │       1│   20.20│        │        │        │        │        │
│    │                │        │      24│   20.10│        │        │        │        │        │
│    │                │95.09.07│      18│   20.20│   20.30│        │        │        │96偵9611│
│    │                │        │      15│   20.50│        │        │        │        │卷P128  │
│    │                │        │      10│   20.90│        │        │        │        │        │
│    │                │        │      25│   20.80│        │        │        │        │        │
│    │                │        │      21│   20.75│        │        │        │        │        │
│    │                │        │      11│   20.70│        │        │        │        │        │
│    │                │        │       1│   20.45│        │        │        │        │        │
│    │                │        │       4│   20.10│        │        │        │        │        │
│    │                │        │      18│   20.40│        │        │        │        │        │
│    │                │        │       1│   20.30│        │        │        │        │        │
│    │                │95.09.11│      20│   21.00│   20.95│        │        │        │96偵9611│
│    │                │        │       6│   21.50│        │        │        │        │卷P129  │
│    │                │        │      13│   21.45│        │        │        │        │        │
│    │                │        │      44│   21.40│        │        │        │        │        │
│    │                │        │       9│   21.30│        │        │        │        │        │
│    │                │        │       1│   21.20│        │        │        │        │        │
│    │                │        │      17│   21.05│        │        │        │        │        │
│    │                │        │       3│   20.95│        │        │        │        │        │
│    │                │        │       6│   20.90│        │        │        │        │        │
│    │                │        │       2│   20.75│        │        │        │        │        │
│    │                │        │       1│   20.60│        │        │        │        │        │
│    │                │        │       5│   20.50│        │        │        │        │        │
│    │                │        │       7│   20.40│        │        │        │        │        │
│    │                │        │      15│   21.35│        │        │        │        │        │
│    │                │95.09.13│      15│   20.60│   20.65│        │        │        │96偵9611│
│    │                │        │       3│   20.65│        │        │        │        │卷P129  │
│    │                │        │       9│   20.70│        │        │        │        │        │
│    │                │        │       1│   20.80│        │        │        │        │        │
│    │                │        │       2│   20.95│        │        │        │        │        │
│    │                │        │      16│   20.75│        │        │        │        │        │
│    │                │95.09.18│      10│   22.10│   22.10│        │        │        │96偵9611│
│    │                │        │      83│   22.25│        │        │        │        │卷P130  │
│    │                │        │      12│   22.20│        │        │        │        │        │
│    │                │        │       1│   22.15│        │        │        │        │        │
│    │                │        │       5│   22.05│        │        │        │        │        │
│    │                │        │       2│   22.00│        │        │        │        │        │
│    │                │        │       2│   21.90│        │        │        │        │        │
│    │                │        │       2│   21.80│        │        │        │        │        │
│    │                │        │       3│   21.70│        │        │        │        │        │
│    │                │        │       2│   21.25│        │        │        │        │        │
│    │                │95.09.25│       1│   22.45│   23.50│        │        │        │96偵9611│
│    │                │        │       8│   23.10│        │        │        │        │卷      │
│    │                │        │       3│   23.20│        │        │        │        │P131-132│
│    │                │        │       2│   23.40│        │        │        │        │        │
│    │                │        │      78│   23.50│        │        │        │        │        │
│    │                │        │       2│   23.30│        │        │        │        │        │
│    │                │        │       1│   23.15│        │        │        │        │        │
│    │                │        │       7│   23.00│        │        │        │        │        │
│    │                │        │       2│   22.00│        │        │        │        │        │
│    │                │        │       1│   22.05│        │        │        │        │        │
│    │                │        │       5│   22.50│        │        │        │        │        │
│    │                │95.09.26│       1│   24.50│   24.50│        │        │        │96偵9611│
│    │                │95.09.27│      52│   24.50│   24.45│        │        │        │卷P132  │
│    │                │        │      12│   24.55│        │        │        │        │        │
│    │                │        │       5│   24.80│        │        │        │        │        │
│    │                │        │       2│   24.45│        │        │        │        │        │
│    │                │        │       5│   24.90│        │        │        │        │        │
│    │                │        │       5│   24.70│        │        │        │        │        │
│    │                │        │       5│   24.60│        │        │        │        │        │
│    │                │        │       7│   25.00│        │        │        │        │        │
│    │                │95.09.29│      10│   24.85│   25.20│        │        │        │96偵9611│
│    │                │        │      28│   25.00│        │        │        │        │卷P133  │
│    │                │        │      25│   25.10│        │        │        │        │        │
│    │                │95.10.02│      20│   24.90│   24.90│        │        │        │96偵9611│
│    │                │        │       9│   25.00│        │        │        │        │卷P133  │
│    │                │        │       2│   25.25│        │        │        │        │        │
│    │                │95.10.03│       1│   24.50│   24.90│        │        │        │96偵9611│
│    │                │        │       1│   24.65│        │        │        │        │卷P133  │
│    │                │        │      40│   24.90│        │        │        │        │        │
│    │                │        │      32│   24.60│        │        │        │        │        │
│    │                │        │       1│   24.40│        │        │        │        │        │
│    │                │        │        │        │   25.40│95.10.05│       1│   24.65│96偵9611│
│    │                │        │        │        │        │        │       1│   24.75│卷P133  │
│    │                │        │        │        │        │        │       2│   24.90│        │
│    │                │        │        │        │   25.40│95.10.12│       1│   25.35│96偵9611│
│    │                │        │        │        │        │        │       3│   25.80│卷P134  │
│    │                │        │        │        │        │        │       1│   25.15│        │
│    │                │        │        │        │        │        │       4│   25.50│        │
│    │                │        │        │        │   31.80│95.10.26│       8│   31.50│96偵9611│
│    │                │        │        │        │        │        │      10│   31.45│卷P136  │
│    │                │        │        │        │        │        │      12│   31.55│        │
│    │                │        │  ------│        │        │        │  ------│        │        │
│    │                │        │合計1018│        │        │        │合計  43│        │        │
├──┼────────┼────┼────┼────┼────┼────┼────┼────┼────┤
│ 5  │林念亭          │95.10.24│       1│   29.50│   29.50│        │        │        │96偵9611│
│    │◎股票帳戶：長城│95.10.25│       4│   29.75│   29.75│        │        │        │卷P136  │
│    │  證券松江分公司│        │        │        │        │        │        │        │        │
│    │  303           │        │        │        │        │        │        │        │        │
│    │⊙交割帳戶：中國│        │        │        │        │        │        │        │        │
│    │  信託商銀646620│        │  ------│        │        │        │        │        │        │
│    │  003010        │        │合計   5│        │        │        │        │        │        │
├──┼────────┼────┼────┼────┼────┼────┼────┼────┼────┤
│ 6  │林耀立          │95.10.02│       1│   25.00│   24.90│        │        │        │96偵9611│
│    │◎股票帳戶：長城│        │       2│   25.10│        │        │        │        │卷P133、│
│    │  證券公司      │95.10.16│      10│   30.00│   29.80│        │        │        │134、135│
│    │  0000000       │95.10.17│       1│   29.00│   29.00│        │        │        │、136   │
│    │⊙交割帳戶：國泰│        │       5│   29.30│        │        │        │        │        │
│    │  世華銀行世貿分│        │        │        │   29.75│95.10.25│       2│   29.60│        │
│    │  行00000000000 │        │        │        │   30.20│95.10.27│       2│   29.60│        │
│    │                │        │  ------│        │        │        │  ------│        │        │
│    │                │        │合計  19│        │        │        │合計   4│        │        │
├──┼────────┼────┼────┼────┼────┼────┼────┼────┼────┤
│ 7  │林李玉美        │95.10.16│       5│   29.05│   29.80│        │        │        │96偵9611│
│    │◎股票帳戶：長城│95.10.26│       3│   31.00│   31.80│95.10.26│       3│   31.45│卷P134、│
│    │  證券公司      │        │      13│   31.80│        │        │        │        │136     │
│    │  0000000       │95.10.30│       1│   29.75│   28.30│        │        │        │        │
│    │⊙交割帳戶：國泰│        │        │        │        │        │        │        │        │
│    │  世華銀行世貿分│        │  ------│        │        │        │  ------│        │        │
│    │  行00000000000 │        │合計  22│        │        │        │合計   3│        │        │
├──┼────────┼────┼────┼────┼────┼────┼────┼────┼────┤
│ 8  │曾淑敏          │95.10.16│       5│   29.05│   29.80│        │        │        │96偵9611│
│    │◎股票帳戶：長城│95.10.26│       3│   31.00│   31.80│95.10.26│       3│   31.45│卷P134、│
│    │  證券公司      │        │      13│   31.80│        │        │        │        │136     │
│    │  0000000       │        │        │        │        │        │        │        │        │
│    │⊙交割帳戶：國泰│        │        │        │        │        │        │        │        │
│    │  世華銀行世貿分│        │  ------│        │        │        │  ------│        │        │
│    │  行000000000000│        │合計  21│        │        │        │合計   3│        │        │
├──┴────────┴────┴────┴──┬─┴────┴────┴────┴────┼────┤
│                         買進總計    3,199      │               出售總計      839          │        │
├────────────────────────┴─────────────────────┼────┤
│                           此期間可供利用之股票為2,360                                      │        │
└──────────────────────────────────────────────┴────┘
附表(六)：范席綸利用詹淑惠、王仁鳳帳戶跟單買進股票情形
       （95年10月30日前）
┌──┬────────┬────┬────┬────┬────┬────┐
│編號│ 人  頭  戶  名 │買進時間│買進張數│買進價格│收盤價格│索引    │
├──┼────────┼────┼────┼────┼────┼────┤
│ １ │詹淑惠          │95.10.16│      20│        │   29.80│南投縣調│
│    │◎股票帳戶：富邦│95.10.19│      20│        │   29.70│查站卷  │
│    │  證券南京分公司│95.10.26│      20│ 無資料 │   31.80│P86-87  │
│    │  166533        │        │        │        │        │P108-109│
│    │⊙交割帳戶：國泰│        │        │        │        │        │
│    │  世華銀行      │        │  ------│        │        │        │
│    │  00000000000   │        │合計  60│        │        │        │
├──┼────────┼────┼────┼────┼────┼────┤
│ ２ │王仁鳳          │95.08.31│      18│        │   19.90│南投縣調│
│  (1)│◎股票帳戶：復華│95.09.01│      25│        │   20.00│查站卷  │
│    │  證券東門分公司│        │        │ 無資料 │        │P86     │
│    │  244737        │        │        │        │        │P107    │
│    │⊙交割帳戶：國泰│        │        │        │        │        │
│    │  世華銀行      │        │  ------│        │        │        │
│    │  00000000000   │        │合計  43│        │        │        │
│    ├────────┼────┼────┼────┼────┼────┤
│  (2)│◎股票帳戶：富邦│95.09.08│      10│        │   20.40│南投縣調│
│    │  證券南京分公司│95.09.12│       5│        │   20.90│查站卷  │
│    │  166520        │95.09.14│       5│        │   20.50│P86-87  │
│    │⊙交割帳戶：國泰│95.09.18│       2│        │   22.10│P107    │
│    │  世華銀行      │95.09.19│       5│ 無資料 │   22.10│        │
│    │  00000000000   │95.09.22│      17│        │   22.00│        │
│    │                │95.09.26│       1│        │   24.50│        │
│    │                │95.09.27│      10│        │   24.45│        │
│    │                │95.10.02│       7│        │   24.90│        │
│    │                │95.10.03│       3│        │   24.90│        │
│    │                │95.10.12│      10│        │   25.40│        │
│    │                │95.10.16│      11│        │   29.80│        │
│    │                │95.10.20│      34│        │   29.90│        │
│    │                │95.10.25│       1│        │   29.75│        │
│    │                │95.10.26│       5│        │   31.80│        │
│    │                │        │  ------│        │        │        │
│    │                │        │合計 126│        │        │        │
└──┴────────┴────┴────┴────┴────┴────┘
附表(七)：林家昌於95年11月份利用蕭秀蘭、詹淑惠、王仁鳳等帳
        戶跟單買進股票之情形
┌──┬────────┬────┬────┬────┬────┬────┐
│編號│ 人  頭  戶  名 │買進時間│買進張數│買進價格│收盤價格│索引    │
├──┼────────┼────┼────┼────┼────┼────┤
│ １ │蕭秀蘭          │95.11.03│      25│        │   26.70│南投縣調│
│    │◎股票帳戶：復華│95.11.06│      72│        │   28.10│查站卷  │
│    │  證券東門分公司│95.11.07│     103│        │   29.00│P108    │
│    │  246780        │95.11.08│      95│ 無資料 │   30.00│P87     │
│    │                │95.11.09│      52│        │   29.20│        │
│    │                │95.11.10│      37│        │   29.15│        │
│    │                │95.11.14│       6│        │   28.20│        │
│    │                │95.11.15│      35│        │   28.35│        │
│    │                │95.11.16│      37│        │   28.30│        │
│    │                │        │  ------│        │        │        │
│    │                │        │合計 462│        │        │        │
├──┼────────┼────┼────┼────┼────┼────┤
│ ２ │詹淑惠          │95.11.16│     184│        │   28.30│南投縣調│
│  (1)│◎股票帳戶：復華│95.11.17│      72│        │   27.75│查站卷  │
│    │  證券東門分公司│95.11.20│      40│ 無資料 │   27.85│P109    │
│    │  244481        │95.11.21│      40│        │   27.65│P87     │
│    │⊙交割帳戶：國泰│        │  ------│        │        │        │
│    │  世華銀行      │        │合計 336│        │        │        │
│    │  00000000000   │        │        │        │        │        │
├──┼────────┼────┼────┼────┼────┼────┤
│ ３ │王仁鳳          │95.11.08│     120│        │   30.00│南投縣調│
│  (1)│◎股票帳戶：復華│95.11.09│      18│        │   29.20│查站卷  │
│    │  證券東門分公司│95.11.10│     112│ 無資料 │   29.15│P108    │
│    │  244737        │95.11.13│      50│        │   28.30│P87     │
│    │⊙交割帳戶：國泰│95.11.14│      15│        │   28.20│        │
│    │  世華銀行      │95.11.15│     197│        │   28.35│        │
│    │  00000000000   │        │  ------│        │        │        │
│    │                │        │合計 512│        │        │        │
│    ├────────┼────┼────┼────┼────┼────┤
│  (2)│◎股票帳戶：富邦│95.11.01│       1│        │   27.30│南投縣調│
│    │  證券南京分公司│95.11.02│       1│ 無資料 │   27.25│查站卷  │
│    │  166520        │95.11.06│       5│        │   28.10│P107-108│
│    │⊙交割帳戶：國泰│95.11.08│       1│        │   30.00│P87     │
│    │  世華銀行      │95.11.15│       3│        │   28.35│        │
│    │  00000000000   │        │  ------│        │        │        │
│    │                │        │合計  11│        │        │        │
└──┴────────┴────┴────┴────┴────┴────┘
附表(八)：96年1月間，俞宗碧、盧玉茵利用人頭戶為相對交易而
        賣出股票情形
┌──┬────────┬────┬────┬────┬────┬────┐
│編號│ 人  頭  戶  名 │賣出時間│賣出張數│賣出價格│收盤價格│索引    │
├──┼────────┼────┼────┼────┼────┼────┤
│ １ │顏子斌          │96.01.29│     108│        │        │原審96金│
│    │◎股票帳戶：    │96.01.30│     100│        │        │重訴3336│
│    │  券商5059      │96.01.31│     180│        │        │卷一P146│
│    │  帳號171561    │        │  ------│        │        │        │
│    │                │        │合計 388│        │        │        │
├──┼────────┼────┼────┼────┼────┼────┤
│ ２ │盧元宏          │96.01.29│      30│        │        │原審96金│
│    │◎股票帳戶：    │96.01.31│     294│        │        │重訴3336│
│    │  券商6451      │        │  ------│        │        │卷一P146│
│    │  帳號130293    │        │合計 324│        │        │        │
├──┼────────┼────┼────┼────┼────┼────┤
│ ３ │林敬釗          │96.01.29│       3│        │        │原審96金│
│    │◎股票帳戶：    │96.01.31│      50│        │        │重訴3336│
│    │  券商6451      │        │  ------│        │        │卷一P147│
│    │  帳號132628    │        │合計  53│        │        │        │
├──┼────────┼────┼────┼────┼────┼────┤
│ ４ │林敬賢          │96.01.29│     235│        │        │原審96金│
│    │◎股票帳戶：    │96.01.31│      51│        │        │重訴3336│
│    │  券商9836      │        │  ------│        │        │卷一P146│
│    │  帳號319047    │        │合計 286│        │        │        │
├──┼────────┼────┼────┼────┼────┼────┤
│ ５ │林慧文          │96.01.30│     110│        │        │原審96金│
│  (1)│◎股票帳戶：    │96.01.31│     225│        │        │重訴3336│
│    │  券商5059      │        │  ------│        │        │卷一P146│
│    │  帳號173365    │        │小計 335│        │        │        │
│    ├────────┼────┼────┼────┼────┼────┤
│  (2)│◎股票帳戶：    │96.01.30│     100│        │        │原審96金│
│    │  券商527C      │96.01.31│      80│        │        │重訴3336│
│    │  帳號180520    │        │  ------│        │        │卷一P146│
│    │                │        │小計 180│        │        │        │
│    ├────────┼────┼────┼────┼────┼────┤
│  (3)│◎股票帳戶：    │96.01.30│     100│        │        │原審96金│
│    │  券商565h      │96.01.31│     564│        │        │重訴3336│
│    │  帳號101181    │        │  ------│        │        │卷一P146│
│    │                │        │小計 664│        │        │        │
│    ├────────┼────┼────┼────┼────┼────┤
│  (4)│◎股票帳戶：    │96.01.30│     100│        │        │原審96金│
│    │  券商9404      │96.01.31│     200│        │        │重訴3336│
│    │  帳號720754    │        │  ------│        │        │卷一P146│
│    │                │        │小計 300│        │        │        │
│    ├────────┼────┼────┼────┼────┼────┤
│  (5)│◎股票帳戶：    │96.01.31│     336│        │        │原審96金│
│    │  券商9836      │        │        │        │        │重訴3336│
│    │  帳號319241    │        │        │        │        │卷一P146│
├──┴────────┴────┴────┴────┴────┼────┤
│俞宗碧、盧玉茵利用之人頭戶賣出股票約 2,866張                  │        │
└───────────────────────────────┴────┘
附表(九)：96年1月間，李怡萱利用潘西文、郭秀娥及林耀明等帳
        戶為相對交易而買進股票情形
┌──┬────────┬────┬────┬────┬────┬────┐
│編號│ 人  頭  戶  名 │賣出時間│賣出張數│賣出價格│收盤價格│索引    │
├──┼────────┼────┼────┼────┼────┼────┤
│ １ │潘希文          │96.01.30│     100│        │        │原審96金│
│    │◎股票帳戶：    │        │        │        │        │重訴3336│
│    │  券商565A      │        │        │        │        │卷一P146│
│    │  帳號0000000   │        │        │        │        │        │
├──┼────────┼────┼────┼────┼────┼────┤
│ ２ │郭秀娥          │96.01.30│      50│        │        │原審96金│
│    │◎股票帳戶：    │        │        │        │        │重訴3336│
│    │  券商126U      │        │        │        │        │卷一P147│
│    │  帳號538968    │        │        │        │        │        │
├──┼────────┼────┼────┼────┼────┼────┤
│ ３ │林耀明          │96.01.30│      49│        │        │原審96金│
│    │◎股票帳戶：    │        │        │        │        │重訴3336│
│    │  券商9359      │        │        │        │        │卷一P147│
│    │  帳號693512    │        │        │        │        │        │
├──┼────────┼────┼────┼────┼────┼────┤
│ ４ │李怡萱          │96.01.31│       1│        │        │原審96金│
│    │◎股票帳戶：    │        │        │        │        │重訴3336│
│    │  券商958q      │        │        │        │        │卷一P158│
│    │  帳號84087     │        │        │        │        │        │
├──┴────────┴────┴────┴────┴────┼────┤
│                       總計買進張數    200                    │        │
└───────────────────────────────┴────┘
附表(十)：
甲、就犯罪事實一部分被告等操縱附表(一)至(四)各單一時段股票買
    進、賣出平均價、賣出量、犯罪所得總額之說明。
┌──┬────┬───┬───┬───┬─────┬────┬────┬───┐
│附表│操縱股票│賣  出│買  進│賣出  │成交總差額│手續費及│犯罪所得│註記  │
│    │價量時段│平均價│平均價│總張數│ (新臺幣) │證交稅額│(新臺幣)│      │
├──┼────┼───┼───┼───┼─────┼────┼────┼───┤
│(一)│94.8.9  │17.49 │17.29 │4547  │    909400│ 523.507│908876.4│盧美評│
│    │至      │      │      │      │          │        │93      │與    │
│    │94.12.5 │      │      │      │          │        │        │蘇明智│
│    │        │      │      │      │          │        │        │      │
├──┼────┼───┼───┼───┼─────┼────┼────┼───┤
│(二)│94.12.6.│24.65 │25.77 │5996.8│  -0000000│ 885.821│-0000000│盧美評│
│    │至      │      │      │      │          │        │.821    │與    │
│    │95.1.25 │      │      │      │          │        │        │蘇明智│
│    │        │      │      │      │          │        │        │      │
├──┼────┼───┼───┼───┼─────┼────┼────┼───┤
│(三)│95.1.26 │31.64 │31.76 │1573  │   -188760│  293.35│-189053.│盧美評│
│    │至      │      │      │      │          │        │35      │盧玉茵│
│    │95.2.28 │      │      │      │          │        │        │楊振霆│
│    │        │      │      │      │          │        │        │俞宗碧│
├──┼────┼───┼───┼───┼─────┼────┼────┼───┤
│(四)│95.3.1  │32.11 │29.75 │4524  │  00000000│ 648.034│00000000│盧美評│
│    │至      │      │      │      │          │        │.966    │盧玉茵│
│    │95.6.30 │      │      │      │          │        │        │楊振霆│
│    │        │      │      │      │          │        │        │俞宗碧│
├──┴────┴───┴───┴───┴─────┴────┴────┴───┤
│如僅操縱股票價量各單一時段，則其各犯罪所得情形。                              │
└───────────────────────────────────────┘
1.上述附表(一)至(四)之各「賣出平均價」：係以附表(一)至(四)各欄之
  （賣出張數）乘以（賣出價格），除以（總賣出張數）得出之
  平均值。
2.上述附表(一)至(四)之各「買進平均價」：係以附表(一)至(四)各欄
    之（買進張數）乘以（買進價格），除以（總賣進張數）得
    出之平均值。
3.上述附表(一)至(四)之各「賣出總張數」：係以附表(一)至(四)各欄之
  （賣出張數）總和所得出數值。
4.上述附表(一)至(四)之各「犯罪所得」：係以附表(一)至(四)各欄之（
  賣出平均值）減去（買進平均值）乘以（賣出張數）所得出數
  值。例如附表(一)之計算式為：（17.49-17.29）×4547=909400
  附表(二)之計算式為：（24.65.-25.77）×5996.845=-0000000.
  4附表(三)之計算式為：（31.64-31.76）×1573=-188760附表(四)
  之計算式為：（32.11-29.75）×4524=00000000
乙、就犯罪事實一部分被告等參與操縱附表(一)至(四)相接續時段時
    ，股票買進、賣出平均價、賣出量、犯罪所得總額之說明。
    （其計算方式同前，但如同時參與附表(一)至(二)，則以該時段
    所有各欄數據加總求其平均值）
┌──┬────┬───┬───┬───┬────┬────┬────┬────┐
│附表│操縱股票│賣  出│買  進│賣出  │成交金額│手續費及│犯罪所得│註記    │
│    │價量時段│平均價│平均價│總張數│(新臺幣)│證交稅額│(新臺幣)│        │
├──┼────┼───┼───┼───┼────┼────┼────┼────┤
│(一)│94.8.9  │21.56 │21.21 │10543.│0000000.│1409.328│0000000.│被告蘇明│
│ 至 │至      │      │      │845   │75      │        │422     │智參與時│
│(二)│95.1.25 │      │      │      │        │        │        │段犯罪所│
│    │        │      │      │      │        │        │        │得      │
├──┼────┼───┼───┼───┼────┼────┼────┼────┤
│(三)│95.1.26.│31.99 │30.89 │6097  │0000000 │941.384 │0000000.│被告楊振│
│ 至 │至      │      │      │      │        │        │616     │霆參與時│
│(四)│95.6.30 │      │      │      │        │        │        │段犯罪所│
│    │        │      │      │      │        │        │        │得      │
│    │        │      │      │      │        │        │        │        │
├──┼────┼───┼───┼───┼────┼────┼────┼────┤
│(一)│94.8.9  │25.38 │22.96 │16640.│00000000│2350.712│00000000│盧美評全│
│ 至 │至      │      │      │845   │.9      │        │.188    │部參與之│
│(四)│95.6.30 │      │      │      │        │        │        │犯罪所得│
│    │        │      │      │      │        │        │        │        │
├──┼────┼───┼───┼───┼────┼────┼────┼────┤
│(一)│94.8.9  │22.87 │22.39 │12116.│0000000 │1702.678│0000000.│假設蘇明│
│    │至      │      │      │845   │        │        │322     │智參與至│
│ 至 │95.2.28 │      │      │      │        │        │        │95.2.28 │
│(三)│        │      │      │      │        │        │        │其犯罪所│
│    │        │      │      │      │        │        │        │得(較多)│
├──┴────┴───┴───┴───┴────┼────┼────┼────┤
│以上認定對被告蘇明智及楊振霆較為有利。          │        │        │        │
└────────────────────────┴────┴────┴────┘
被告蘇明智參與附表(一)至(二)時段犯罪總所得為3,688,936元（元
以下四捨五入，以下同），但如認定其參與附表(一)至(三)時段，則
犯罪所得增為5,814,385元，對其較為不利，故認定被告蘇明智
其參與時段為附表(一)至(二)。
被告楊振霆參與附表(三)至(四)時段犯罪總所得為6,705,758元，但
如僅認定其參與附表(四)時段，則犯罪所得增加、如前開甲欄附表
(四)所列計之10,675,992元，對其較為不利，故認定其參與時段為
附表(三)至(四)。